【裁判字號】    98,上易,1352
【裁判日期】    981224
【裁判案由】    詐欺
【裁判全文】
臺灣高等法院臺中分院刑事判決        98年度上易字第1350號
                                    98年度上易字第1352號
上  訴  人
即  被  告  江文宏
                    國民
                      之1
            許坤德
                    國民
            楊慧瑜
上  一  人
選任辯護人  甘龍強律師
上  訴  人
即  被  告  甲○○
                    國民
選任辯護人  張欽昌律師
上列上訴人因犯詐欺案件，不服臺灣彰化地方法院98年度易字第
173、405、501號中華民國98年7月10日第一審判決（起訴案號：
臺灣彰化地方法院檢察署97年度偵字第9630號，追加起訴案號：
臺灣彰化地方法院檢察署98年度偵字第252、1909、2112、2882
號，98年度蒞追字第4號），提起上訴，本院判決如下：
    主  文
原判決關於江文宏、許坤德、楊慧瑜、甲○○四人部分均撤銷。
江文宏共同犯如附表一編號一號至四號、七號至九號、十一號至
二十號、二十二號、二十三號、二十五號至二十七號、二十九號
、三十號、四十五號、如附表三編號二號、三號、九號、十號、
如附表四編號二號至六號、九號至十一號、二十二號至三十一號
、三十六號、五十七號、五十八號所示之詐欺取財罪，各處如附
表一編號一號至四號、七號至九號、十一號至二十號、二十二號
、二十三號、二十五號至二十七號、二十九號、三十號、四十五
號、如附表三編號二號、三號、九號、十號、如附表四編號二號
至六號、九號至十一號、二十二號至三十一號、三十六號、五十
七號、五十八號所示之刑（含主刑及從刑）。主刑部分，應執行
有期徒刑貳年捌月。
許坤德共同犯如附表一編號一號、八號、十一號、三十號、如附
表三編號九號、十號、如附表四編二號、十號所示之詐欺取財罪
，各處如附表一編號一號、八號、十一號、三十號、如附表三編
號九號、十號、如附表四編二號、十號所示之刑（含主刑及從刑
）。主刑部分，應執行有期徒刑壹年。
楊慧瑜、甲○○二人均無罪。
    事  實
一、劉鳳嬌〈經原審法院合併量處有期徒刑五年六月，經上訴本
    院後撤回上訴確定在案〉，與真實姓名、年籍不詳，綽號「
    阿全」之成年男子，及大陸地區年籍不詳，綽號「小妤」之
    成年女子（前二人未經起訴），共同基於意圖為自己不法所
    有之犯意聯絡，共組兩岸詐欺集團，由大陸地區詐欺集團成
    員負責反覆撥打電話到臺灣，隨機詐騙不特定之人，劉鳳嬌
    則在臺灣尋找車手（即提款及收取帳戶之人）依指示到快遞
    公司領取人頭帳戶之存摺、提款卡等物，再持以提領詐得之
    款項後，將之匯入大陸地區詐欺集團成員所指定之帳戶內。
    謀議既定，即找來黃居文〈經原審法院合併量處有期徒刑六
    年，經上訴本院後撤回上訴確定在案〉（參與時間為97年4
    月間起至同年9月底止）擔任主要車手，並先後找來江文宏
    （參與時間為97年3月15日起至同年6月15日止）、許坤德（
    參與時間為97年6月1日起至同月19日止）、徐繼威（參與時
    間為97年4月間起至同年9月間止，另由原審法院審理）、徐
    國威（參與時間為97年4月間起至同年9月間止，另由原審法
    院審理）、陳亞駿〈經原審法院合併量處有期徒刑二年十月
    ，上訴本院後撤回上訴確定在案〉（參與時間為97年7月間
    起至同年8月底止）、陳威榤（參與時間為97年5月28日起至
    同年8月底止，另由原審法院審理）、廖盈泓（參與時間為
    97年7月間起至同年8月底止，另由原審法院審理）、吳偉金
    （參與時間為97年7月初起至同年8月8日止，另由原審法院
    審理）等人，分別加入該詐欺集團，擔任車手等職務，與大
    陸地區詐欺集團成員基於共謀詐欺取財之犯意聯絡，分別為
    下列行為：
  (一)劉鳳嬌先依「阿全」之指示，在各大報紙廣告欄中刊登「夜
    天使徵男工作人員」或「男工作伙伴」之訊息，並留有00
    00－000000號、0000－000000號行動電
    話號碼以供聯絡，待有人撥打電話向劉鳳嬌詢問求職細節時
    ，劉鳳嬌再分別指示江文宏、許坤德、黃居文、陳威榤、陳
    亞駿等人，以應工作需要如附表一所示之被害人之金融帳戶
    為由，前往相約地點共同騙取如附表一所示李安閔等四十五
    人之金融帳戶存摺、提款卡及密碼等物，使李安閔等四十五
    人因而陷於錯誤後，交付其等申設如附表一所示之帳戶存摺
    、提款卡及密碼供給劉鳳嬌等人使用〈參與犯罪而構成共犯
    關係各詳如附表一所示〉。於詐得上開帳戶之存摺、提款卡
    及密碼後，再連同所購買之謝銘聰設於郵局帳號00000
    00－0000000號、永豐銀行帳號00000000
    000000號帳戶（謝銘聰已另案判決確定）交予黃居文
    ，黃居文再將上開人頭帳戶通報「小妤」，以供「小妤」、
    「阿全」做為渠等之詐騙工具，待詐得款項後扣除分配予車
    手之酬勞，其餘部分再依「小妤」、「阿全」之指示轉匯款
    。
  (二)又於如附表二所示之時間，共同向附表二所示之范哲銘、易
    景仁、顏光亮等人詐稱如要應徵工作，需先交付金融帳戶之
    存摺、提款卡、密碼等物，使范哲銘、易景仁、顏光亮等人
    因而陷於錯誤後，交付其等如附表二所申設之帳戶存摺、提
    款卡及密碼供給徐國威等人。徐國威等人於詐得上開帳戶之
    存摺、提款卡及密碼後，再連同所購買之成江明、李家成、
    吳瑞文、陳朝民（前四人已另由原審法院審結）、關光輝、
    陳賢福、張永照、鍾文傑、洪健峰、范明山、朱志磊、邱玉
    嬌、收購之人頭帳戶（陳賢福、鍾文傑業經另案判決確定，
    其餘之人由檢察官另行移送併辦）交予黃居文，黃居文再將
    上開人頭帳戶通報「小妤」，以供「小妤」、「阿全」做為
    詐騙工具，待詐得款項後扣除分配予車手之酬勞，其餘部分
    再依「小妤」、「阿全」之指示轉匯款。
  (三)再於詐得上開帳戶後，即依「阿全」或「小妤」之指示，由
    劉鳳嬌、江文宏、許坤德、黃居文、陳威榤、陳亞駿、徐繼
    威、徐國威、廖盈泓、吳偉金等人，分別自渠等加入該詐騙
    集團之日起，由在大陸地區之「小妤」撥打電話予如附表三
    、如附表四所示之被害人，分別以如附表三、如附表四所示
    之詐騙方式，如援交詐騙或網路、電視購物詐騙、交友詐騙
    、假借為友人名義詐騙、假冒檢察官或警方詐騙、帳戶遭監
    管詐騙…等方式，共同詐騙如附表三、如附表四之被害人（
    其中針對同一被害人密集詐騙，乃基於接續犯意，詳細之被
    害人姓名、詐騙時間、詐騙金額、詐騙使用之金融機構帳號
    均詳如附表三、如附表四所示），致使該等被害人陷於錯誤
    而將如附表三、如附表四之款項匯入人頭帳戶內。俟「小妤
    」等確認被害人將遭受詐騙之款項匯入後，便以傳送簡訊或
    撥打行動電話之方式通知黃居文等人，黃居文、江文宏、陳
    威榤、陳亞駿、徐繼威、徐國威、廖盈泓、吳偉金等人即前
    往領取人頭帳戶內詐得之款項。提領所詐得之款項後，再由
    黃居文等人扣除渠等與劉鳳嬌等人之酬勞後，將所餘款項分
    別依「小妤」、「阿全」之指示處理，由「小妤」、「阿全
    」就該等贓款進行分配。
  (四)而江文宏加入上開詐欺集團後，乃參與如附表一編號一號至
    四號、七號至九號、十一號至二十號、二十二號、二十三號
    、二十五號至二十七號、二十九號、三十號、四十五號、如
    附表三編號二號、三號、九號、十號、如附表四編號二號至
    六號、九號至十一號、二十二號至三十一號、三十六號、五
    十七號、五十八號所示部分；許坤德加入上開詐欺集團後，
    乃參與如附表一編號一號、八號、十一號、三十號、如附表
    三編號九號、十號、如附表四編二號、十號所示之詐欺取財
    犯行《未經檢察官起訴暨追加起訴部分，本院另行告發，詳
    後附表六所載》。
二、嗣經警循線監聽追查後，於97年10月21日發動搜索，而分別
    於(一)在桃園縣桃園市○○路1308巷320弄16號查獲劉鳳嬌，
    並扣得「阿全」所交付供犯罪所用之帳戶清單十六張、現金
    簿一本、行動電話十三具、無電話號碼之SIM卡五枚、SIM卡
    九枚（電話號碼分別為：0000－000000號、00
    00－000000號、0000－000000號、00
    00－000000號、0000－000000號、00
    00－000000號、0000－000000號、00
    00－000000號、0000－000000號）；(二)
    在新竹市○○區○○里○○○路187之18號二樓查獲許坤德
    ，並扣得許坤德所有供犯罪用之黑色筆記本一本；(三)在桃園
    縣平鎮市○○路155號十三樓查獲徐繼威、徐國威，並扣得
    「阿全」所交付供犯罪所用之行動電話二具（IMEI：000
    000000000000號、000000000000
    000號）；(四)在桃園縣平鎮市○○路○段454巷11弄8號查
    獲陳亞駿所有供犯罪用之行動電話一具（IMEI：00000
    000000000號），而查獲本案。
三、案經臺灣彰化地方法院檢察署檢察官指揮彰化縣警察局田中
    分局報告偵查起訴，及同署檢察官追加起訴（98年度偵字第
    252號、第1909號、第2112號、第2882號、98年度蒞追字第4
    號）。
    理  由
壹、證據能力部分：
一、關於被告甲○○之選任辯護人主張卷附97年7月23日下午18
    時26分40秒通訊監察譯文中之「跟監人員回報：一位男子駕
    駛2216-JF自小客車前往中壢市家樂福大賣場中原店置物櫃
    收取人頭帳戶」之記載〈本院編號號警卷第35頁〉不具有
    證據能力部分：
    按刑事訴訟法第159條之4規定，除前3條之情形外，下列文
    書亦得為證據：(一)除顯有不可信之情況外，公務員職務上製
    作之紀錄文書、證明文書。(二)除顯有不可信之情況外，從事
    業務之人於業務上或通常業務過程所須製作之紀錄文書、證
    明文書。(三)除前二款之情形外，其他於可信之特別情況下所
    製作之文書，具有證據能力。查被告甲○○之選任辯護人所
    指卷附97年7月23日下午18時26分40秒通訊監察譯文中之「
    跟監人員回報：一位男子駕駛2216-JF自小客車前往中壢市
    家樂福大賣場中原店置物櫃收取人頭帳戶」之記載內容，雖
    係本案承辦警員所為之記載，然並非依據法院所核發本案通
    訊監察書對核准通訊監察行動電話取得通話內容逐字加以登
    載至明，既非依法實施通訊監察取得之內容，而將之登載於
    通訊監察譯文內，自不能當作實施通訊監察所取得之證據，
    且查上開所謂「收取人頭帳戶」之記載內容，亦無其他積極
    證據足以佐證為屬真實，自難認具有證據能力。
二、被告甲○○之選任辯護人、被告楊慧瑜之選任辯護人主張被
    告甲○○、楊慧瑜等於原審法院審理中就被訴犯罪事實所為
    之自白認罪供述不具有證據能力部分：
  (一)按被告之自白，非出於強暴、脅迫、利誘、詐欺、疲勞訊問
    、違法羈押或其他不當方法，且與事實相符者，得為證據，
    刑事訴訟法第156第1項定有明文。亦即被告之自白係出於自
    由意思，且與事實相符者，即有證據能力，反之，若係非法
    取供者，因其陳述非出於任意性，其所為之陳述即無證據能
    力。而非任意性之取供，不限於由實施之公務員為之為必要
    ，其由第三人施用不正之方法者，亦同（最高法院28年度上
    字第2530號判例意旨參考）。
  (二)查被告甲○○之選任辯護人、被告楊慧瑜之選任辯護人雖主
    張被告甲○○、楊慧瑜等於原審法院審理中就被訴犯罪事實
    所為之自白認罪供述不具有證據能力部分等語，然被告甲○
    ○之選任辯護人、被告楊慧瑜之選任辯護人上開主張，經本
    院勘驗原審法院行準備程序、審判期日筆錄光碟，其內容如
    下：
  1.原審法院98年5月15日準備程序筆錄（光碟時間：00分00秒
    到32分43秒）：
    審判長諭知本院98年易字第173、405、501號案件開始行準
    備程序，陳威榤有沒有來？…徐繼威…、江文宏、廖盈泓有
    沒有來？上次江文宏有到啊，這次怎麼沒來。（點呼江文宏
    、徐繼威之聲音、雜音）
    審判長
    甲○○係對該次筆錄之何部分有意見？
    選任辯護人張欽昌律師答
    請被告看過該次筆錄之譯文後再表示意見。
    ……
    03分22秒以下：
    問：…陳亞駿、許坤德、甲○○，楊慧瑜，那徐國威都沒有
    來，你們有沒有聯繫過？都沒有。
    答：報告法官，他們在路上馬上過來。他們有打電話過來。
    問：他們在路上馬上過來喔。…他們有打電話過來講喔。
        江文宏呢？江文宏上次有到。甲○○呢？甲○○上次有
        到啊，上次是陳威榤跟廖盈泓…三個。甲○○，你上次
        沒有到啊，好，請坐，上次是陳威榤跟廖盈泓沒有來。
        你們年籍資料都跟上次講的一樣嗎？一樣喔，請檢察官
        陳述起訴狀。
    檢察官：如起訴書所載。
    問：好，你們被起訴詐欺取財罪，得保持緘默，無須違背自
        己之意思而為陳述。得請求調查有利之證據。得選任辯
        護人。這是你們的權利，先跟你們講，除了黃居文、劉
        鳳嬌、楊慧瑜之外，其他被告要請律師嗎？…都不用啊
        ，好。…你們的附表有關起訴及被追加起訴附表之部分
        ，98年4月7日，98 年度蒞字2168號補充理由書，以及
        98年4月24日，98年蒞字第2539號補充理由書所載，那
        個501號追加起訴的部分是跟2168號的一樣..附表都跟
        它一樣啦，有沒有要更正的？…98年訴字第2539號…那
        個日期先給出去啦，98年4月24日，附表二…。
    檢察官答：附表二編號43…
    問：那個附表一的部分有沒有？
    答：一開始的就是附表二。
    問：附表二編號43…喔。
    答：然後，參與詐欺的相關…甲○○…。
    問：參與者…相關有沒有，參與詐欺的刪除喔。
    答：附表四部分…編號6，將陳威榤…。
    問：將陳威榤刪除？...
    答：編號33，將甲○○刪除。編號95…將許坤德、甲○○刪
        除。編號96…刪除許坤德、甲○○。編號97…將許坤德
        、甲○○刪除編號98…將廖盈泓、陳亞駿、陳威榤刪除
        。編號60 、61號…將廖盈泓、陳亞駿、陳威榤刪除。
        編號62、63、64 號將許坤德、甲○○、黃居文、陳亞
        駿、陳威榤刪除。編號65、66號將許坤德、甲○○、陳
        亞駿、陳威榤刪除。編號68 、69、70、71、72、73號
        將陳亞駿刪除。
    問：就這樣子了喔…。那有關於有被告劉鳳嬌參與部分，有
        沒有共犯部分，有沒有包括綽號「阿全」之人。有關於
        楊慧瑜部分有沒有參與關於綽號「小妤」之人？
    答：就楊蕙瑜部分…這個…被告自己本身自己也有承認說…
        。
    問：所以參與的…都要加入這兩個人。…負責關於有被告不
        用在參與被告…是共犯…加入…有關於被告楊慧瑜之共
        犯…加入…之人？等一下，沒有讓妳講話喔，被告…、
        徐國威、江文宏，都來了喔，到前面來坐，…廖盈泓跟
        陳威榤沒有到。你們三個的年籍資料跟之前一樣喔，到
        前面來坐。
    答：… 廖盈泓有來。
    問：廖盈泓有來喔？廖盈泓在哪裡。廖盈泓有來喔…那剩陳
        威榤沒有來喔。是嗎？徐國威？陳亞駿？江文宏？許坤
        德？廖盈泓？甲○○？楊慧瑜？都有來喔…廖盈泓妳甚
        麼時候出生的？住那裡？身份證號碼？
    答：73年11月29日。臺南縣…鎮…。Ｚ000000000。
    問：你住址有換喔，你的是在大溪鎮…19號，是住在這裡…
        13對喔。…對於剛剛檢察官更正的部分有沒有甚麼意見
        ？有沒有意見。沒有喔…，被告…有何意見？都沒有喔
        。現在才來的，徐國威？江文宏？廖盈泓？還是跟你們
        講一次，你們的權利可以得選任辯護人。得保持緘默，
        無須違背自己之意思而為陳述。得請求調查有利之證據
        。這是你們的權利，先跟你們講一次，瞭解嗎，你們要
        選任辯護人辯護嗎？…都不用啊，好。…對於檢察官起
        訴及追加的犯罪事實，你們認罪嗎？來…一個一個來…
        。
    19分27秒以下
    問；吳偉金認罪嗎？
    答：認罪。
    問：陳亞駿認罪嗎？
    答：認罪。
    問：黃居文認罪嗎？
    答：認罪。
    問：徐繼威認罪嗎？
    答：認罪。
    問：徐國威認罪嗎？
    答：認罪。
    問：劉鳳嬌認罪嗎？
    答：對於我追加起訴部分有一些部份錯誤。
    問：哪一些錯誤？
    答：對於我今天原審的答辯狀所載，我們就檢察官追加部分
        ，那除了答辯狀所載部分外，那被告的部分是認罪。但
        是，就對附表二部分，其中編號5、11、27。那分別收
        取本子的人，上面是記載陳威榤，那27的部分是寫不詳
        ，但是，那我們閱卷之後發現，這三個部分事實上被告
        劉鳳嬌是沒有犯意，那至於編號5、11，雖然由陳威榤
        去收取…5、11、27，這部分跟被告劉鳳嬌沒有關係，
        所以這部分不承認犯行。那至於附表四部分，也這是詐
        騙被害人金錢的部分，在我狀紙的第三頁第4點當中，
        因為這個是蠻多，編號3、4、7、8、11 、18到21，我
        們有依據每個編號，逐一做說明，那主要被告會否認犯
        罪的主要理由就是…，我們從卷證資料看不出來，是檢
        察官所謂附表二之帳戶，不曉得為什麼檢察官會認為被
        告劉鳳嬌這部分有參與犯罪，關於檢察官追加起訴部分
        ，被告劉鳳嬌有購買謝銘聰帳戶部分，劉鳳嬌也否認，
        …如答辯狀有列出的部分…。
    問：要核對一下，我本來今天想要把簡式審判程序給處理掉
        …那當然這是你們的權利啦…當然要核對一次，我大概
        也只有看一下，也沒有仔細的看。那這樣子這個案子就
        不能進入簡式審判程序，一定要進入合議程序啦，…可
        能會拖延到程序…，我回去再看一下，好不容易他們都
        到了，再核對過一次，再看一次，關於這部分…這麼多
        加起來，都不會影響到，不過你們主張我們就一定要調
        查，這是一定的道理…不過我想，那個刑度大致上是不
        會有甚麼影響。
    答：那個附表四，其實還蠻多的，所以有關這個被告的權益
        …。
    問：有幾件？
    答：還蠻多的，而且劉鳳嬌就…，檢察官認為她跟甲○○共
        犯的部分我們否認，事實上，由那個警詢筆錄看起來，
        甲○○他說他受「阿宏」指示，…那個時間點是劉鳳嬌
        跟甲○○沒有配合之情形下。
    問：我說一下，他的標準在於說，他先把參與的時間列了出
        來，再由這個時間去列…犯罪人時間，所以剛剛為什麼
        會去更正那些部分，就是因為…這些更正部分是在…他
        們所列出來他們參與時間以外的部分，所以他才把這部
        分時間拿出來，大概是這個樣子。如果說有這麼多問題
        ，可能要重新再來爭執的，我們就必須要再做另外的處
        理。…大概也要一個月時間才能把判決書弄出來。但是
        ，如果說有否認的話，還要再寫的話，可能一個月都弄
        不出來，辯論終結到宣判程序前都弄不出來。大概看一
        下這麼多的話，可能要一個一個抓出來辯論啦…大概…
        。
    答：我們的問題就是檢察官追加起訴書裡面…都是附表二的
        人頭帳戶…。
    問：所以…我們請檢察官回去再核對清楚，那看看他下次來
        怎麼說明。如果可以的話，請檢察官先就這部分給個說
        明。…到底是他寫對呢…還是怎麼樣，我再做這一方面
        的處理，我現在只能這樣子，如果照你們的主張，我是
        需要要一筆一筆出來說明，這是一定的道理，當然這是
        當事人的權益啦，我是沒有甚麼意見，…這樣子，謝謝
        ，如果說…我回去再對對看，到底是那裡有錯誤，下來
        再來做個說明，總共加起來是一百五十件以上，當然不
        是每件都有，所以這樣子下來，我想這樣子差了四十、
        五十件，大概刑度也差不多，憑良心講，大概…真的全
        部加起來砍一半都還不止，…我很明白跟妳們講，你們
        這些刑度加起來，大概不會判到砍一半，砍一半的話，
        大概每個人都要十幾年以上，我不會下到這麼重的手啦
        ，…你們回去大家再比對看看…，既然你們有主張，我
        們也是要做這樣的處理。…實在太多件，你們要去比對
        一下，那江文宏對於檢察官起訴跟追加部分是否認罪？
    答：認罪。
    27分06秒以下
    問：許坤德你呢？
    答：認罪。
    問：廖盈泓你呢？
    答：認罪。
    問：甲○○你呢？
    答：認罪。
    問：楊慧瑜妳呢？
    答：認罪。
    問：楊慧瑜…妳還有跟「小妤」嗎？
    答：我是跟陳美良，不是「小妤」。
    問：我是跟陳美良，不是「小妤」。…陳美良大概幾歲？成
        年了嗎？滿二十歲了嗎？是男的還女的？
    答：不知道，滿了，女的。
    問：「阿全」是幾歲的了人？
    答：大概四十歲左右。
    問：「阿全」大概四十歲左右。那這樣的話，就變成說我們
        要回去核對啦。黃居文部分…。
    答：我們也是有稍微整理一部份，我的當事人是認罪，那可
        能是我是沒有找到那幾個帳戶是從哪裡出來，或許是真
        的有，我再核對看看，因為我是沒看到那些帳號在那些
        部分來的，他認罪如果沒有看到會生甚麼影響，我再跟
        他溝通看看。
    問：…出來的程度大致上還是在這樣，…但是還是要的，…
        你們可以這樣主張…，但是這樣下去會往後拖延，因為
        我想本來今天要結案，但是你們這樣的抗辯，…沒有辦
        法結案，還要再繼續要改期才可以處理，是因為這樣子
        。刑度的部分你們的件數實在是太多了，扣掉這些之後
        ，還有一大堆的案件，我們比對之後，大概一個人也有
        五十、六十件以上…五十、六十件差這樣子，好像也是
        差不多啦，當然你們的權利也是要照顧到，…那個檢察
        官你們今天這樣答辯的話，有沒有提出有關他們說明的
        部分…，要核對，大概要多久時間？
    答：三個禮拜。
    問：…那我們這樣子再改期，…所以我們今天就沒有辦法作
        終結的動作，檢察官要核對，要三個禮拜的時間。…給
        兩位大律師作這樣處理，所以我要再改一個時間。今天
        是5月15日，那就6月19日好了，給多一點時間，…那大
        律師這樣可以嗎？6月19日下午兩點續行。…那麻煩你
        們下次準時來。
  2.原審法院98年6月26日準備程序筆錄（光碟時間：00分00秒
    到06分19秒）：
    問：劉鳳嬌甚麼時候出生？
    答：55年5月13日。
    問：住哪裡？
    答：桃園市○○路1308巷320弄16號。
    問：身分證號碼？
    答：Ｚ000000000。
    問：黃居文甚麼時候出生？
    答：75年8月31日。
    問：住哪裡？
    答：平鎮市○○路○段1巷2號。
    問：身份證號碼？
    答：Ｚ000000000。
    問：兩位被告得保持緘默，無須違背自己之意思而為陳述。
        得選任辯護人。得請求調查有利之證據。知道嗎？兩位
        對延長羈押有何意見？劉鳳嬌妳有沒有甚麼意見？
    答：我希望就是說我的家人爸爸媽媽都生病啊，住院開刀。
        我希望可以交保，回去照顧他們，還有小孩。
    問：黃居文你呢？
    答：請辯護人回答。
    問：辯護人妳有甚麼意見？
    答：就被告劉鳳嬌部分，那劉鳳嬌現在是本件檢察官起訴及
        追加部分都已經坦承不諱，非常後悔，而且…都已經供
        出其他犯罪成員資料，應該是沒有反覆實施同一犯罪之
        虞，沒有羈押之必要，所以希望給予交保。
    答：就被告劉鳳嬌部分，補充陳述，先前收押是…「阿全」
        未到案，所以會有串證的理由，…那個。
    問：黃律師？
    答：是，補充陳述，這個阿全也是被告所供述出來的，目的
        是提供要協助辦案，並無串證之虞，而且以被告的全家
        需要被告去扶養的狀況下，而且也收押了八個月之久，
        能給予交保，而且被告已經認罪，…，但是目前的話，
        應該沒有必要以羈押之方式作處罰之實，所以我們認為
        說還是懇請鈞院斟酌，被告已經認罪，而且羈押了八個
        月，沒有串證、沒有…之虞，懇請鈞院給予交保。
    答：被告黃居文對所有犯罪事實已經坦白承認。那我父親本
        來身體就不好，前兩天又中風，腦血管拴塞，住院治療
        ，…。
    答：請求鈞院能夠交保，照顧他的父親。其父親在6月22日
        身體狀況不好，腦血管拴塞，左側癱瘓住院中，…。
    問：兩位有何意見？
    答：沒有意見。
  3.原審法院98年6月26日準備程序筆錄（光碟時間：00時48分
    09.025秒到00時48分18.651秒）：
    法官問：陳亞駿有嗎？
    答：有。
    法官問：甲○○有嗎？
    甲○○：那個…，我不知道那是甚麼，然後這樣子也是算共
            犯嗎？…這樣而已。
    法官：對。
  4.原審法院98年6月26日準備程序筆錄（光碟時間：02時47分
    56.035秒到02時50分12.496秒）：
    法官問：甲○○你呢？（那個帳冊我不知道）
    甲○○：那個… 牽扯到因為那個帳冊我不知道，ㄟ就愛去
            網咖玩，就被人叫去拿東西，就想說應該不會去拿
            甚麼東西，結果就不知道這種東西….。
    法官問：你是跟誰加入的？
    甲○○：我沒有加入啊。
    法官問：你是幫誰拿這些東西？
    甲○○：那就是網咖認識的啊。
    法官問：網咖跟誰認識？
    甲○○：就是你去打電腦，他就突然來講話，就常常去那邊
            打電腦。
    法官問：對啊，你為什麼加入啊？
    甲○○：他就叫我做啊。
    法官問：誰叫你加入進去的？
    甲○○：叫「阿宏」的。
    法官問：…是那個「阿宏」？是這裡面的人嗎？
    甲○○：不是這裡面的人。
    法官問：是不是廖盈泓？…
    甲○○：不是…然後我是太混啊…希望法官能給我機會。啊
            ，我家只剩我跟我爸，我爸癌症末期，就靠我一個
            人，請求從輕量刑…。
    法官問：請求從輕量刑。那個江文宏，你怎麼來找這個工作
            ？你跟誰…找？
    答：沒有，我自己找，看報紙。
    法官問：所以你是當車手而已，所以你是收本子而已，是嗎
            ？所以你是收本子而已。
    答：因為家裡也是需要錢。
    法官問：啊…陳亞駿你呢？你負責甚麼？
    答：負責領錢…領錢的。
    法官問：…我只負責領錢的喔。啊…甲○○你說甚麼？
    答：…我是被那個人叫去幫他拿東西的…拿一下東西。
    法官問：所以你是負責拿東西而已，收帳本的。
  5.原審法院98年6月26日準備程序筆錄（光碟時間：02時55分
    24.948秒到02時56分00.977秒）：
    法官問：甲○○你呢？廖盈泓沒來…。
    甲○○：我家只剩我跟我爸爸，然後我爸爸，他又食道癌末
            期…，我是因為真的不知道，然後…就因為一時貪
            心，我退伍又還沒找到工作，我以後不會這樣了，
            …請給我一次機會。
            我家只剩我跟我父親而已，我退伍後沒工作，才找
            到這個工作喔，以後我會找正當的工作喔…就這樣
            子。
  (三)依據本院勘驗上開光碟內容，被告甲○○、楊慧瑜、許坤德
    、江文宏、暨同案共犯劉鳳嬌、黃居文、陳亞駿等人就被訴
    犯罪事實於原審法院審理中所為之自白認罪供述，並非出於
    強暴、脅迫、利誘、詐欺、疲勞訊問、違法羈押或其他不當
    方法而取得，依此所為之自白自具有證據能力，被告甲○○
    之選任辯護人、被告楊慧瑜之選任辯護人上開主張部分，自
    無可採信。
三、按被告以外之人（包括證人、鑑定人、告訴人、被害人及共
    同被告等）於審判外之陳述雖不符刑事訴訟法第159條之1至
    之4等4條之規定，而經當事人於審判程序同意作為證據，法
    院審酌該言詞陳述或書面陳述作成時之情況，認為適當者，
    亦得為證據；當事人、代理人或辯護人於法院調查證據時，
    知有刑事訴訟法第159條第1項不得為證據之情形，而未於言
    詞辯論終結前聲明異議者，視為有前項之同意，同法第159
    條之5定有明文。立法意旨在於傳聞證據未經當事人之反對
    詰問予以核實，原則上先予排除。惟若當事人已放棄反對詰
    問權，於審判程序中表明同意該等傳聞證據可作為證據；或
    於言詞辯論終結前未聲明異議，基於尊重當事人對傳聞證據
    之處分權，及證據資料愈豐富，愈有助於真實發見之理念，
    且強化言詞辯論主義，使訴訟程序得以順暢進行，上開傳聞
    證據亦均具有證據能力。查檢察官、被告、被告之選任辯護
    人對於本案卷內（含移送併辦卷）相關證人之證述、文書卷
    證資料〈上述一、二除外〉之證據能力，於本院98年9月21
    日上午9時35分行準備程序中皆表示沒有意見等語，且未就
    上述證據資料有合於刑事訴訟法第159條第1項不得為證據之
    情形於本院言詞辯論終結前聲明異議，且上述證人之證述、
    文書卷證資料亦經本院於審理期日逐一提示、朗讀，並告以
    要旨，本院復審酌相關證人證述筆錄製成、文書卷證資料取
    得，並無證據顯示有何違背程序規定情事，依據上述之說明
    ，均應具有證據能力。
貳、程序事項：
一、按「當事人、代理人、辯護人或輔佐人聲請調查之證據，法
    院認為不必要者，得以裁定駁回之。下列情形，應認為不必
    要：一不能調查者。二與待證事實無重要關係者。三待證事
    實已臻明瞭無再調查之必要者。四同一證據再行聲請者。」
    ，刑事訴訟法第163條之2定有明文。
二、被告楊慧瑜之選任辯護人於本院審理中聲請調取「立榮航空
    公司」提單及統一發票五十八張〈附於本院卷(三)〉暨聲請傳
    喚林志彌、陳芳樟、陳嘀、李嘉隆、劉政傑、孫素琴、朱火
    炎、楊石義、張國光、黎仁在、李世昌等人到庭為證，資以
    證明被告楊慧瑜並未參與本案詐欺集團等語；此查，被告楊
    慧瑜就被訴犯罪事實並無積極證據足以證明，而應為無罪判
    決之諭知〈詳后無罪判決理由所述〉，是被告楊慧瑜之選任
    辯護人於待證事實已明之情況下再為上開聲請即無必要，應
    予以駁回。
、實體理由：
甲、有罪判決部分：
一、訊據上訴人即被告（以下稱被告）江文宏、許坤德二人均矢
    口否認犯有如犯罪事實欄所載之詐欺取財罪，被告江文宏辯
    稱伊係看報紙應徵伴遊工作而與劉鳳嬌聯繫，與黃居文並不
    認識，並未參與該詐欺集團云云；被告許坤德辯稱伊亦係找
    工作與張副理聯絡，剛開始係收取資料，後來覺得怪怪的，
    才離開，不確定女張副理是不是就是劉鳳嬌云云。
二、惟查：
  (一)被告江文宏就被訴共同犯有如附表一編號一號至四號、七號
    至九號、十一號至二十號、二十二號、二十三號、二十五號
    至二十七號、二十九號、三十號、四十五號、如附表三編號
    二號、三號、九號、十號、如附表四編號二號至六號、九號
    至十一號、二十二號至三十一號、三十六號、五十七號、五
    十八號所示之罪，被告許坤德就被訴共同犯有如附表一編號
    一號、八號、十一號、三十號、如附表三編號九號、十號、
    附表四編二號、十號所示之罪，皆已於警詢、偵查、原審法
    院審理中為自白認罪供述；且被告江文宏、許坤德二人就被
    訴犯有上開犯罪於警詢、偵查中、原審法院審理中已為自白
    認罪供述，復有如附表一、二、三、四所示之被害人即證人
    楊淑玲、廖易凡、吳宗緯、陳俊帆、湯勝雄、張昆翔、林永
    龍、姚威仰、張國棟、藍天宏、陳英彥、姜義德、林明壕、
    洪嘉凌、雷廷鈞、李致賢、廖致愷、林慧珊、張家維、黃嘉
    鈴、許毓賢、蔡秉宏、林士硯、翁尚麒、黃溫仁、謝東奇、
    韋俊仲、李樹杰、劉冠邦、蕭思子、徐勻屏、許文娟、李健
    華、吳義雄、陳啟全、吳偉愷、李國毅、李安閔、陳俊彥、
    張鐘賢、劉亞宸、張榮坤、梁標貴、林志鴻、張耀昌、麥德
    興、林明洲、洪乾元、李政諭、李閔達、周曉偉、黃庭原、
    林盈同、蘇賴威、吳宇恆、邱逸隆、田偉民、鄒和儒、劉大
    衛、柯文其、劉昭祥、許博麟、林志舜、林家毅、江凱民、
    林倚慶、蘇亭恩、廖志瑋、林濟民、張瑞麟、林佑哲、陳敏
    郎、洪子彬、胡竣翔、李木賢、林文智、鄭博仁、王宏嘉、
    楊文紳、葉嘉益、李燕祥、李聖文、范哲銘、易景仁、顏光
    亮、江柏麟、賴宥霖、李文宏、曾文質、蔡靜芬、李心微、
    盧秀芳、蔡忠明、劉彥君、張國棟、袁德培、楊璨鴻、蘇詩
    雅、謝美芝、蔣汶珈、蘇怡欣、鄭煒慈、虞淑婷、楊雅婷、
    唐麗雯、秦瑋勵、柴方芳、林冠華、吳聖緯、李立仁、吳穎
    年、周文淵、陳柏宏、施澍芳、高誌烽、顏煥庭、陳立蓁、
    洪玉芬、黃仕杰、江迎霞、吳仁傑、張智誠、駱賓賓、楊程
    瑋、曾素貞、柳畇孝、呂照賢、榮騰豪、黃秀平、楊文棠、
    張家敏、楊惠全、鄭晴文、侯炫宇、邱慧鳳、蔡曉婷、鍾兆
    辰、謝承璋、吳宜樺、程慈敏、蔡沄芝、黃俊凱、吳仁傑、
    何維倫、葉嘉凱、黃仁乙、吳榮福、紀聖儀、陳俊帆等人於
    警詢中，證人謝銘聰、成江明、李家成、吳瑞文、陳朝民、
    關光輝、陳賢福、張永照、鍾文傑、洪健峰、范明山、朱志
    磊、邱玉嬌、傅培勳等人分別警詢、偵查中之證述，證人翁
    尚麒、吳義雄、林慧珊、姚威仰、劉冠邦、李建華、李國毅
    、王立杰、張家敏、謝銘聰於偵查中之證述，及楊淑玲於本
    院審理中證述可稽，且與同案被告即證人劉鳳嬌、黃居文、
    陳亞駿三人分別於警詢、偵查、原審法院審理中、本院審理
    中以證人身分證述等情節相符。
  (二)並有：
  1.對於彰化縣警察局田中分局田警分偵字第20340號卷(一)所附
    如下文書證據：
  臺北富邦商業銀行股份有限公司新莊分行97年11月26日北富
    新發字第9760012800號函送之李安閔帳戶開戶基本資料及往
    來明細（第160至164頁）、
  中華郵政股份有限公司臺北郵局97年12月1日北營字第09709
    04152號函送之陳俊彥帳戶開戶基本資料及往來明細（第169
    至171頁）、
  萬泰商業銀行南崁分行97年11月24日南崁字第09706305030
    號函送之張鐘賢帳戶開戶基本資料及往來明細（第177至181
    頁）、
  香港商香港上海豐銀行股份有限公司97年12月2日（97）
    港銀（總）字第9288號函送之劉亞宸帳戶開戶基本資料及
    往來明細（第191至197頁）、
  中華郵政股份有限公司板橋郵局97年11月28日板營字第0970
    202354號函送之張榮坤帳戶開戶基本資料及往來明細（第20
    7至209頁）、
  聯邦商業銀行西盛分行97年11月26日97年聯盛字第132號函
    送之梁標貴帳戶開戶基本資料及往來明細（第216至224頁）
    、
  內政部警政署反詐騙案件紀錄表、聯邦銀行自動櫃員機交易
    明細表（第229至230頁）、
  中華郵政股份有限公司板橋郵局97年11月28日板營字第0970
    202345號函送之林志鴻帳戶開戶基本資料及往來明細（第23
    7至240頁）、
  第一商業銀行五股工業區分行97年11月25日15股工字第0007
    2號函送之張耀昌帳戶開戶基本資料及往來明細（第247至25
    1頁）、
  彰化商業銀行基隆分行97年11月21日彰基隆字第0973299號
    函送之麥德興帳戶開戶基本資料及往來明細（第257至259
    頁）、
  臺北富邦商業銀行龍山分行97年11月24日北富銀龍山金服字
    第0973300125號函送之林明洲帳戶開戶基本資料及往來明細
    （第272至276頁）、
  國泰世華商業銀行北三重分行97年11月20日（97）國世銀《
    北三重》字第135號函送之洪乾元帳戶開戶基本資料及往來
    明細（第299至303頁）、
  .中華郵政股份有限公司屏東郵局97年11月28日屏營字第097
     5003266號函送之李政諭帳戶開戶基本資料及往來明細（第
     308至309頁）、
  兆豐商業銀行桃園分行97年11月25日（97）兆銀桃園字第58
    7號函送之李閔達帳戶開戶基本資料及往來明細（第317至31
    9頁）。
  2.彰化縣警察局田中分局警分偵字第20340號卷(二)所附如下文
    書證據：
  臺北富邦銀行長安東路分行97年11月20日北富銀長安東路字
    第9760012300號函送之周曉偉帳戶開戶基本資料及往來明細
    （第5至8頁）、
  華南商業銀行八德分行97年11月20日日華八德存字第097003
    73號函送之黃庭原帳戶開戶基本資料及往來明細（第12至16
    頁）、
  中華郵政股份有限公司臺北郵局97年12月3日北營字第09709
    04157號函送之林盈同帳戶開戶基本資料及往來明細（第21
    至24頁）、
  彰化銀行雙園分行97年11月21日彰雙園字第0972760號函送
    之蘇賴威帳戶開戶基本資料及往來明細（第32至35頁）、
  彰化縣警察局田中分局嫌疑人指認相片、內政部警政署反詐
    騙諮詢專線紀錄表、000000000號行動電話雙向通聯記錄（
    第40至44頁）、
  臺灣中小企業銀行埔墘分行97年11月24日97埔墘字第00384
    號送之邱逸隆帳戶開戶基本資料及往來明細（第48至50頁）
    、
  臺灣新光商業銀行股份有限公司南東分公司97年11月27日（
    97新光銀南東簡字第199號函送之田偉民帳戶開戶基本資料
    及往來明細（第57至64頁）、
  中華郵政股份有限公司板橋郵局97年12月2日板營字第09702
    02376號函送之鄒和儒帳戶之開戶基本資料及往來明細（第
    70至72頁）、
  上海商業儲蓄銀行板橋分行97年12月2日上板橋字第0970018
    5號函送之劉大衛帳戶開戶基本資料及往來明細（第79至82
    頁）、
  永豐商業銀行迴龍分行97年11月27日永豐銀迴龍分行（097
    ）字第00032號函送之柯文其帳戶開戶基本資料及往來明細
    （第90至95頁）、
  .合作金庫商業銀行民權分行97年12月3日合金民存字第0970
     004802號函送之劉昭祥帳戶開戶基本資料及往來明細（第
     101至105頁）、
  .彰化商業銀行東基隆分行97年12月1日彰東基字第09700135
     號函送之許博麟帳戶開戶基本資料及往來明細（第112至11
     5頁）、
  彰化縣警察局田中分局嫌疑人指認相片、內政部警政署反詐
    騙案件紀錄表、行動電話雙向通聯紀錄（第119至121頁）、
  臺灣土地銀行泰山分行97年12月3日泰存字第0970000234號
    函送之林家毅帳戶開戶基本資料及往來明細（第125至127
    頁）、
  彰化縣警察局田中分局嫌疑人指認相片、內政部警政署反詐
    騙諮詢專線紀錄表（第135至136頁）、
  中華郵政股份有限公司中壢郵局97年10月30日營字第097110
    1135號函送之林倚慶帳戶開戶基本資料及往來明細（第139
    至頁）、
  聯邦商業銀行中山簡易型分行97年10月31日（97）聯中山字
    第0109號函送之蘇亭恩帳戶開戶基本資料及往來明細（第14
    8至155頁）、
  中國信託商業銀行股有限公司97年10月27日中信集作字第97
    511698號函送之廖志瑋帳戶開戶基本資料及往來明細（第15
    9至163頁）、
  彰化商業銀行路竹分行97年10月23日彰路竹字第0972339號
    函送之林濟民帳戶開戶基本資料及往來明細（第166至171
    頁）、
  彰化縣警察局田中分局嫌疑人指認相片、張瑞麟帳戶客戶歷
    史交易清單（第174至176頁）、
  中國信託商業銀行股份有限公司97年10月28日中信銀集作字
    第97511819號函送之林佑哲帳戶開戶基本資料及往來明細（
    第181至182頁）、
  第一商業銀行大溪分行97年10月31日一大溪字第00473號函
    送之陳敏郎帳戶開戶基本資料及往來明細（第187至191頁）
    、
  花旗（臺灣）銀行中壢分行97年10月28日（97）花旗（臺灣
    ）銀中壢字第207號函送之洪子彬帳戶開戶基本資料及往來
    明細（第195至199頁）、
  中國信託商業銀行股份有限公司97年10月27日中信銀集作字
    第97511642號函送之胡竣翔帳戶開戶基本資料及往來明細（
    第202至208頁）、
  萬泰商業銀行97年10月28日第00000000001號函送之李木賢
    帳戶開戶基本資料及往來明細（第213至215頁）、
  彰化銀行桃園分行97年11月4日彰桃字第0973085號函送之林
    文智帳戶開戶基本資料及往來明細（第219至223頁）、
  臺灣銀行南崁分行97年10月28日南崁營字第09750001811 號
    函送之鄭博仁帳戶開戶基本資料及往來明細（第227-2 30頁
    ）
  中國信託商業銀行股份有限公司97年10月27日中信銀集作字
    第97511700號函送之王宏嘉帳戶開戶基本資料及往來明細（
    第235至236頁）、
  國泰世華商業銀行97年10月27日（97）國世銀北桃園字第
    271號函送之范哲銘帳戶開戶基本資料及往來明細（第240至
    246頁）。
  3.彰化縣警察局田中分局田警分偵字第00970016786號卷(四)卷
    附文書證據：
  中華郵政股份有限公司三重郵局97年12月1日營字第0975002
    243號函送之楊文紳帳戶開戶基本資料及往來明細（第8至10
    頁）、
  臺北富邦商業銀行股份有限公司板橋分行97年11月28日（97
    ）北富銀板字第204號函送之葉嘉益帳戶開戶基本資料及往
    來明細（第18至20頁）、
  顏光亮帳戶之開戶基本資料及往來明細（第30至31、33至34
    頁）、
  安泰商業銀行松江分行97年11月24日（97）安松字第097700
    294號函送之李燕祥帳戶開戶基本資料及往來明細（第42至
    43頁）、
  元大商業銀行股份有限公司忠孝分行97年11月28日元忠孝字
    第0970001504號函送之李聖文帳戶開戶基本資料及往來明細
    （第50至53頁）。
  4.彰化縣警察局田中分局警分偵字第16786號卷(三)所附如下文
    書證據：
  第一商業銀行北桃分行97年10月24日一北桃字第00650號函
    送之易景仁帳戶開戶基本資料及往來明細（第4至7頁）、
  臺中市警察局第五分局文昌派出所受理刑事案件報案三聯單
    、受理詐騙帳戶通報警示簡便格式表、金融機構聯防機制通
    報單（第10至12頁）、
  彰化銀行自動櫃員機交易明細表5紙、臺新銀行自動櫃員機
    交易明細表1紙、嘉義市政府警察局第二分局新南派出所受
    理刑事案件報案三聯單（第16至18頁）、
  新竹市農會、渣打銀行自動櫃員機交易明細表、新竹市警察
    局第三分局中華派出所受理刑事案件報案三聯單（第21至22
    頁）、
  第一銀行自動櫃員機交易明細表（第27頁）、
  臺北市政府警察局大安分局敦化南路派出所理刑事案件報案
    三聯單、第一銀行自動櫃員機交易明細表（第30至31頁）、
  郵局自動櫃員機交易明細表（第35頁）、
  第一銀行自動櫃員機交易明細表、中國信託銀行、華南銀行
    自動櫃員機交易細明表（第38至39頁）、
  郵局自動櫃員機交易明細表（第43頁）、
  聯邦銀行、第一銀行自動櫃員機交易明細表（第46頁）、
  渣打銀行自動櫃員機交易明細表、彰化銀行存款憑條、郵政
    國內匯款執據、上海商業儲蓄銀行存款憑條（第51至53頁）
    、
  郵局自動櫃員機交易明細表（第58頁）、
  永豐銀行自動櫃員機交易明細表（第61頁）、
  郵局自動櫃員機交易明細表（第67頁）、
  華南銀行自動櫃員機交易明細表（第71頁）、
  中華郵政公司自動櫃員機交易明細表（第75頁）、
  郵局自動櫃員機交易明細表（第78頁）、
  泰山鄉農會自動櫃員機交易明細表（第82頁）、
  郵局自動櫃員機交易明細表（第85頁）、
  郵局自動櫃員機交易明細表（第88頁）、
  郵局自動櫃員機交易明細表（第91頁）、
  兆豐國際商業銀行、臺灣銀行自動櫃員機交易明細表（第94
    頁）、
  臺北富邦銀行自動櫃員機交易明細（第97頁）、
  臺中商銀存摺帳號000000000000影本及往來明細、臺新國際
    商業銀行自動櫃員機交易明細表（第101至102頁）、
  渣打銀行、中國信託銀行自動櫃員機交易明細表（第105頁
    ）、
  臺新銀行自動櫃員機交易明細表（第108-110頁）、
  永豐銀行自動櫃員機交易明細表（第123頁）、
  彰化銀行付款憑條、渣打銀行、臺新銀行自動櫃員機交易明
    細表（第126頁）、
  第一銀行自動櫃員機交易明細表（第130頁）、
  合作金庫銀行自動櫃員機交易明細（第134頁）、
  郵政國內匯款執據（第138頁）、
  中國信託銀行自動櫃員機交易明細表（第141頁）、
  華南銀行自動櫃員機交易明細表、中華郵政公司自動櫃員機
    交易明細表（第144頁）、
  國泰世華銀行自動櫃員機交易明細表、華南銀行、中國信託
    銀行自動櫃員機交易明細表（第149頁）、
  存款交易明細查詢結果單（第153頁）、
  中國信託銀行自動櫃員機交易明細表、合作金庫銀行匯款申
    請書回條聯（第157頁）、
  楊程瑋郵局存摺往來明細（第162頁）、
  華泰銀行跨行匯款回單（第166頁）、
  中國信託銀行自動櫃員機交易明細表、國泰世華銀行自動櫃
    員機交易明細表（第171至174頁）、
  合作金庫銀行自動櫃員機交易明細表、第一銀行自動櫃員機
    交易明細表（第177頁）、
  渣打銀行自動櫃員機交易明細表、臺灣新光商業銀行自動櫃
    員機交易明細表、中國信託銀行自動櫃員機交易明細表（第
    184-185頁）、
  渣打銀行自動櫃員機交易明細（第188頁）、
  渣打銀行自動櫃員機交易明細表、華南商業銀行、中國信託
    銀行自動櫃員機交易明細表、第一銀行自動櫃員機交易明細
    表（第193至194頁）。
  5.彰化縣警察局田中分局田警分偵字第00970016786號卷(四)卷
    附文書證據：
  郵局國內匯款執據（第67頁）、
  存摺帳號000000000000號往來明細、郵局、中國信託銀行自
    動櫃員機交易明細表、客戶交易明細表（第70至73頁）、
  中華郵政公司自動櫃員機交易明細表（第76頁）、
  郵局自動櫃員機交易明細表（第81頁）、
  上海商銀存摺帳戶0000000000000號往來明細、郵局自動櫃
    員機交易明細表（第85至87頁）、
  郵局自動櫃員機交易明細表（第90頁）、
  郵局自動櫃員機交易明細表（第93頁）、
  郵局自動櫃員機交易明細表、臺新銀行自動櫃員機交易明細
    表（第99頁）、
  臺新銀行、第一銀行自動櫃員機交易明細表（第103頁）、
  國泰世華銀行自動櫃員機交易明細表、華南銀行、中國信託
    銀行自動櫃員機交易明細表（第108頁）。
  6.彰化縣警察局田中分局田警分偵字第00970016786號卷(二)卷
    附如下文書證據：
  板信商業銀行自動櫃員機交易明細表、花旗（臺灣）銀行自
    動櫃員機交易明細表、臺灣銀行自動櫃員機交易明細表、彰
    化銀行自動櫃員機交易明細表（第358至361頁）、
  中國信託銀行自動櫃員機交易明細表（第364頁）、
  臺灣銀行土地分行活期儲蓄存款存摺內頁影本、人頭帳戶個
    資檢視表（第366至367頁）、
  第一銀行自動櫃員機交易明細表（第369頁）、
  第一銀行自動櫃員機交易明細表、人頭帳戶個資檢視表（第
    371至372頁）、
  彰化銀行自動櫃員機交易明細表（第374頁）、
  彰化銀行自動櫃員機交易明細表、臺北富邦銀行自動櫃員機
    交易明細表、人頭帳戶個資檢視表（第377、379頁）、
  臺北縣政府警察局新莊分局光華派出所陳報單（第388頁）
    、
  聯邦銀行、第一銀行自動櫃員機交易明細表各、臺北縣政府
    警察局土城分局土城派出所陳報單（第391至392頁）、
  聯邦銀行、新光銀行自動櫃員機交易明細表、臺北縣政府警
    察局新莊分局光華娑出所受理刑事案件報案三聯單（第397
    至398頁）、
  中國信託銀行自動櫃員機交易明細表、渣打銀行自動櫃員機
    交易明細表、臺北富邦銀行交易明細表（第401至403頁）、
  新光銀行自動櫃員機交易明細表、人頭帳戶個資檢視表（第
    406至407頁）、
  國泰世華銀行自動櫃員機交易明細表、第一銀行自動櫃員機
    交易明細表、內政部警政署反詐騙案件紀錄表、臺北市政府
    警察局萬華分局東園街派出所受理詐騙帳戶通報警示簡便格
    式表（第409至411頁）、
  大眾銀行、國泰世華銀行自動櫃員機交易明細表、人頭帳戶
    個資檢視表（第412、414頁）、
  臺新銀行自動櫃員機交易明細表、人頭帳戶個資檢視表（第
    416至417頁）、
  渣打銀行、臺北富邦銀行自動櫃員機交易明細表、人頭帳戶
    個資檢視（第420至421頁）、
  第一銀行、中國信託銀行自動櫃員機交易明細表、臺北市政
    府警察局大安分局和平東路派出所受理刑事案件報案三聯單
    （第425至426頁）、
  內政部警政署戶詐騙諮詢專線紀錄表（第432頁）、
  渣打銀行自動櫃員機交易明細表、人頭帳戶個資檢視表（第
    434至435頁）、
  臺新銀行自動櫃員機交易明細表（第437頁反面）、
  臺北富邦銀行自動櫃員機交易明細表（第439頁）、
  中國信託銀行自動櫃員機交易明細表、人頭帳戶個資檢視表
    （第441至442頁）、
  內政部警政署反詐騙案件紀錄表、人頭帳戶個資檢視表（第
    445至446頁）、
  內政部警政署反詐騙案件紀錄表、人頭帳戶個資檢視表（第
    449至450頁）、
  中國信託銀行自動櫃員機交易明細表、人頭帳戶個資檢視表
    （第453至454頁）、
  渣打銀行自動櫃員機交易明細表、臺北富邦銀行自動櫃員機
    交易明細表、高雄市政府警察局三民區第二分局覺民派出所
    受理刑事案件報案三聯單（第455頁反面至456頁反面）、
  郵局自動櫃員機交易明細表、人頭帳戶個資檢視表（第459
    460頁）、
  中國信託銀行自動櫃員機交易明細表、渣打銀行、國泰世華
    銀行自動櫃員機交易明細表、人頭帳戶個資檢視表（第463
    至464頁）、
  金融機構聯防機制通報單、內政部警政署反詐騙諮詢專線紀
    錄表、人頭帳戶個資檢視表（第467至469頁）、
  中國信託銀行、高雄銀行自動櫃員機交易明細表、人頭帳戶
    個資檢視表（第471至472頁）、
  第一銀行、臺新銀行自動櫃員機交易明細表、桃園縣政府警
    察局桃園分局武陵派出所受理刑事案件報案三聯單、受理詐
    騙帳戶通報警示簡便格式表、內政部警政署反詐騙案件紀錄
    表（第475至478頁）、
  華南銀行自動櫃員機交易明細表、人頭帳戶個資檢視表（第
    480至481頁）、
  人頭帳戶個資檢視表、內政部警政署反詐騙案件紀錄表（第
    487頁）、
  玉山銀行存摺內頁影本、第一銀行自動櫃員機交易明細表、
    人頭帳戶個資檢視表（第491至492頁）、
  中國信託銀行自動櫃員機交易明細表、人頭帳戶個資檢視表
    、內政部警政署反詐騙案件紀錄表（第495至497頁）、
  彰化銀行自動櫃員機交易明細表、花蓮第一信用合作社自動
    櫃員機交易明細表、中國信託銀行交易明細表、人頭帳戶個
    資檢視表（第499頁反面至505頁）、
  臺中市警察局第四分局大墩派出所受理刑事案件報案三聯單
    、內政部警政署反詐騙案件紀錄表（第508至509頁）。
  7.彰化縣警察局田中分局田警分偵字第00970016786號卷(三)卷
    附如下文書證據：
  臺灣中小企銀行內壢分行97年10月23日97壢字第3242號函送
    之傅培勳開立之臺灣中小企業銀行帳號00000000000基本資
    料及存摺往來明細（第34頁）、
  第一商業銀行大灣分行98年2月27日（98）一大灣字第00033
    號函送之被害人葉嘉凱開立之第一銀行帳號00000000000號
    基本資料（第4至6頁）、
  臺灣銀行永康分行98年2月27日永康營字第09850002191號函
    送之被害人黃仁乙開立之臺灣銀行帳戶000000000000號基本
    資料（第9至10頁）、
  第一商業銀行佳里分行98年3月3日一佳里字第00027號函送
    之被害人吳榮福開立之第一銀行帳戶00000000000號基本資
    料（第14至15頁）
  中國信託商業銀行股份有限公司98年2月27日中信銀字第
    09822271202795號送函之被害人紀聖儀開立之中國信託銀行
    帳戶000000000000號基本資料（第18至19頁）、
  臺灣中小企業銀行西屯分行98年3月7日西屯字第0088號函送
    之被害人陳俊帆開立之臺灣中小企業銀行帳戶00000000000
    號基本資料（第22至23頁）。
  8.林士硯之匯款單據、翁尚麒於彰化銀行匯款單據、韋俊仲於
    彰化銀行、第一銀行、土地銀行交易明細表、劉冠邦匯款單
    據、中國信託、渣打銀行交易明細表、李建華匯款單據、陳
    啟全匯款單據、李國毅匯款單據。
  9.通訊監察譯文一紙、通訊監察書一件（臺灣彰化地方法院檢
    察署98年度偵字第252號偵查卷第202頁）。
  10.搜索票、搜索扣押筆錄、扣押物品目錄表、照片等文書證據
    附卷暨如附表五所示之物扣案可資佐證。
  (三)再佐以，被告江文宏於警詢中已供稱伊使用0000-000000號
    行動電話〈登記名義人為其配偶陳惠卿，申請資料附於本院
    編號號警卷第120頁〉，而此行動電話之通聯紀錄中有多
    次向閱報後求職者收取金融帳戶存摺、提款卡，或向求職者
    要求先行匯款之紀錄〈同上警卷第107至119頁〉，其中於97
    年6月1日下午17時58分48秒之通聯更應徵被告許坤德加入〈
    同上警卷第119頁第四欄〉；而被告許坤德於警詢中亦供稱
    伊使用0000-000000號行動電話〈同上警卷第133頁〉，而被
    告許坤德亦有以此行動電話與劉鳳嬌聯絡後向被害人收取金
    融帳戶存摺、金融卡之譯文〈同上警卷第134頁〉，顯見被
    告江文宏、許坤德二人確參與上開「阿宏」、「小妤」、劉
    鳳嬌、黃居文等人所組之詐騙集團，自允無疑問。是綜上所
    述，被告江文宏、許坤德二人於本院審理中翻異前詞，改辯
    稱並未參與上述詐騙集團云云，顯係事後卸責避就之詞，不
    足以採信，被告江文宏、許坤德確各有於犯罪事實欄所載之
    時間起參與本案詐欺集團，堪可認定。
  (四)另查，「現行刑法關於正犯、從犯之區別，係以其主觀之犯
    意及客觀之犯行為標準，凡以自己犯罪之意思而參與犯罪，
    無論其所參與者是否係犯罪構成要件之行為，皆為正犯，其
    以幫助他人犯罪之意思而參與犯罪，其所參與者，苟係犯罪
    構成要件之行為，亦為正犯，必以幫助他人犯罪之意思而參
    與犯罪，其所參與者又為犯罪構成要件以外之行為，始為從
    犯。故共同實施犯罪行為之人，在合同意思範圍以內，各自
    分擔犯罪行為之一部，相互利用他人之行為，以達其犯罪之
    目的者，即應對於全部所發生之結果，共同負責。且共同正
    犯之意思聯絡，原不以數人間直接發生者為限，即有間接之
    聯絡者，亦包括在內。如甲分別邀約乙、丙犯罪，雖乙、丙
    間彼此並無直接之聯絡，亦無礙於其為共同正犯之成立。」
    ，此有最高法院92年度臺上字第5407號裁判意旨參照。被告
    江文宏、許坤德二人雖抗辯稱伊二人並不認識黃居文、「小
    妤」、「阿宏」等人，惟被告江文宏、許坤德二人既具不法
    所有意圖參與本案詐欺集團實施如犯罪事實欄所載之詐欺犯
    罪，與黃居文、「小妤」、「阿宏」等人雖不認識，並無礙
    於被告江文宏、許坤德二人共同犯本案犯罪之成立。
  (五)是本案事證明確，被告江文宏、許坤德二人犯上開之罪堪以
    認定，均應予依法論科。
三(一)核被告江文宏就如附表一編號一號至四號、七號至九號、十
    一號至二十號、二十二號、二十三號、二十五號至二十七號
    、二十九號、三十號、四十五號、如附表三編號二號、三號
    、九號、十號、如附表四編號二號至六號、九號至十一號、
    二十二號至三十一號、三十六號、五十七號、五十八號所示
    之所為，均係犯刑法第339條第1項之詐欺取財罪；核被告許
    坤德就如附表一編號一號、八號、十一號、三十號、如附表
    三編號九號、十號、如附表四編二號、十號所示之所為，亦
    係犯刑法第339條第1項之詐欺取財罪。
  (二)如附表三編號一號、四號、六號、七號、九號至十一號、十
    三號、十四號、十六號至十九號、二十三號、二十六號至三
    十六號、如附表四編號三號、四號、八號、十號、十一號、
    二十二號、二十三號、二十五號至三十號、三十四號至三十
    六號、三十八號、三十九號、四十一號至四十七號、四十九
    號、五十五號至五十八號、六十一號等所示詐欺集團多次以
    電話向各該編號所示之被害人行騙，使各該編號所示同一被
    害人接續多次匯款入各該帳戶，係基於同一詐欺取財之犯意
    ，為完成同一詐欺取財之目的，而於緊接之密接時間內，利
    用同一犯罪機會接續為之，皆係實質上一罪，各僅成立一個
    詐欺取財罪。又本件被告江文宏、許坤德二人，分別自其等
    加入該詐騙集團之日起，參與上開詐欺集團犯上述詐欺取財
    罪，係為滿足各次之財產利益，犯意各別，每次詐欺行為，
    被害人亦不相同，手法並有差異，為各自獨立之行為，具獨
    立性，並無密切不可分之關係，分別獨立構成一詐欺取財罪
    ，應予分論併罰。
  (三)再按共同正犯，係共同實施犯罪行為之人，在共同意思範圍
    內，各自分擔犯罪行為之一部，相互利用他人之行為，以達
    其犯罪之目的，其成立不以全體均行參與實施犯罪構成要件
    之行為要件；參與犯罪構成要件之行為者，固為共同正犯；
    以自己共同犯罪之意思，參與犯罪構成要件以外之行為，或
    以自己共同犯罪之意思，事前同謀，而由其中一部分人實行
    犯罪之行為者，亦均應認為共同正犯，使之對於全部行為所
    發生之結果，負其責任，司法院大法官會議釋字第一百零九
    號解釋著有明文。本件被告江文宏、許坤德與「阿宏」、「
    小妤」、劉鳳嬌、黃居文、陳威榤、陳亞駿、徐繼威、徐國
    威、廖盈泓、吳偉金等人，自加入詐騙集團之日起，分別擔
    任蒐集帳戶、指揮送達帳戶、詐騙被害人、領取贓款等工作
    ，皆係以自己犯罪之意思而參與犯罪，是被告江文宏犯如附
    表一編號一號至四號、七號至九號、十一號至二十號、二十
    二號、二十三號、二十五號至二十七號、二十九號、三十號
    、四十五號、如附表三編號二號、三號、九號、十號、如附
    表四編號二號至六號、九號至十一號、二十二號至三十一號
    、三十六號、五十七號、五十八號所示之罪，被告許坤德犯
    如附表一編號一號、八號、十一號、三十號、如附表三編號
    九號、十號、如附表四編二號、十號所示之罪，皆係以自己
    犯罪之意思而參與犯罪，是被告江文宏應與如附表一編號一
    號至四號、七號至九號、十一號至二十號、二十二號、二十
    三號、二十五號至二十七號、二十九號、三十號、四十五號
    、如附表三編號二號、三號、九號、十號、如附表四編號二
    號至六號、九號至十一號、二十二號至三十一號、三十六號
    、五十七號、五十八號，被告許坤德犯如附表一編號一號、
    八號、十一號、三十號、如附表三編號九號、十號、如附表
    四編二號、十號所示之參與詐騙者欄所記載之共同犯罪行為
    人，分別論以共同正犯。
  (四)爰審酌被告江文宏、許坤德二人均正值青壯之年，不思以正
    途賺取所需，為謀取不法利益，竟參與詐欺集團詐騙如附表
    一、二、三、四所示被害人之金融帳戶或財物，並以如附表
    所示之手法詐騙無防備心之被害人，令被害人之辛苦所得瞬
    間化為泡影，且求償無門，造成社會上詐欺取財犯罪橫行，
    對社會治安影響甚鉅，更有礙金融秩序，且使人與人之間的
    信任感蕩然無存，人人聞電話詐欺色變，徒增社會成本，且
    其等之行為對個別被害人造成財產上之損害及心理上之傷害
    非輕，惡性甚深，又本件被害人數眾多，自不宜輕縱，復審
    酌被告江文宏、許坤德二人均係應劉鳳嬌、黃居文之邀加入
    並聽命其等之指示行事，暨被告江文宏、許坤德二人於本院
    審理中翻異前詞，否認犯罪，態度欠佳等一切情狀，就被告
    江文宏犯如附表一編號一號至四號、七號至九號、十一號至
    二十號、二十二號、二十三號、二十五號至二十七號、二十
    九號、三十號、四十五號、如附表三編號二號、三號、九號
    、十號、如附表四編號二號至六號、九號至十一號、二十二
    號至三十一號、三十六號、五十七號、五十八號所示之罪，
    各量處如附表一編號一號至四號、七號至九號、十一號至二
    十號、二十二號、二十三號、二十五號至二十七號、二十九
    號、三十號、四十五號、如附表三編號二號、三號、九號、
    十號、如附表四編號二號至六號、九號至十一號、二十二號
    至三十一號、三十六號、五十七號、五十八號所示之刑，就
    被告許坤德犯如附表一編號一號、八號、十一號、三十號、
    如附表三編號九號、十號、如附表四編二號、十號所示之罪
    ，各量處如附表一編號一號、八號、十一號、三十號、如附
    表三編號九號、十號、如附表四編二號、十號所示之刑，再
    分別定被告江文宏、許坤德二人應執行有期徒刑二年八月、
    一年之刑，資以懲處。
四、按共同正犯因相互間利用他人之行為，以遂行其犯意之實現
    ，本於責任共同之原則，有關沒收部分，對於共犯間供犯罪
    所用之物，自均應為沒收之諭知。是：
  (一)如附表五編號一所示扣案之物，係共犯「阿全」所有之物，
    交予共犯劉鳳嬌用以詐騙之用，業據劉鳳嬌供明在卷，應依
    刑法第38條第1項第2款之規定，於「阿全」、劉鳳嬌及與各
    該共同正犯犯罪項下分別諭知宣告沒收。
  (二)如附表五編號二所示扣案之物，係被告許坤德所有，並供犯
    罪所用之物，亦據被告許坤德供承在卷，應依刑法第38條第
    1項第2款之規定，於被告許坤德與各該共同正犯犯罪項下分
    別諭知宣告沒收。
  (三)如附表五編號三所示扣案之物，係共犯「阿全」所有之物，
    交予徐國威、徐繼威用以詐騙之用，亦據徐國威、徐繼威分
    別供稱在卷，應依刑法第38條第1項第2款之規定，於徐國威
    、徐繼威與各該共同正犯犯罪項下分別諭知宣告沒收。
  (四)如附表五編號四所示扣案之物，係共犯陳亞駿所有，供犯罪
    所用之物，亦據陳亞駿供明在卷，應依刑法第38條第1項第2
    款之規定，於陳亞駿與各該共同正犯犯罪項下分別諭知宣告
    沒收。
  (五)至於：
    1.在桃園縣桃園市○○路1308巷320弄16號查扣劉鳳嬌所有
    之現金15萬元；2.在新竹市○○區○○里○○○路187之18
    號二樓查獲被告許坤德所有之紅色筆記本（封面標有2008
    ）一本；3.在桃園縣平鎮市○○路155號十三樓查扣徐繼威
    所有之行動電話一具（IMBI：0000000000000
    00號，含門號0000－000000號之SIM卡一枚）
    ，查扣徐國威所有之行動電話一具（IMBI：0000000
    00000000號，含門號0000－000000號之
    SIM卡一枚）；4.在桃園縣平鎮市○○路○段1巷2號查扣黃居
    文所有之行動電話二具（IMBI：000000000000
    000號，含門號0000－000000號之SIM卡一枚
    ；IMBI：000000000000000號，含門號00
    00－000000號之SIM卡一枚）、商業本票一本、記
    帳本一本、行動電話三具（IMBI：00000000000
    0000號、000000000000000號、000
    000000000000號）；5.在桃園縣平鎮市○○路
    ○段454巷11弄8號查扣陳亞駿所有之現金7萬5000元及行動電
    話二具（IMBI：000000000000000號，含門
    號0000－000000號之SIM卡一枚；IMBI：000
    000000000000號，含門號0000－0000
    00號之SIM卡一枚）；6.在金門縣金城鎮○○路152號查扣
    楊慧瑜所有之郵局存摺（帳號：0000000－0000
    000）九本、行動電話一具（GPLUS牌，IMBI：0000
    00000000000，含門號0000－000000
    之ＳＩＭ卡一枚）、臺灣土地銀行存摺（帳號：00000
    0000000號）一本、臺灣土地銀行匯款單一疊、匯款
    名冊一張、行動電話一具（NOKIA牌，IMEI：000000
    000000000號，含門號0000－000000號
    之SIM卡一枚），檢察官認係供本案被告犯罪所用之物或因
    犯罪所得之物應予沒收等語。然編號1.之現金15萬元，劉鳳
    嬌辯稱上開現金係伊弟弟向保險公司質借，用來繳交房貸之
    用，並非本件犯罪所得之物等語；編號2.之紅色筆記本（封
    面標有2008）一本，被告許坤德辯稱係伊平常備忘錄所用，
    與本件犯罪無關等語；編號3.之行動電話二具，徐繼威、徐
    國威辯稱係分別為伊二人所有，供作與平常友人聯絡之用，
    並未供作犯罪之用等語；編號4.之有門號行動電話二具、商
    業本票一本、記帳本一本、無門號行動電話三具，黃居文辯
    稱有門號之行動電話係伊與友人平常聯絡之用，商業本票一
    本是陳威榤欠伊借款簽發之用，記帳本一本係伊個人生活帳
    務記帳之用，無門號行動電話是新的，是伊要賣的均與本件
    案件無關等語；編號5.之現金7萬5000元及行動電話二具，
    陳亞駿辯稱：現金7萬5000元，其中4萬1000元是伊之前工作
    存下的錢，其餘的錢是黃居文所有，而行動電話二具是伊平
    常與友人聯絡之用，均與本件犯罪無關等語；黃居文辯稱：
    上開3萬4000元與本件犯罪無關等語；編號6.所示之物，楊
    慧瑜辯稱伊未參與本案犯罪，與本件犯罪無關等語。經查：
    關於編號1.之現金15萬元，劉鳳嬌已提出南山人壽保險股份
    有限公司保單借款明細表二份在卷可按（原審卷(一)第214、2
    15頁），堪信劉鳳嬌所為辯述堪予採信；又關於編號2.至5.
    所示扣案之物，檢察官並未能舉證與本件犯罪有關，且皆非
    屬違禁物，亦無證據足資證明係供被告犯罪所用或預備犯罪
    ，或因犯罪所得之物；再關於編號6.所示扣案之物，楊慧瑜
    已經本院另為無罪判決之諭知，該扣案物自非供犯罪所用之
    物，爰皆不予宣告沒收，併此敘明。
乙、無罪判決部分：
一、公訴意旨暨追加起訴意旨略以：楊慧瑜、甲○○二人均意圖
    為自己不法之所有，楊慧瑜自96年5、6月間起，甲○○自97
    年7月22日起至97年10月間止，與劉鳳嬌、與綽號「阿全」
    、綽號「小妤」之陳美良、黃居文、陳亞駿、許坤德、江文
    宏、徐繼威、徐國威、陳威榤、廖盈泓、吳偉金等人共同基
    於意圖為自己不法所有之犯意聯絡，共組兩岸詐欺集團，由
    大陸地區詐欺集團成員負責反覆撥打電話到臺灣，隨機詐騙
    不特定之人，楊慧瑜乃共同犯如附表一、如附表二、如附表
    三、如附表四所示之詐欺取財罪，甲○○乃共同犯如附表一
    編號五號、二十四號、二十八號、三十一號至四十一號、如
    附表編號三十一號、十二號、十四號、十六號、二十四號、
    二十五號、二十八號、二十九號、三十七號、如附表四編號
    七號、八號、三十二號所示之詐欺取財罪等語。
二、按犯罪事實應依證據認定之，無證據不得認定犯罪事實；又
    不能證明被告犯罪者，應諭知無罪之判決，刑事訴訟法第15
    4條第2項、第301條第1項分別定有明文。次按所謂認定犯罪
    事實之證據，係指足以認定被告確有犯罪行為之積極證據而
    言，該項證據自須適合於被告犯罪事實之認定，始得採為斷
    罪之資料；又事實審法院對於證據之取捨，依法雖有自由判
    斷之權，然積極證據不足證明犯罪事實時，被告之抗辯或反
    證縱屬虛偽，仍不能以此資為積極證據應予採信之理由；而
    認定犯罪事實所憑之證據，無論係直接證據或間接證據，其
    為訴訟上之證明，須於通常一般之人均不致有所懷疑，而得
    確信其為真實之程度者，始得據為有罪之認定，倘其證明尚
    未達到此一程度，而有合理之懷疑存在，復無其他調查途徑
    可尋，法院即應為無罪之判決，最高法院分別著有29年上字
    第3105號、30年上字第482號、76年臺上字第4986號判例可
    參。再按刑事訴訟法第161條已於91年2月8日修正公布，其
    第1項規定：「檢察官就被告犯罪事實，應負舉證責任，並
    指出證明之方法。」，因此，檢察官對於起訴之犯罪事實，
    應負提出證據及說服之實質舉證責任。倘其所提出之證據，
    不足為被告有罪之積極證明，或其指出證明之方法，無從說
    服法院以形成被告有罪之心證，基於無罪推定之原則，自應
    為被告無罪判決之諭知，亦有最高法院92年臺上字第128號
    判例可循。
三、本件公訴意旨暨追加起訴意旨認定楊慧瑜、甲○○二人與劉
    鳳嬌、與綽號「阿全」、綽號「小妤」之陳美良、黃居文、
    陳亞駿、許坤德、江文宏、徐繼威、徐國威、陳威榤、廖盈
    泓、吳偉金等人共同犯有上述詐欺取財罪，就楊慧瑜部分係
    以黃居文參與上述詐欺集團擔任車手期間，在97年8月21日
    中午12時15分22秒，與綽號「小妤」之女子聯絡，黃居文即
    依「小妤」之指示〈98年度押抗字第3號偵查卷第9頁〉，領
    取詐騙被害人所取得之款項12萬6000元，於同日即97年8月
    21日下午13時22分25秒，匯入楊慧瑜在土地銀行金門分行所
    申設000000000000號帳戶內〈同上偵查卷第47
    頁〉，又綽號「小妤」之人即係陳美良，而楊慧瑜亦確有與
    綽號「小妤」之陳美良聯絡〈本院編號號警卷第275至280
    頁〉；就甲○○部分則係以本案97年7月22日上午11時44分0
    秒之通訊監察譯文內有記載「跟監人員回報：一位男子駕駛
    2216-JF自小客車前往中壢市家樂福大賣場中原店置物櫃收
    取人頭帳戶」〈本院編號號警卷第35頁〉，而甲○○係車
    牌號碼2216-JF之使用人之情為據。
四、而經訊據楊慧瑜並不否認上述土地銀行金門分行00000
    0000000號帳戶為伊所申設，甲○○亦不否認伊有自
    97年7月22日後，先後三次，至桃園縣中壢市家樂福大賣場
    置物櫃內收取物品之事實，惟均堅決否認有與劉鳳嬌等人共
    同犯有詐欺取財罪，楊慧瑜略辯稱上開帳戶係供伊之哥哥楊
    炳藝作為買賣海產品匯款使用，伊並不知悉黃居文何以匯入
    上述12萬6000元款項，且陳美良乃正當生意人，應非「小妤
    」之人等語，甲○○略辯稱伊有自97年7月22日後，先後三
    次，受「阿宏」之託，至桃園縣中壢市家樂福大賣場置物櫃
    內拿取物品，但並不知係何物等語。
五、經查：
  (一)按共同正犯之成立，固不必於每一階段之犯行均經參與，亦
    不問動機起於何人，但以共犯間有犯意聯絡及行為分擔為要
    件；又共犯之成立，除共同實施犯罪行為者外，其就他人之
    行為負共犯之責者，以有意思聯絡為要件。最高法院83年度
    臺上字第5029號、89年度臺上字第186號裁判意旨參照。再
    被告之自白，雖為證據之一種，但依刑事訴訟法第156條第1
    項規定，被告之自白，須非出於強暴、脅迫、利誘、詐欺、
    疲勞訊問、違法羈押或其他不正之方法，且與事實相符者，
    始得為證據。依同條第2項規定，被告之自白，不得作為有
    罪判決之唯一證據，仍應調查其他必要之證據，以察其是否
    與事實相符。其第三項規定被告陳述其自白係出於不正之方
    法者，應先於其他事證而為調查。其立法意旨，乃欲以補強
    證據擔保自白之真實性，亦即以補強證據之存在，藉之限制
    自白在證據上之價值，防止偏重自白，發生誤判之危險。依
    上開規定，被告任意性之自白始有證據能力，法院才能採為
    認定犯罪事實之裁判基礎，在自白是否出於任意性有疑義時
    ，應先對自白之任意性為調查。而決定自白是否出於任意性
    ，應就客觀之訊問方法及被告主觀之自由意思，綜合全部事
    實而為具體之判斷，亦有最高法院96年度臺上字第3102號裁
    判意旨可資參佐。
  (二)關於楊慧瑜部分：
    公訴意旨暨追加起訴意旨認定楊慧瑜有與劉鳳嬌、與綽號「
    阿全」、綽號「小妤」之陳美良、黃居文、陳亞駿、許坤德
    、江文宏、徐繼威、徐國威、陳威榤、廖盈泓、吳偉金等人
    共同犯有上述詐欺取財罪，係以黃居文參與上述詐欺集團擔
    任車手期間，在97年8月21日中午12時15分22秒，與綽號「
    小妤」之女子聯絡，黃居文即依「小妤」之指示，領取詐騙
    被害人所取得之款項12萬6000元，於同日即97年8月21日下
    午13時22分25秒，匯入楊慧瑜在土地銀行金門分行所申設0
    00000000000號帳戶內，又綽號「小妤」之人即
    係陳美良，而楊慧瑜亦確有與綽號「小妤」之陳美良聯絡等
    情為據。然查：
  1.上開土地銀行金門分行000000000000號帳戶雖
    係楊慧瑜所申設，為楊慧瑜所不否認，然該帳戶則係供楊慧
    瑜之哥哥楊炳藝使用一節，已據楊炳藝於98年1月19日下午
    15時10分偵查中結證屬實〈本院編號號偵查卷第217至220
    頁〉，楊炳藝復於本院審理中結證稱：「（問：土地銀行金
    門分行000000000000號之帳戶是否你要求楊慧
    瑜開立？）對。」、「（問：該帳戶做何使用？）是我在做
    檳榔生意匯運費及貨款用。」、「（問：為何會有幾筆詐欺
    集團的錢進到該帳戶？）因為這是大陸那邊要付我的貨款，
    所以是從大陸那邊匯過來的，我也不知道。詳細的情形，我
    有再去大陸問大陸那邊收貨款的人，他說那是大陸那邊的人
    付的錢，他們是用地下匯兌匯入，就等於說他們那邊付人民
    幣，他付給我這邊新臺幣。所以這些錢就變成他們詐欺集團
    已經在大陸把錢領走了。」、「（問：你能否提出你跟大陸
    方面檳榔生意交易對象的資料？）有，我有帶來，這邊是客
    戶的電話號碼《楊炳藝庭呈資料乙紙，檢察官閱後發還證人
    》。」、「（問：大陸那邊誰跟你有通聯？）就是我在偵查
    中所說到的陳美良。」、「（問：你現在所提出的名單是陳
    美良要你匯款入那些人帳戶的資料？）對。」、「（問：你
    有無任何憑據可證明你有經由我國的進出口交易、有運送貨
    物給大陸的交易資料？）我有出口報單，還有立榮航空。」
    、「（問：收貨人是誰？）就是大陸一家公司，閩臺漁業（
    音譯）公司。」、「（問：你以何種公司行號來做該筆交易
    ？）就是「何順」（音譯）幫我報關的。」、「（問：你自
    己沒有經營商號或公司？）我沒有，我是用個人報出口。」
    、「（問：以你個人，不是用公司？）對。」、「（問：你
    只有單純的報關資料？）對，還有立榮航空及復興航空的貨
    單，這些貨的量的很大，都二、三噸以上，這不可能是金門
    人要吃的，因為金門只有二萬人口，不可能吃這麼多的檳榔
    ，所以這個一定是要去大陸的。」、「（問：根據你所述，
    你是賣陳美良檳榔？）還有運輸貨物，買賣是陳美良在買賣
    。」、「（問：是否應該大陸那邊跟你交易的對象付你貨款
    ？）要付我運輸的費用。」、「（問：跟你買檳榔的費用？
    ）對。」、「（問：為何反而讓大陸交易對象把錢從你妹妹
    楊慧瑜的帳戶領走？）因為我這個運輸跟大陸那邊的人是收
    一公斤17元人民幣，他們累積一個量要付我運費時，我要求
    他們要付臺幣，所以他們就到地下匯兌去買臺幣給我。等於
    是說，這些錢是大陸那邊要付我臺幣的運費。」、「（問：
    為何會從楊慧瑜的帳戶提供給他？）因為這是他們去買臺幣
    時需要我這邊有戶頭，我是提供給要付我貨款的人，然後他
    們就去地下匯兌買臺幣。」、「（問：你賣東西給人家，應
    該是對方付錢給你，為何會是你付錢給對方？）這些錢就是
    他們要付我的運費，不光是我要付錢給人家。」、「（問：
    貨款呢？）貨款是我妹妹匯的那些錢。」、「（問：你是賣
    檳榔給大陸的人，還是向大陸的人買檳榔？）我是賣檳榔去
    大陸。」、「（問：我的意思是，你賣檳榔給大陸，大陸應
    該付錢給你，為何你會提供楊慧瑜的帳戶給他入匯款，匯款
    後再由大陸那邊的人把錢領走？）我沒有再給大陸的人領走
    。」、「（問：楊慧瑜帳戶裡的錢是你們領走的？）對。」
    、「（請審判長提示彰化縣警察局田中分局偵字第97001678
    6號卷(二)第316至354頁）（問：這些匯款單是不是你交代楊
    慧瑜把錢匯給這些人？）對。」、「（問：為何會把錢匯給
    這些人？）因為這是陳美良跟臺灣買檳榔的貨款。」、「（
    問：你剛說付貨款是不是要付給這些人？）對。」、「（問
    ：為何會有三筆是詐欺集團把錢匯到這個帳戶？）因為這是
    我跟這些人買檳榔運到大陸去，但有的是大陸客戶要運的，
    所以我要跟他們請運輸的費用，這些就是我運到大陸的運輸
    費用。」等語明確，則上開楊慧瑜所申設之帳戶既係供作楊
    炳藝經營商業往來使用，非供個人楊慧瑜使用，即非屬楊慧
    瑜私人取得之款項，楊慧瑜是否即為上開詐欺集團成員一節
    ，則不無疑問。
  2.次查，檢察官於起訴書暨追加起訴書內雖指稱綽號「小妤」
    之女子即係大陸地區女子陳美良，而參與本案同案詐欺犯罪
    之劉鳳嬌、黃居文二人皆與「小妤」之女子聯絡，是楊慧瑜
    亦參與本案詐欺取財罪等語。然依據黃居文於警詢中證稱伊
    使用0000－000000號行動電話〈本院編號號警
    卷第191頁〉，而0000－000000號之通訊監察譯
    文中有自國外地區撥入之電話號碼為「000000000
    0000」、「0000000000000」、「000
    000000000」〈本院編號號警卷第195至235頁〉
    ，劉鳳嬌於警詢中證稱伊使用0000－000000號行
    動電話〈本院編號號警卷第6頁〉，而0000－000
    000號之通訊監察譯文中有自國外地區撥入之電話號碼為
    「0000000000000」、「000000000
    0000」〈本院編號號警卷第23至66頁〉，其中「00
    00000000000」、「000000000000
    0」號碼同時與黃居文、劉鳳嬌二人聯絡，是黃居文、劉鳳
    嬌二人同時證稱有綽號「小妤」之女子聯絡操作本件詐欺集
    團犯罪等語，當可採信。又楊慧瑜所稱之陳美良撥打伊所使
    用之0000－000000號行動電話互相聯絡〈本院編
    號號警卷第272頁〉，而依據楊慧瑜所使用之0000－
    000000號行動電話通訊監察譯文，係與持用「000
    0000000000」之陳美良聯絡〈本院編號號警卷
    第275至279頁〉，有劉鳳嬌、黃居文、楊慧瑜之通訊監察譯
    文各在卷可憑。則與劉鳳嬌、黃居文二人聯絡之「小妤」係
    使用「0000000000000」、「0000000
    000000」、「0000000000000」號電話
    ，與楊慧瑜聯絡之陳美良係使用「00000000000
    00」號電話，二者並不相同，即難認定劉鳳嬌、黃居文二
    人所稱之綽號「小妤」與楊慧瑜所稱之陳美良乃係同一人至
    明，依此，即無積極證據足以認定陳美良有與劉鳳嬌、黃居
    文等共犯上述詐欺案件，當允無疑問。是楊慧瑜縱有與陳美
    良以電話互相聯絡，然陳美良與劉鳳嬌、黃居文間既無任何
    橫向聯絡資料可查，自不足以因此認定楊慧瑜、陳美良二人
    有與劉鳳嬌、黃居文、「小妤」、「阿全」等人共同犯有上
    述詐欺取財之罪。
  3.再查，黃居文參與上述詐欺集團擔任車手期間，在97年8月
    21日中午12時15分22秒，雖曾受「小妤」之女子指示，領取
    詐騙被害人所取得之款項12萬6000元，於同日即97年8月21
    日下午13時22分25秒，匯入楊慧瑜在土地銀行金門分行所申
    設000000000000號帳戶內；然楊慧瑜在土地銀
    行金門分行上開申設之000000000000號帳戶中
    自96年8月2日起至97年10月20日止，有數百筆之款項交易紀
    錄，並非單為黃居文匯入之該筆12萬6000元，有該土地銀行
    金門分行於97年3月14日以金存字第0970000097號函檢附之
    開戶申請書與交易紀錄各一件附於98年度押抗字第3號偵查
    卷第37至48頁可憑。且楊慧瑜如確係檢察官於起訴書暨追加
    起訴書所稱提供帳戶作為本案詐欺集團匯款最後收尾之成員
    ，又何以僅由黃居文匯入該一筆12萬6000元款項，此已與一
    般客觀常理相悖，況黃居文匯入之12萬6000元款項最終係轉
    交分配予本案詐欺集團何成員收取，是否曾匯至本案在臺灣
    詐欺集團成員之劉鳳嬌、黃居文、陳亞駿等人收取，亦未見
    檢察官於起訴書暨追加起訴書內詳以舉證證明之，當無從以
    黃居文曾匯入上述12萬6000元一筆款項即遽認楊慧瑜係屬本
    案詐欺集團成員之一。是楊慧瑜上開所辯，自無不可採信之
    處。
  4.至於楊慧瑜在土地銀行金門分行所申設000000000
    000號帳戶內，雖有林興隆、劉振盛二人所匯入的金額款
    項，但根據林興隆供稱係綽號「阿順」男子及「阿雅」女子
    跟伊用電話聯絡的（偵查卷97年度押抗字第3號第54頁）；
    而劉振盛係供稱綽號「嫂子」、「兄仔」、「順兄」及一名
    不知名之大陸男子與伊聯繫的（偵查卷97年度押抗字第3號
    第60頁），皆與本案詐欺集團成員並不相符，自非本院所能
    審及之範圍，併為敘明。
  (三)關於甲○○部分：
    公訴意旨暨追加起訴意旨雖以97年7月22日上午11時44分0秒
    之通訊監察譯文內有記載「跟監人員回報：一位男子駕駛
    2216-JF自小客車前往中壢市家樂福大賣場中原店置物櫃收
    取人頭帳戶」，而甲○○係車牌號碼2216-JF之使用人，且
    不否認伊自97年7月22日後，先後三次，受「阿宏」之指示
    ，至桃園縣中壢市家樂福大賣場中原店置物櫃內收取物品等
    由，而認定甲○○共同犯有上開詐欺取財罪。
    惟查：
  1.按刑事訴訟法第159條之4規定，除前3條之情形外，下列文
    書亦得為證據：一除顯有不可信之情況外，公務員職務上製
    作之紀錄文書、證明文書。二除顯有不可信之情況外，從事
    業務之人於業務上或通常業務過程所須製作之紀錄文書、證
    明文書。三除前二款之情形外，其他於可信之特別情況下所
    製作之文書，具有證據能力。而卷附97年7月23日下午18時
    26分40秒通訊監察譯文中之「跟監人員回報：一位男子駕駛
    2216-JF自小客車前往中壢市家樂福大賣場中原店置物櫃收
    取人頭帳戶」之內容，雖係本案承辦警員所為之記載，然非
    依據法院所核發本案通訊監察書對通訊監察行動電話取得通
    話內容逐字加以登載至明，既非依法實施通訊監察取得之內
    容，自不能當作實施通訊監察所取得之證據，且查上開所謂
    「收取人頭帳戶」之記載內容，亦無其他積極證據足以佐證
    為屬真實，即不具有特別可信之情況，尚難認具有證據能力
    ，已如上開壹之一之理由所述，是此部分內容自不得採為甲
    ○○犯罪之斷罪依據。
  2.又甲○○雖不否認伊有於97年7月22日後，先後三次，受「
    阿宏」之指示至桃園縣中壢市家樂福大賣場置物櫃內取出物
    品，然甲○○所指之「阿宏」是否與劉鳳嬌所指之「阿宏」
    ，依卷內相關證據並無從作係同一人之積極認定；且於本案
    卷證內亦無甲○○使用之通訊工具資料，足以比對曾與劉鳳
    嬌所指之「阿宏」聯絡，或與本案詐欺集團主要成員之劉鳳
    嬌、黃居文二人有聯絡之紀錄，自難以甲○○供述稱受「阿
    宏」之指示至桃園縣中壢市家樂福大賣場置物櫃內取出物品
    即認定甲○○所稱之「阿宏」與劉鳳嬌所稱之「阿宏」為同
    一人；況於本國境內綽號稱為「阿宏」之人，不知凡幾，應
    有多人存在，為一般客觀常理，在檢察官於起訴書內未明確
    證明指示甲○○至桃園縣中壢市家樂福大賣場置物櫃內取出
    物品之「阿宏」與劉鳳嬌所指之「阿宏」為同一之條件下，
    自難遽認甲○○與劉鳳嬌二人上開指稱之「阿宏」乃屬同一
    人。
  3.再查，甲○○雖有至桃園縣中壢市家樂福大賣場置物櫃內取
    出物品，然甲○○於警詢、偵查中、原審法院審理中、本院
    審理中從未供述稱伊所取得之物係人頭帳戶之存摺、提款卡
    ，於警詢、偵查中亦僅供稱係取得文件等語，此有甲○○之
    警詢、偵查、原審法院審理、本院審理筆錄各在卷可按；是
    甲○○縱有至桃園縣中壢市家樂福大賣場置物櫃內取得物品
    ，然甲○○所取得之物品，在未經扣案證明屬何物暨檢察官
    於起訴書未明確舉證證明甲○○所取得之物品確屬人頭帳戶
    之存摺、提款卡之條件下，並不能以推論方式認定甲○○於
    上開時間，先後三次，桃園縣中壢市家樂福大賣場置物櫃內
    所取得之物即係本案詐欺集團供犯罪使用之人頭帳戶存摺與
    提款卡。且被告在刑事訴訟上並無自證己罪之義務，在檢察
    官於起訴書未能明確舉證證明被告犯罪之前，被告所為縱屬
    可疑，然仍不能因此以推論方式認定被告犯有起訴書或追加
    起訴書內所指之犯罪，是甲○○上開所為，雖與一般常情並
    不相當，然於本案檢察官起訴書或追加起訴書內未舉證證明
    甲○○所取得之物品係人頭帳戶之存摺、提款卡而交予指示
    劉鳳嬌犯罪之「阿宏」之情況下，仍無從以擬制方式認定甲
    ○○犯罪。
  (四)是綜上所述，楊慧瑜、甲○○二人於原審法院行準備程序、
    審理中固曾就被訴之犯罪事實為自白認罪，然楊慧瑜、甲○
    ○二人之自白認罪既核與本案客觀事實不符，本院自不採楊
    慧瑜、甲○○二人上開自白認罪供述內容作為該二人犯有起
    訴書暨追加起訴書所載犯罪之斷罪依據。此外，復查無其他
    積極證據足以證明楊慧瑜、甲○○二人犯有檢察官起訴書暨
    追加起訴書所指之犯罪，自應認該二人之犯罪嫌疑不足，而
    皆為無罪判決之諭知。
丁、原審判決，以被告楊慧瑜、甲○○、江文宏、許坤德分別共
    同犯上述詐欺取財罪，事證明確，依據刑事訴訟法第273條
    之1第1項、第299條第1項前段，刑法第28條、第339條第1項
    、第51條第5款、第38條第1項第2款，刑法施行法第1條之1
    等規定予以論科，並審酌上情，就被告楊慧瑜合併量處有期
    徒刑六年十月，被告甲○○合併量處有期徒刑一年十月，就
    被告江文宏合併量處有期徒刑二年八月，就被告許坤德合併
    量處有期徒刑一年等，雖非無見。惟查：(一)本案被告楊慧瑜
    、甲○○二人固曾於原審法院審理中就被訴之犯罪事實為自
    白認罪供述，而自白認罪供述應核與卷證所顯示之客觀證據
    相符，始得採為斷罪之依據，惟楊慧瑜、甲○○二人於原審
    法院審理中所之自白認罪，實顯與本案卷證顯示之客觀事實
    並不相容，尚不得以楊慧瑜、甲○○二人已於原審法院審理
    中為自白認罪即認定該二人犯有檢察官於起訴書暨追加起訴
    書內所列舉之罪，原審未查，遽就該二人論罪科刑，不無違
    誤；(二)次查，檢察官於起訴書暨追加起訴書內雖指「小妤」
    與陳美良係同一人，然依據「小妤」與劉鳳嬌、黃居文二人
    聯絡之電話，陳美良與楊慧瑜聯絡之電話號碼並不相同，自
    無法證明「小妤」即係陳美良，原審遽認「小妤」即係陳美
    良等語，亦與卷內事證有違；(三)再者，參與犯罪而認定屬共
    犯結構之時點，應以主觀上具有犯意聯絡，客觀上自參與時
    起至脫離犯罪集團時止之一時點為認定共同犯罪之基礎，乃
    原審未依此一原則認定本案如附表一、二、三、四所示犯罪
    之共犯結構關係，致有如附表一、二、三、四所列漏論共犯
    成員之情況，對於本案共犯關係不無誤認之處。被告楊慧瑜
    、甲○○二人以否認犯罪為由提起上訴，應屬有據，為有理
    由，被告江文宏、許坤德二人亦以否認犯罪為由提起上訴，
    則屬無據，為無理由，且原審判決既尚有上開疏誤之處，仍
    應由本院將原審判決予以撤銷，就被告江文宏、許坤德二人
    另為有罪之適當判決，另就楊慧瑜、甲○○二人為無罪判決
    之諭知。
戊、如附表六所示部分，係被告江文宏、許坤德二人犯罪，漏未
    經檢察官提起公訴部分，應由檢察官為適當之偵查〈另劉鳳
    嬌、黃居文、陳亞駿三人部分，已於原審法院審理中包裹整
    體認罪處刑〉。
己、如附表七所示部分，係檢察官追加起訴而原審法院漏未判決
    之部分，應由原審法院另為補充判決。
據上論結，應依刑事訴訟法第369條第1項前段、第364條、第299
條第1項前段、第301條第1項，刑法第28條、第339條第1項、第
51條第5款、第38條第1項第2款，判決如主文。
本案經檢察官乙○○到庭執行職務。
中    華    民    國    98    年    12    月    24    日
            刑事第三庭    審判長法  官  王  增  瑜
                                法  官  吳  進  發
                                法  官  梁  堯  銘
以上正本證明與原本無異。
不得上訴。
                                書記官  陳  玫  伶
中    華    民    國    98    年    12    月    24    日
附表一：詐騙他人金融帳戶表
┌──┬───┬──────┬────────────────┬────┬────┬──────┐
│編號│被害人│  被害時間  │        遭騙取之金融帳戶        │參與詐欺│收取者  │備       註 │
│    │      │            │                                │者      │        │            │
├──┼───┼──────┼────────────────┼────┼────┼──────┤
│ 一 │李安閔│九十七年六月│臺北富邦銀行新莊分行帳號：六七二│劉鳳嬌  │江文宏  │1.出處：    │
│    │      │中旬某日。  │000000000號。          │江文宏  │        │本院卷田警│
│    │      │            │                                │許坤德  │        │分偵字第    │
│    │      │            │                                │黃居文  │        │20340號第157│
│    │      │            │                                │陳威榤  │        │頁。        │
│    │      │            │                                │「阿全」│        │2.原判決缺漏│
│    │      │            │                                │＊「小妤│        │共犯徐繼威、│
│    │      │            │                                │」      │        │徐國威、「小│
│    │      │            │                                │＊徐繼威│        │妤」。      │
│    │      │            │                                │＊徐國威│        │3.原載於原判│
│    │      │            │                                │        │        │決附表一編號│
├──┼───┴──────┴────────────────┴────┴────┤1。         │
│證據│臺北富邦商業銀行股份有限公司新莊分行九十七年十一月二十六日北富新發字第九七│4.追加起訴書│
│    │六００一二八００號函送之李安閔上開帳戶開戶基本資料及往來明細（參彰化縣警察│附表二編號1 │
│    │局田中分局田警分偵字第二０三四０號卷宗一第一百六十頁至第一百六十四頁）。  │            │
│    │                                                                          │            │
├──┼─────────────────────────────────────┤            │
│主文│江文宏共同犯詐欺取財罪，處有期徒刑貳月。                                  │            │
│    │許坤德共同犯詐欺取財罪，處有期徒刑貳月。                                  │            │
├──┼───┬──────┬────────────────┬────┬────┼──────┤
│ 二 │陳俊彥│九十七年四月│臺北市文山景美郵局帳號：七００－│劉鳳嬌  │江文宏  │1.出處：    │
│    │      │下旬某日。  │00000000000000號。│江文宏  │        │本院卷田警│
│    │      │            │                                │黃居文  │        │分偵字第    │
│    │      │            │                                │陳威榤  │        │20340號第166│
│    │      │            │                                │「阿全」│        │頁。        │
│    │      │            │                                │＊「小妤│        │2.原判決缺漏│
│    │      │            │                                │」      │        │共犯徐繼威、│
│    │      │            │                                │＊徐繼威│        │徐國威、「小│
│    │      │            │                                │＊徐國威│        │妤」。      │
│    │      │            │                                │        │        │3.原載於原判│
├──┼───┴──────┴────────────────┴────┴────┤決附表一編號│
│證據│中華郵政股份有限公司臺北郵局九十七年十二月一日北營字第０九七０九０四一五二│2。         │
│    │號函送之陳俊彥上開帳戶開戶基本資料及往來明細（參彰化縣警察局田中分局田警分│4.追加起訴書│
│    │偵字第二０三四０號卷宗一第一百六十九頁至第一百七十一頁）。                │附表二編號2 │
├──┼─────────────────────────────────────┤            │
│主文│江文宏共同犯詐欺取財罪，處有期徒刑貳月。                                  │            │
├──┼───┬──────┬────────────────┬────┬────┼──────┤
│ 三 │張鐘賢│九十七年四月│萬泰銀行南崁分行帳號：八０九－０│劉鳳嬌  │江文宏  │1.出處：    │
│    │      │二十一日某時│00000000000號。      │江文宏  │        │本院卷田警│
│    │      │許。        │                                │「阿全」│        │分偵字第    │
│    │      │            │                                │＊「小妤│        │20340號第174│
│    │      │            │                                │」      │        │頁。        │
│    │      │            │                                │＊徐繼威│        │2.原判決缺漏│
│    │      │            │                                │＊徐國威│        │共犯徐繼威、│
│    │      │            │                                │＊黃居文│        │徐國威、黃居│
│    │      │            │                                │        │        │文、「小妤」│
├──┼───┴──────┴────────────────┴────┴────┤。          │
│證據│萬泰商業銀行南崁分行九十七年十一月二十四日南崁字第０九七０六三０五０三０號│3.原載於原判│
│    │函送之張鐘賢上開帳戶開戶基本資料及往來明細（參彰化縣警察局田中分局田警分偵│決附表一編號│
│    │字第二０三四０號卷宗一第一百七十七頁至第一百八十一頁）。                  │3。         │
├──┼─────────────────────────────────────┤4.追加起訴書│
│主文│江文宏共同犯詐欺取財罪，處有期徒刑貳月。                                  │附表二編號3 │
├──┼───┬──────┬────────────────┬────┬────┼──────┤
│ 四 │劉亞宸│九十七年五月│匯豐銀行帳號：000－00000│劉鳳嬌  │江文宏  │1.出處：    │
│    │      │中旬某日。  │000000000號。          │江文宏  │        │本院卷田警│
│    │      │            │                                │黃居文  │        │分偵字第    │
│    │      │            │                                │「阿全」│        │20340號第187│
│    │      │            │                                │＊「小妤│        │頁。        │
│    │      │            │                                │」      │        │2.原判決缺漏│
│    │      │            │                                │＊徐繼威│        │共犯徐繼威、│
│    │      │            │                                │＊徐國威│        │徐國威、「小│
│    │      │            │                                │        │        │妤」。      │
├──┼───┴──────┴────────────────┴────┴────┤3.原載於原判│
│證據│香港商香港上海豐銀行股份有限公司九十七年十二月二日（九七）港銀（總）字│決附表一編號│
│    │第九二八八號函送之劉亞宸上開帳戶開戶基本資料及往來明細（參彰化縣警察局田中│4。         │
│    │分局田警分偵字第二０三四０號卷宗一第一百九十一頁至第一百九十七頁）。      │            │
├──┼─────────────────────────────────────┤            │
│主文│江文宏共同犯詐欺取財罪，處有期徒刑貳月。                                  │            │
├──┼───┬──────┬────────────────┬────┬────┼──────┤
│ 五 │張榮坤│九十七年七月│板橋後埔郵局帳號：七００－０三一│劉鳳嬌  │陳威榤  │1.出處：    │
│    │      │底某日。    │00000000000號。      │黃居文  │        │本院卷田警│
│    │      │            │                                │陳亞駿  │        │分偵字第    │
│    │      │            │                                │陳威榤  │        │20340號第199│
│    │      │            │                                │「阿全」│        │頁。        │
│    │      │            │                                │＊「小妤│        │2.原判決缺漏│
│    │      │            │                                │」      │        │共犯徐繼威、│
│    │      │            │                                │＊徐繼威│        │徐國威、廖盈│
│    │      │            │                                │＊徐國威│        │泓、「小妤」│
│    │      │            │                                │＊廖盈泓│        │、吳偉金。  │
│    │      │            │                                │＊吳偉金│        │3.原載於原判│
│    │      │            │                                │        │        │決附表一編號│
│    │      │            │                                │        │        │5。         │
├──┼───┴──────┴────────────────┴────┴────┤4.追加起訴書│
│證據│中華郵政股份有限公司板橋郵局九十七年十一月二十八日板營字第０九七０二０二三│附表二編號5 │
│    │五四號函送之張榮坤上開帳戶開戶基本資料及往來明細（參彰化縣警察局田中分局田│            │
│    │警分偵字第二０三四０號卷宗一第二百零七頁至第二百零九頁）。                │            │
├──┼─────────────────────────────────────┤            │
│主文│                                                                          │            │
├──┼───┬──────┬────────────────┬────┬────┼──────┤
│ 六 │梁標貴│九十七年七月│聯邦銀行西盛分行帳號：八０三－０│劉鳳嬌  │不詳    │1.出處：    │
│    │      │中旬某日。  │00000000000號。      │黃居文  │        │本院卷田警│
│    │      │            │                                │陳威榤  │        │分偵字第    │
│    │      │            │                                │「阿全」│        │20340號第213│
│    │      │            │                                │＊「小妤│        │頁。        │
│    │      │            │                                │」      │        │2.原判決缺漏│
│    │      │            │                                │＊徐繼威│        │共犯徐繼威、│
│    │      │            │                                │＊徐國威│        │徐國威、廖盈│
│    │      │            │                                │＊廖盈泓│        │泓、「小妤」│
│    │      │            │                                │＊吳偉金│        │、吳偉金。  │
│    │      │            │                                │        │        │3.原載於原判│
├──┼───┴──────┴────────────────┴────┴────┤決附表一編號│
│證據│聯邦商業銀行西盛分行九十七年十一月二十六日九七年聯盛字第一三二號函送之梁標│6。         │
│    │貴上開帳戶開戶基本資料及往來明細（參彰化縣警察局田中分局田警分偵字第二０三│4.追加起訴書│
│    │四０號卷宗一第二百十六頁至第二百二十四頁）。                              │附表二編號6 │
├──┼─────────────────────────────────────┤            │
│主文│                                                                          │            │
├──┼───┬──────┬────────────────┬────┬────┼──────┤
│ 七 │林志鴻│九十七年三月│樹林柑園郵局帳號：七００－０三一│ 劉鳳嬌 │江文宏  │1.出處：    │
│    │      │中旬某日。  │00000000000號。      │ 江文宏 │        │本院卷田警│
│    │      │            │                                │「阿全」│        │分偵字第    │
│    │      │            │                                │＊「小妤│        │20340號第231│
│    │      │            │                                │」      │        │頁。        │
│    │      │            │                                │        │        │2.原判決共犯│
├──┼───┴──────┴────────────────┴────┴────┤部分漏載「小│
│證據│中華郵政股份有限公司板橋郵局九十七年十一月二十八日板營字第０九七０二０二三│妤」。      │
│    │四五號函送之林志鴻上開帳戶開戶基本資料及往來明細（參彰化縣警察局田中分局田│3.原載於原判│
│    │警分偵字第二０三四０號卷宗一第二百三十七頁至第二百四十頁）。              │決附表一編號│
├──┼─────────────────────────────────────┤7。         │
│主文│江文宏共同犯詐欺取財罪，處有期徒刑貳月。                                  │4.追加起訴書│
│    │                                                                          │附表二編號7 │
│    │                                                                          │            │
│    │                                                                          │            │
├──┼───┬──────┬────────────────┬────┬────┼──────┤
│ 八 │張耀昌│九十七年六月│第一銀行五股工業區分行帳號：００│劉鳳嬌  │江文宏  │1.出處：    │
│    │      │二日某時許。│0－00000000000號。  │江文宏  │        │本院卷田警│
│    │      │            │                                │許坤德  │        │分偵字第    │
│    │      │            │                                │黃居文  │        │20340號第243│
│    │      │            │                                │陳威榤  │        │頁。        │
│    │      │            │                                │「阿全」│        │2.原判決缺漏│
│    │      │            │                                │＊「小妤│        │共犯徐繼威、│
│    │      │            │                                │」      │        │徐國威、「小│
│    │      │            │                                │＊徐繼威│        │妤」。      │
│    │      │            │                                │＊徐國威│        │3.原載於原判│
│    │      │            │                                │        │        │決附表一編號│
├──┼───┴──────┴────────────────┴────┴────┤8。         │
│證據│第一商業銀行五股工業區分行九十七年十一月二十五日一五股工字第０００七二號函│4.追加起訴書│
│    │送之張耀昌上開帳戶開戶基本資料及往來明細（參彰化縣警察局田中分局田警分偵字│附表二編號8 │
│    │第二０三四０號卷宗一第二百四十七頁至第二百五十一頁）。                    │            │
├──┼─────────────────────────────────────┤            │
│主文│江文宏共同犯詐欺取財罪，處有期徒刑貳月。                                  │            │
│    │許坤德共同犯詐欺取財罪，處有期徒刑貳月。                                  │            │
├──┼───┬──────┬────────────────┬────┬────┼──────┤
│ 九 │麥德興│九十七年五月│彰化銀行基隆分行帳號：００九－四│劉鳳嬌  │江文宏  │1.出處：    │
│    │      │中旬某日。  │0000000000000號。  │江文宏  │        │本院卷田警│
│    │      │            │                                │黃居文  │        │分偵字第    │
│    │      │            │                                │「阿全」│        │20340號第254│
│    │      │            │                                │＊「小妤│        │頁。        │
│    │      │            │                                │」      │        │2.原判決缺漏│
│    │      │            │                                │＊徐繼威│        │共犯徐繼威、│
│    │      │            │                                │＊徐國威│        │徐國威、「小│
│    │      │            │                                │        │        │妤」。      │
├──┼───┴──────┴────────────────┴────┴────┤3.原載於原判│
│證據│彰化商業銀行基隆分行九十七年十一月二十一日彰基隆字第０九七三二九九號函送之│決附表一編號│
│    │麥德興上開帳戶開戶基本資料及往來明細（參彰化縣警察局田中分局田警分偵字第二│9。         │
│    │０三四０號卷宗一第二百五十七頁至第二百五十九頁）。                        │4.追加起訴書│
├──┼─────────────────────────────────────┤附表二編號9 │
│主文│江文宏共同犯詐欺取財罪，處有期徒刑貳月。                                  │            │
├──┼───┬──────┬────────────────┬────┬────┼──────┤
│ 十 │林明洲│九十七年七月│臺北富邦銀行龍山分行帳號０一二－│劉鳳嬌  │不詳    │1.出處：    │
│    │      │十五日某時許│000000000000號。    │黃居文  │        │本院卷田警│
│    │      │（追加起訴書│                                │陳亞駿  │        │分偵字第    │
│    │      │誤載為十日）│                                │陳威榤  │        │20340號第268│
│    │      │。          │                                │「阿全」│        │頁。        │
│    │      │            │                                │＊「小妤│        │2.原判決缺漏│
│    │      │            │                                │」      │        │共犯徐繼威、│
│    │      │            │                                │＊徐繼威│        │徐國威、廖盈│
│    │      │            │                                │＊徐國威│        │泓、「小妤」│
│    │      │            │                                │＊廖盈泓│        │、吳偉金。  │
│    │      │            │                                │＊吳偉金│        │3.原載於原判│
│    │      │            │                                │        │        │決附表一編號│
├──┼───┴──────┴────────────────┴────┴────┤10。        │
│證據│臺北富邦商業銀行龍山分行九十七年十一月二十四日北富銀龍山金服字第０九七三三│4.追加起訴書│
│    │００一二五號函送之林明洲上開帳戶開戶基本資料及往來明細（參彰化縣警察局田中│附表二編號10│
│    │分局田警分偵字第二０三四０號卷宗一第二百七十二頁至第二百七十六頁）。      │            │
├──┼─────────────────────────────────────┤            │
│主文│                                                                          │            │
├──┼───┬──────┬────────────────┬────┬────┼──────┤
│十一│洪乾元│九十七年六月│國泰世華三重分行帳號：０三九五０│劉鳳嬌  │陳威榤  │1.出處：    │
│    │      │間某日。    │0000000號。              │江文宏  │        │本院卷田警│
│    │      │            │                                │許坤德  │        │分偵字第    │
│    │      │            │                                │黃居文  │        │20340號第294│
│    │      │            │                                │陳威榤  │        │頁。        │
│    │      │            │                                │「阿全」│        │2.原判決缺漏│
│    │      │            │                                │＊「小妤│        │共犯徐繼威、│
│    │      │            │                                │」      │        │徐國威、「小│
│    │      │            │                                │＊徐繼威│        │妤」。      │
│    │      │            │                                │＊徐國威│        │3.原載於原判│
├──┼───┴──────┴────────────────┴────┴────┤決附表一編號│
│證據│國泰世華商業銀行北三重分行九十七年十一月二十日（九七）國世銀《北三重》字第│11 。       │
│    │一三五號函送之洪乾元上開帳戶開戶基本資料及往來明細（參彰化縣警察局田中分局│4.追加起訴書│
│    │田警分偵字第二０三四０號卷宗一第二百九十九頁至第三百零三頁）。            │附表二編號11│
├──┼─────────────────────────────────────┤            │
│主文│江文宏共同犯詐欺取財罪，處有期徒刑貳月。                                  │            │
│    │許坤德共同犯詐欺取財罪，處有期徒刑貳月。                                  │            │
├──┼───┬──────┬────────────────┬────┬────┼──────┤
│十二│李政諭│九十七年三月│屏東勝利路郵局帳號：七００－００│劉鳳嬌  │不詳    │1.出處：    │
│    │      │中旬某日。  │000000000000號。    │江文宏  │        │本院卷田警│
│    │      │            │                                │「阿全」│        │分偵字第    │
│    │      │            │                                │＊「小妤│        │20340號第306│
│    │      │            │                                │」      │        │頁。        │
├──┼───┴──────┴────────────────┴────┴────┤2.原判決缺漏│
│證據│中華郵政股份有限公司屏東郵局九十七年十一月二十八日屏營字第０九七五００三二│共犯「小妤」│
│    │六六號函送之李政諭上開帳戶開戶基本資料及往來明細（參彰化縣警察局田中分局田│。          │
│    │警分偵字第二０三四０號卷宗一第三百零八頁、第三百零九頁）。                │3.原載於原判│
├──┼─────────────────────────────────────┤決附表一編號│
│主文│江文宏共同犯詐欺取財罪，處有期徒刑貳月。                                  │12。        │
│    │                                                                          │4.追加起訴書│
│    │                                                                          │附表二編號12│
├──┼───┬──────┬────────────────┬────┬────┼──────┤
│十三│李閔達│九十七年四月│兆豐銀行桃園分行帳號：０一七－０│劉鳳嬌  │江文宏  │1.出處：    │
│    │      │初某日。    │0000000000號。        │江文宏  │        │本院卷田警│
│    │      │            │                                │「阿全」│        │分偵字第    │
│    │      │            │                                │＊「小妤│        │20340號第312│
│    │      │            │                                │」      │        │頁。        │
│    │      │            │                                │＊徐繼威│        │2.原判決缺漏│
│    │      │            │                                │＊徐國威│        │共犯黃居文、│
│    │      │            │                                │＊廖盈泓│        │徐繼威、徐國│
│    │      │            │                                │＊黃居文│        │威、廖盈泓、│
├──┼───┴──────┴────────────────┴────┴────┤「小妤」。  │
│證據│兆豐商業銀行桃園分行九十七年十一月二十五日（九七）兆銀桃園字第五八七號函送│3.原載於原判│
│    │之李閔達上開帳戶開戶基本資料及往來明細（參彰化縣警察局田中分局田警分偵字第│決附表一編號│
│    │二０三四０號卷宗一第三百十七頁至第三百十九頁）。                          │13 。       │
├──┼─────────────────────────────────────┤4.追加起訴書│
│主文│江文宏共同犯詐欺取財罪，處有期徒刑貳月。                                  │附表二編號13│
├──┼───┬──────┬────────────────┬────┬────┼──────┤
│十四│周曉偉│九十七年五月│臺北富邦長安東路分行帳號：０一二│劉鳳嬌  │不詳    │1.出處：    │
│    │      │間某日。    │－000000000000號。  │江文宏  │        │本院卷田警│
│    │      │            │                                │黃居文  │        │分偵字第    │
│    │      │            │                                │「阿全」│        │00000000000 │
│    │      │            │                                │＊「小妤│        │號第2頁。   │
│    │      │            │                                │」      │        │2.原判決缺漏│
│    │      │            │                                │＊徐繼威│        │共犯徐繼威、│
│    │      │            │                                │＊徐國威│        │徐國威、陳威│
│    │      │            │                                │＊陳威榤│        │榤、「小妤」│
├──┼───┴──────┴────────────────┴────┴────┤。          │
│證據│臺北富邦銀行長安東路分行九十七年十一月二十日北富銀長安東路字第九七六００一│3.原載於原判│
│    │二三００號函送之周曉偉上開帳戶開戶基本資料及往來明細（參彰化縣警察局田中分│決附表一編號│
│    │局田警分偵字第號卷宗二第五頁至第八頁）。                                  │14。        │
├──┼─────────────────────────────────────┤4.追加起訴書│
│主文│江文宏共同犯詐欺取財罪，處有期徒刑貳月。                                  │附表二編號14│
├──┼───┬──────┬────────────────┬────┬────┼──────┤
│十五│黃庭原│九十七年四月│華南銀行八德分行帳號：００八－二│劉鳳嬌  │不詳    │1.出處：    │
│    │      │底某日。    │00000000000號。      │江文宏  │        │本院卷田警│
│    │      │            │                                │黃居文  │        │分偵字第    │
│    │      │            │                                │「阿全」│        │00000000000 │
│    │      │            │                                │＊「小妤│        │號第10頁。  │
│    │      │            │                                │」      │        │2.原判決缺漏│
│    │      │            │                                │＊徐繼威│        │共犯徐繼威、│
│    │      │            │                                │＊徐國威│        │徐國威、「小│
├──┼───┴──────┴────────────────┴────┴────┤妤」。      │
│證據│華南商業銀行八德分行九十七年十一月二十日華八德存字第０九七００三七三號函送│3.原載於原判│
│    │之黃庭原上開帳戶開戶基本資料及往來明細（參彰化縣警察局田中分局田警分偵字第│決附表一編號│
│    │號卷宗二第十二頁至第十六頁）。                                            │15 。       │
├──┼─────────────────────────────────────┤4.追加起訴書│
│主文│江文宏共同犯詐欺取財罪，處有期徒刑貳月。                                  │附表二編號15│
├──┼───┬──────┬────────────────┬────┬────┼──────┤
│十六│林盈同│九十七年五月│臺北南港郵局帳號：七００－０００│劉鳳嬌  │江文宏  │1.出處：    │
│    │      │二十六日某時│00000000000號。      │江文宏  │        │本院卷田警│
│    │      │許。        │                                │黃居文  │        │分偵字第    │
│    │      │            │                                │「阿全」│        │00000000000 │
│    │      │            │                                │＊「小妤│        │號第19頁。  │
│    │      │            │                                │」      │        │2.原判決缺漏│
│    │      │            │                                │＊徐繼威│        │共犯徐繼威、│
│    │      │            │                                │＊徐國威│        │徐國威、「小│
├──┼───┴──────┴────────────────┴────┴────┤妤」。      │
│證據│中華郵政股份有限公司臺北郵局九十七年十二月三日北營字第０九七０九０四一五七│3.原載於原判│
│    │號函送之林盈同上開帳戶開戶基本資料及往來明細（參彰化縣警察局田中分局田警分│決附表一編號│
│    │偵字第號卷宗二第二十一頁至第二十四頁）。                                  │16 。       │
├──┼─────────────────────────────────────┤4.追加起訴書│
│主文│江文宏共同犯詐欺取財罪，處有期徒刑貳月。                                  │附表二編號16│
├──┼───┬──────┬────────────────┬────┬────┼──────┤
│十七│蘇賴威│九十七年三月│彰化銀行雙園分行帳號：００九－五│劉鳳嬌  │江文宏  │1.出處：    │
│    │      │間某日。    │0000000000000號。  │江文宏  │        │本院卷田警│
│    │      │            │                                │「阿全」│        │分偵字第    │
│    │      │            │                                │＊「小妤│        │00000000000 │
│    │      │            │                                │」      │        │號第29頁。  │
├──┼───┴──────┴────────────────┴────┴────┤2.原判決漏共│
│證據│彰化銀行雙園分行九十七年十一月二十一日彰雙園字第０九七二七六０號函送之蘇賴│犯「小妤」。│
│    │威上開帳戶開戶基本資料及往來明細（參彰化縣警察局田中分局田警分偵字第號卷宗│3.原載於原判│
│    │二第三十二頁至第三十五頁）。                                              │決附表一編號│
├──┼─────────────────────────────────────┤17。        │
│主文│江文宏共同犯詐欺取財罪，處有期徒刑貳月。                                  │4.追加起訴書│
│    │                                                                          │附表二編號17│
├──┼───┬──────┬────────────────┬────┬────┼──────┤
│十八│吳宇恆│九十七年五月│臺新銀行帳號：000－00000│劉鳳嬌  │江文宏  │1.出處：    │
│    │      │中旬某日。  │000000000號。          │江文宏  │        │本院卷田警│
│    │      │            │                                │黃居文  │        │分偵字第    │
│    │      │            │                                │「阿全」│        │00000000000 │
│    │      │            │                                │＊「小妤│        │號第38頁。  │
│    │      │            │                                │」      │        │2.原判決缺漏│
│    │      │            │                                │＊徐繼威│        │共犯徐繼威、│
│    │      │            │                                │＊徐國威│        │徐國威、陳威│
│    │      │            │                                │＊陳威榤│        │榤、「小妤」│
├──┼───┴──────┴────────────────┴────┴────┤。          │
│證據│彰化縣警察局田中分局嫌疑人指認相片、內政部警政署反詐騙諮詢專線紀錄表、九三│3.原載於原判│
│    │0000000號行動電話雙向通聯記錄各一份（參彰化縣警察局田中分局田警分偵│決附表一編號│
│    │字第號卷宗二第四十頁、第四十四頁）。                                      │18。        │
├──┼─────────────────────────────────────┤4.追加起訴書│
│主文│江文宏共同犯詐欺取財罪，處有期徒刑貳月。                                  │附表二編號18│
├──┼───┬──────┬────────────────┬────┬────┼──────┤
│十九│邱逸隆│九十七年五月│臺灣中小企銀埔墘分行帳號：０五０│劉鳳嬌  │不詳    │1.出處：    │
│    │      │中旬某日。  │－00000000000號。    │江文宏  │        │本院卷田警│
│    │      │            │                                │黃居文  │        │分偵字第    │
│    │      │            │                                │「阿全」│        │00000000000 │
│    │      │            │                                │＊「小妤│        │號第46頁。  │
│    │      │            │                                │」      │        │2.原判決缺漏│
│    │      │            │                                │＊徐繼威│        │共犯徐繼威、│
│    │      │            │                                │＊徐國威│        │徐國威、陳威│
│    │      │            │                                │＊陳威榤│        │榤、「小妤」│
├──┼───┴──────┴────────────────┴────┴────┤。          │
│證據│臺灣中小企業銀行埔墘分行九十七年十一月二十四日九七埔墘字第００三八四號送之│3.原載於原判│
│    │邱逸隆上開帳戶開戶基本資料及往來明細（參彰化縣警察局田中分局田警分偵字第號│決附表一編號│
│    │卷宗二第四十八頁至第五十頁）。                                            │19。        │
├──┼─────────────────────────────────────┤4.追加起訴書│
│主文│江文宏共同犯詐欺取財罪，處有期徒刑貳月。                                  │附表二編號19│
├──┼───┬──────┬────────────────┬────┬────┼──────┤
│二十│田偉民│九十七年四月│新光銀行南東分行帳號：一０三－一│劉鳳嬌  │江文宏  │1.出處：    │
│    │      │底某日。    │000000000000號。    │江文宏  │        │本院卷田警│
│    │      │            │                                │黃居文  │        │分偵字第    │
│    │      │            │                                │「阿全」│        │00000000000 │
│    │      │            │                                │＊「小妤│        │號第53頁。  │
│    │      │            │                                │」      │        │2.原判決缺漏│
│    │      │            │                                │＊徐繼威│        │共犯徐繼威、│
│    │      │            │                                │＊徐國威│        │徐國威、「小│
├──┼───┴──────┴────────────────┴────┴────┤妤」。      │
│證據│臺灣新光商業銀行股份有限公司南東分公司九十七年十一月二十七日（九七）新光銀│3.原載於原判│
│    │南東簡字第一九九號函送之田偉民上開帳戶開戶基本資料及往來明細（參彰化縣警察│決附表一編號│
│    │局田中分局田警分偵字第號卷宗二第五十七頁至第六十四頁）。                  │20 。       │
├──┼─────────────────────────────────────┤4.追加起訴書│
│主文│江文宏共同犯詐欺取財罪，處有期徒刑貳月。                                  │附表二編號20│
├──┼───┬──────┬────────────────┬────┬────┼──────┤
│二一│鄒和儒│九十七年六月│板橋郵局（追加起訴書誤載為富邦銀│劉鳳嬌  │陳威榤  │1.出處：    │
│    │      │二十五日某時│行中壢分行）帳號：七００－０三一│黃居文  │        │本院卷田警│
│    │      │許。        │00000000000號。      │陳威榤  │        │分偵字第    │
│    │      │            │                                │「阿全」│        │00000000000 │
│    │      │            │                                │＊「小妤│        │號第67頁。  │
│    │      │            │                                │」      │        │2.原判決缺漏│
│    │      │            │                                │＊徐繼威│        │共犯徐繼威、│
│    │      │            │                                │＊徐國威│        │徐國威、「小│
├──┼───┴──────┴────────────────┴────┴────┤妤」。      │
│證據│中華郵政股份有限公司板橋郵局九十七年十二月二日板營字第０九七０二０二三七六│3.原載於原判│
│    │號函送之鄒和儒上開帳戶之開戶基本資料及往來明細（參彰化縣警察局田中分局田警│決附表一編號│
│    │分偵字第號卷宗二第七十頁至第七十二頁）。                                  │21 。       │
├──┼─────────────────────────────────────┤4.追加起訴書│
│主文│                                                                          │附表二編號21│
├──┼───┬──────┬────────────────┬────┬────┼──────┤
│二二│劉大衛│九十七年五月│上海銀行板橋分行帳號：０一一－一│劉鳳嬌  │江文宏  │1.出處：    │
│    │      │十八日某時許│0000000000000號。  │江文宏  │        │本院卷田警│
│    │      │。          │                                │黃居文  │        │分偵字第    │
│    │      │            │                                │「阿全」│        │00000000000 │
│    │      │            │                                │＊「小妤│        │號第75頁。  │
│    │      │            │                                │」      │        │2.原判決缺漏│
│    │      │            │                                │＊徐繼威│        │共犯徐繼威、│
│    │      │            │                                │＊徐國威│        │徐國威、「小│
├──┼───┴──────┴────────────────┴────┴────┤妤」。      │
│證據│上海商業儲蓄銀行板橋分行九十七年十二月二日上板橋字第０九七００一八五號函送│3.原載於原判│
│    │之劉大衛上開帳戶開戶基本資料及往來明細（參彰化縣警察局田中分局田警分偵字第│決附表一編號│
│    │號卷宗二第七十九頁至第八十二頁）。                                        │22 。       │
├──┼─────────────────────────────────────┤4.追加起訴書│
│主文│江文宏共同犯詐欺取財罪，處有期徒刑貳月。                                  │附表二編號22│
├──┼───┬──────┬────────────────┬────┬────┼──────┤
│二三│柯文其│九十七年四月│永豐銀行迴龍分行帳號：八０七－０│劉鳳嬌  │不詳    │1.出處：    │
│    │      │十五日某時許│000000000000000號│江文宏  │        │本院卷田警│
│    │      │。          │                                │「阿全」│        │分偵字第    │
│    │      │            │                                │＊「小妤│        │00000000000 │
│    │      │            │                                │」      │        │號第85頁。  │
│    │      │            │                                │＊徐繼威│        │2.原判決缺漏│
│    │      │            │                                │＊徐國威│        │共犯徐繼威、│
├──┼───┴──────┴────────────────┴────┴────┤徐國威、「小│
│證據│永豐商業銀行迴龍分行九十七年十一月二十七日永豐銀迴龍分行（０九七）字第００│妤」。      │
│    │０三二號函送之柯文其上開帳戶開戶基本資料及往來明細（參彰化縣警察局田中分局│3.原載於原判│
│    │田警分偵字第號卷宗二第九十頁至第九十五頁）。                              │決附表一編號│
├──┼─────────────────────────────────────┤23 。       │
│主文│江文宏共同犯詐欺取財罪，處有期徒刑貳月。                                  │4.追加起訴書│
│    │                                                                          │附表二編號23│
├──┼───┬──────┬────────────────┬────┬────┼──────┤
│二四│劉昭祥│九十七年七月│合作金庫民權分行帳號：００六－０│劉鳳嬌  │不詳    │1.出處：    │
│    │      │間某日。    │000000000000號。    │黃居文  │        │本院卷田警│
│    │      │            │                                │陳亞駿  │        │分偵字第    │
│    │      │            │                                │陳威榤  │        │00000000000 │
│    │      │            │                                │「阿全」│        │號第98頁。  │
│    │      │            │                                │＊「小妤│        │2.原判決缺漏│
│    │      │            │                                │」      │        │共犯徐繼威、│
│    │      │            │                                │＊徐繼威│        │徐國威、廖盈│
│    │      │            │                                │＊徐國威│        │泓、「小妤」│
│    │      │            │                                │＊廖盈泓│        │、吳偉金。  │
│    │      │            │                                │＊吳偉金│        │3.原載於原判│
├──┼───┴──────┴────────────────┴────┴────┤決附表一編號│
│證據│合作金庫商業銀行民權分行九十七年十二月三日合金民存字第０九七０００四八０二│24 。       │
│    │號函送之劉昭祥上開帳戶開戶基本資料及往來明細（參彰化縣警察局田中分局田警分│4.追加起訴書│
│    │偵字第號卷宗二第一百零一頁至第一百零五頁）。                              │附表二編號24│
├──┼─────────────────────────────────────┤            │
│主文│                                                                          │            │
├──┼───┬──────┬────────────────┬────┬────┼──────┤
│二五│許博麟│九十七年五月│彰化銀行東基隆分行帳號：００九－│劉鳳嬌  │江文宏  │1.出處：    │
│    │      │中旬某日。  │00000000000000號。│江文宏  │        │本院卷田警│
│    │      │            │                                │黃居文  │        │分偵字第    │
│    │      │            │                                │「阿全」│        │00000000000 │
│    │      │            │                                │＊「小妤│        │號第108頁。 │
│    │      │            │                                │」      │        │2.原判決缺漏│
│    │      │            │                                │＊徐繼威│        │共犯徐繼威、│
│    │      │            │                                │＊徐國威│        │徐國威、「小│
├──┼───┴──────┴────────────────┴────┴────┤妤」。      │
│證據│彰化商業銀行東基隆分行九十七年十二月一日彰東基字第０九七０一三五號函送之許│3.原載於原判│
│    │博麟上開帳戶開戶基本資料及往來明細（參彰化縣警察局田中分局田警分偵字第號卷│決附表一編號│
│    │宗二第一百十二頁至第一百十五頁）。                                        │25 。       │
├──┼─────────────────────────────────────┤4.追加起訴書│
│主文│江文宏共同犯詐欺取財罪，處有期徒刑貳月。                                  │附表二編號25│
├──┼───┬──────┬────────────────┬────┬────┼──────┤
│二六│林志舜│九十七年四月│合作金庫馬公分行帳號：００六－０│劉鳳嬌  │江文宏  │1.出處：    │
│    │      │底某日。    │000000000000號。    │江文宏  │        │本院卷田警│
│    │      │            │                                │黃居文  │        │分偵字第    │
│    │      │            │                                │「阿全」│        │00000000000 │
│    │      │            │                                │＊「小妤│        │號第118頁。 │
│    │      │            │                                │」      │        │2.原判決缺漏│
│    │      │            │                                │＊徐繼威│        │共犯徐繼威、│
│    │      │            │                                │＊徐國威│        │徐國威、「小│
├──┼───┴──────┴────────────────┴────┴────┤妤」。      │
│證據│彰化縣警察局田中分局嫌疑人指認相片、內政部警政署反詐騙案件紀錄表、九十七六│3.原載於原判│
│    │三四五四五號行動電話雙向通聯紀錄各一份（參彰化縣警察局田中分局田警分偵字第│決附表一編號│
│    │號卷宗二第一百十九頁至第一百二十一頁）。                                  │26 。       │
├──┼─────────────────────────────────────┤4.追加起訴書│
│主文│江文宏共同犯詐欺取財罪，處有期徒刑貳月。                                  │附表二編號26│
├──┼───┬──────┬────────────────┬────┬────┼──────┤
│二七│林家毅│九十七年五月│土地銀行泰山分行帳號：００五－一│劉鳳嬌  │不詳    │1.出處：    │
│    │      │十五日某時許│00000000000號。      │江文宏  │        │本院卷田警│
│    │      │。          │                                │黃居文  │        │分偵字第    │
│    │      │            │                                │「阿全」│        │00000000000 │
│    │      │            │                                │＊「小妤│        │號第123頁。 │
│    │      │            │                                │」      │        │2.原判決缺漏│
│    │      │            │                                │＊徐繼威│        │共犯徐繼威、│
│    │      │            │                                │＊徐國威│        │徐國威、「小│
├──┼───┴──────┴────────────────┴────┴────┤妤」。      │
│證據│臺灣土地銀行泰山分行九十七年十二月三日泰存字第０九七００００二三四號函送之│3.原載於原判│
│    │林家毅上開帳戶開戶基本資料及往來明細（參彰化縣警察局田中分局田警分偵字第號│決附表一編號│
│    │卷宗二第一百二十五頁至第一百二十七頁）。                                  │27 。       │
├──┼─────────────────────────────────────┤4.追加起訴書│
│主文│江文宏共同犯詐欺取財罪，處有期徒刑貳月。                                  │附表二編號27│
├──┼───┬──────┬────────────────┬────┬────┼──────┤
│二八│江凱民│九十七年九月│華泰銀行復興分行帳號：一０二－一│劉鳳嬌  │不詳    │1.出處：    │
│    │      │間某日。    │000000000000號。    │黃居文  │        │本院卷田警│
│    │      │            │                                │「阿全」│        │分偵字第    │
│    │      │            │                                │＊「小妤│        │00000000000 │
│    │      │            │                                │」      │        │號第133頁。 │
│    │      │            │                                │＊徐繼威│        │2.原判決缺漏│
│    │      │            │                                │＊徐國威│        │共犯徐繼威、│
│    │      │            │                                │        │        │徐國威、「小│
│    │      │            │                                │        │        │妤」。      │
├──┼───┴──────┴────────────────┴────┴────┤3.原載於原判│
│證據│彰化縣警察局田中分局嫌疑人指認相片、內政部警政署反詐騙諮詢專線紀錄表各一份│決附表一編號│
│    │（參彰化縣警察局田中分局田警分偵字第號卷宗二第一百三十五頁、第一百三六頁）│28。        │
│    │。                                                                        │4.追加起訴書│
├──┼─────────────────────────────────────┤附表二編號28│
│主文│                                                                          │            │
├──┼───┬──────┬────────────────┬────┬────┼──────┤
│二九│林倚慶│九十七年五月│中壢南園郵局帳號：七００－０二八│劉鳳嬌  │陳威榤  │1.出處：    │
│    │      │二十八日某時│00000000000號。      │江文宏  │        │本院卷田警│
│    │      │許。        │                                │黃居文  │        │分偵字第    │
│    │      │            │                                │陳威榤  │        │00000000000 │
│    │      │            │                                │「阿全」│        │號第138頁。 │
│    │      │            │                                │＊「小妤│        │2.原判決缺漏│
│    │      │            │                                │」      │        │共犯徐繼威、│
│    │      │            │                                │＊徐繼威│        │徐國威、「小│
│    │      │            │                                │＊徐國威│        │妤」。      │
├──┼───┴──────┴────────────────┴────┴────┤3.原載於原判│
│證據│中華郵政股份有限公司中壢郵局九十七年十月三十日營字第０九七一一０一一三五號│決附表一編號│
│    │函送之林倚慶上開帳戶開戶基本資料及往來明細（參彰化縣警察局田中分局田警分偵│29 。       │
│    │字第號卷宗二第一百三十九頁至第一百四十三頁）。                            │4.追加起訴書│
├──┼─────────────────────────────────────┤附表二編號29│
│主文│江文宏共同犯詐欺取財罪，處有期徒刑貳月。                                  │            │
├──┼───┬──────┬────────────────┬────┬────┼──────┤
│三十│蘇亭恩│九十七年六月│聯邦銀行中山簡易分行帳號：八０三│劉鳳嬌  │不詳    │1.出處：    │
│    │      │一日某時許。│－000000000000號。  │江文宏  │        │本院卷田警│
│    │      │            │                                │許坤德  │        │分偵字第    │
│    │      │            │                                │黃居文  │        │00000000000 │
│    │      │            │                                │陳威榤  │        │號第146頁。 │
│    │      │            │                                │「阿全」│        │2.原判決缺漏│
│    │      │            │                                │＊「小妤│        │共犯徐繼威、│
│    │      │            │                                │」      │        │徐國威、「小│
│    │      │            │                                │＊徐繼威│        │妤」。      │
│    │      │            │                                │＊徐國威│        │3.原載於原判│
├──┼───┴──────┴────────────────┴────┴────┤決附表一編號│
│證據│聯邦商業銀行中山簡易型分行九十七年十月三十一日（九七）聯中山字第０一０九函│30 。       │
│    │送之蘇亭恩上開帳戶開戶基本資料及往來明細（參彰化縣警察局田中分局田警分偵字│4.追加起訴書│
│    │第號卷宗二第一百四十八頁至第一百五十五頁）。                              │附表二編號30│
├──┼─────────────────────────────────────┤            │
│主文│江文宏共同犯詐欺取財罪，處有期徒刑貳月。                                  │            │
│    │許坤德共同犯詐欺取財罪，處有期徒刑貳月。                                  │            │
├──┼───┬──────┬────────────────┬────┬────┼──────┤
│三一│廖志瑋│九十七年七月│中國信託桃園分行帳號：八二二－二│劉鳳嬌  │陳威榤  │1.出處：    │
│    │      │底某日。    │00000000000號。      │黃居文  │        │本院卷田警│
│    │      │            │                                │＊吳偉金│        │分偵字第    │
│    │      │            │                                │陳亞駿  │        │00000000000 │
│    │      │            │                                │陳威榤  │        │號第157頁。 │
│    │      │            │                                │「阿全」│        │2.原判決缺漏│
│    │      │            │                                │＊「小妤│        │共犯徐繼威、│
│    │      │            │                                │」      │        │徐國威、廖盈│
│    │      │            │                                │＊徐繼威│        │泓、「小妤」│
│    │      │            │                                │＊徐國威│        │、吳偉金。  │
│    │      │            │                                │＊廖盈泓│        │3.原載於原判│
├──┼───┴──────┴────────────────┴────┴────┤決附表一編號│
│證據│中國信託商業銀行股有限公司九十七年十月二十七日中信集作字第九七五一一六九八│31 。       │
│    │號函送之廖志瑋上開帳戶開戶基本資料及往來明細（參彰化縣警察局田中分局田警分│4.追加起訴書│
│    │偵字第號卷宗二第一百五十九頁至第一百六十三頁）。                          │附表二編號31│
├──┼─────────────────────────────────────┤            │
│主文│                                                                          │            │
├──┼───┬──────┬────────────────┬────┬────┼──────┤
│三二│林濟民│九十七年八月│彰化銀行路竹分行帳號：００九－九│劉鳳嬌  │不詳    │1.出處：    │
│    │      │二十二日某時│0000000000000號。  │黃居文  │        │本院卷田警│
│    │      │許。        │                                │陳亞駿  │        │分偵字第    │
│    │      │            │                                │陳威榤  │        │00000000000 │
│    │      │            │                                │「阿全」│        │號第165頁。 │
│    │      │            │                                │＊「小妤│        │2.原判決缺漏│
│    │      │            │                                │」      │        │共犯徐繼威、│
│    │      │            │                                │＊徐繼威│        │徐國威、廖盈│
│    │      │            │                                │＊徐國威│        │泓、「小妤」│
│    │      │            │                                │＊廖盈泓│        │。          │
│    │      │            │                                │        │        │3.原載於原判│
├──┼───┴──────┴────────────────┴────┴────┤決附表一編號│
│證據│彰化商業銀行路竹分行九十七年十月二十三日彰路竹字第０九七二三三九號函送之林│32。        │
│    │濟民上開帳戶開戶基本資料及往來明細（參彰化縣警察局田中分局田警分偵字第號卷│4.追加起訴書│
│    │宗二第一百六十六頁至第一百七十一頁）。                                    │附表二編號32│
├──┼─────────────────────────────────────┤            │
│主文│                                                                          │            │
├──┼───┬──────┬────────────────┬────┬────┼──────┤
│三三│張瑞麟│九十七年九月│臺東成功郵局帳號：七００－０二六│劉鳳嬌  │不詳    │1.出處：    │
│    │      │初某日。    │00000000000號。      │黃居文  │        │本院卷田警│
│    │      │            │                                │「阿全」│        │分偵字第    │
│    │      │            │                                │＊「小妤│        │00000000000 │
│    │      │            │                                │」      │        │號第173頁。 │
│    │      │            │                                │＊徐繼威│        │2.原判決缺漏│
│    │      │            │                                │＊徐國威│        │共犯徐繼威、│
│    │      │            │                                │        │        │徐國威、「小│
├──┼───┴──────┴────────────────┴────┴────┤妤」。      │
│證據│彰化縣警察局田中分局嫌疑人指認相片、張瑞麟上開帳戶客戶歷史交易清單各一份  │3.原載於原判│
│    │（參彰化縣警察局田中分局田警分偵字第號卷宗二第一百七十四頁、第一百七十六頁│決附表一編號│
│    │）。                                                                      │33 。       │
├──┼─────────────────────────────────────┤4.追加起訴書│
│主文│                                                                          │附表二編號33│
├──┼───┬──────┬────────────────┬────┬────┼──────┤
│三四│林佑哲│九十七年九月│中國信託內湖分行帳號：八二二－四│劉鳳嬌  │不詳    │1.出處：    │
│    │      │初某日。    │00000000000號。      │黃居文  │        │本院卷田警│
│    │      │            │                                │「阿全」│        │分偵字第    │
│    │      │            │                                │＊「小妤│        │00000000000 │
│    │      │            │                                │」      │        │號第179頁。 │
│    │      │            │                                │＊徐繼威│        │2.原判決缺漏│
│    │      │            │                                │＊徐國威│        │共犯徐繼威、│
│    │      │            │                                │        │        │徐國威、「小│
├──┼───┴──────┴────────────────┴────┴────┤妤」。      │
│證據│中國信託商業銀行股份有限公司九十七年十月二十八日中信銀集作字第九七五一一八│3.原載於原判│
│    │一九號函送之林佑哲上開帳戶開戶基本資料及往來明細（參彰化縣警察局田中分局田│決附表一編號│
│    │警分偵字第號卷宗二第一百八十一頁、第一百八十二頁）。                      │34 。       │
├──┼─────────────────────────────────────┤4.追加起訴書│
│主文│                                                                          │附表二編號34│
├──┼───┬──────┬────────────────┬────┬────┼──────┤
│三五│陳敏郎│九十七年九月│第一銀行大溪分行帳號：二九一五０│劉鳳嬌  │不詳    │1.出處：    │
│    │      │初某日。    │六八七七六六號。                │黃居文  │        │本院卷田警│
│    │      │            │                                │「阿全」│        │分偵字第    │
│    │      │            │                                │＊「小妤│        │00000000000 │
│    │      │            │                                │」      │        │號第185頁。 │
│    │      │            │                                │＊徐繼威│        │2.原判決缺漏│
│    │      │            │                                │＊徐國威│        │共犯徐繼威、│
│    │      │            │                                │        │        │徐國威、「小│
├──┼───┴──────┴────────────────┴────┴────┤妤」。      │
│證據│第一商業銀行大溪分行九十七年十月三十一日一大溪字第００四七三號函送之陳敏郎│3.原載於原判│
│    │上開帳戶開戶基本資料及往來明細（參彰化縣警察局田中分局田警分偵字第號卷宗二│決附表一編號│
│    │第一百八十七頁至第一百九十一頁）。                                        │35 。       │
├──┼─────────────────────────────────────┤4.追加起訴書│
│主文│                                                                          │附表二編號35│
├──┼───┬──────┬────────────────┬────┬────┼──────┤
│三六│洪子彬│九十七年九月│華僑銀行中壢分行帳號：０一０－０│劉鳳嬌  │不詳    │1.出處：    │
│    │      │間某日。    │0000000000000號。  │黃居文  │        │本院卷田警│
│    │      │            │                                │「阿全」│        │分偵字第    │
│    │      │            │                                │＊「小妤│        │00000000000 │
│    │      │            │                                │」      │        │號第193頁。 │
│    │      │            │                                │＊徐繼威│        │2.原判決缺漏│
│    │      │            │                                │＊徐國威│        │共犯徐繼威、│
│    │      │            │                                │        │        │徐國威、「小│
├──┼───┴──────┴────────────────┴────┴────┤妤」。      │
│證據│花旗（臺灣）銀行中壢分行九十七年十月二十八日（九七）花旗（臺灣）銀中壢字第│3.原載於原判│
│    │二０七號函送之洪子彬上開帳戶開戶基本資料及往來明細（參彰化縣警察局田中分局│決附表一編號│
│    │田警分偵字第號卷宗二第一百九十五頁至第一百九十九頁）。                    │36 。       │
├──┼─────────────────────────────────────┤4.追加起訴書│
│主文│                                                                          │附表二編號36│
├──┼───┬──────┬────────────────┬────┬────┼──────┤
│三七│胡竣翔│九十七年九月│中國信託帳號：000－00000│劉鳳嬌  │不詳    │1.出處：    │
│    │      │初某日。    │0000000號。              │黃居文  │        │本院卷田警│
│    │      │            │                                │「阿全」│        │分偵字第    │
│    │      │            │                                │＊「小妤│        │00000000000 │
│    │      │            │                                │」      │        │號第201頁。 │
│    │      │            │                                │＊徐繼威│        │2.原判決缺漏│
│    │      │            │                                │＊徐國威│        │共犯徐繼威、│
│    │      │            │                                │        │        │徐國威、「小│
├──┼───┴──────┴────────────────┴────┴────┤妤」。      │
│證據│中國信託商業銀行股份有限公司九十七年十月二十七日中信銀集作字第九七五一一六│3.原載於原判│
│    │四二號函送之胡竣翔上開帳戶開戶基本資料及往來明細（參彰化縣警察局田中分局田│決附表一編號│
│    │警分偵字第號卷宗二第二百零二頁至第二百零八頁）。                          │37 。       │
├──┼─────────────────────────────────────┤4.追加起訴書│
│主文│                                                                          │附表二編號37│
├──┼───┬──────┬────────────────┬────┬────┼──────┤
│三八│李木賢│九十七年八月│萬泰銀行東臺北分行帳號：八０九－│劉鳳嬌  │陳威榤  │1.出處：    │
│    │      │間某日。    │000000000000號。    │黃居文  │        │本院卷田警│
│    │      │            │                                │陳亞駿  │        │分偵字第    │
│    │      │            │                                │陳威榤  │        │00000000000 │
│    │      │            │                                │「阿全」│        │號第75頁。  │
│    │      │            │                                │＊「小妤│        │2.原判決缺漏│
│    │      │            │                                │」      │        │共犯徐繼威、│
│    │      │            │                                │＊徐繼威│        │徐國威、廖盈│
│    │      │            │                                │＊徐國威│        │泓、「小妤」│
│    │      │            │                                │＊廖盈泓│        │。          │
│    │      │            │                                │        │        │3.原載於原判│
├──┼───┴──────┴────────────────┴────┴────┤決附表一編號│
│證據│萬泰商業銀行九十七年十月二十八日第0000000000一號函送之李木賢上開│38。        │
│    │帳戶開戶基本資料及往來明細（參彰化縣警察局田中分局田警分偵字第號卷宗二第二│4.追加起訴書│
│    │百十三頁至第二百十五頁）。                                                │附表二編號38│
├──┼─────────────────────────────────────┤            │
│主文│                                                                          │            │
├──┼───┬──────┬────────────────┬────┬────┼──────┤
│三九│林文智│九十七年九月│彰化銀行桃園分行帳號：００九－五│劉鳳嬌  │不詳    │1.出處：    │
│    │      │間某日。    │0000000000000號。  │黃居文  │        │本院卷田警│
│    │      │            │                                │「阿全」│        │分偵字第    │
│    │      │            │                                │＊「小妤│        │00000000000 │
│    │      │            │                                │」      │        │號第217頁。 │
│    │      │            │                                │＊徐繼威│        │2.原判決缺漏│
│    │      │            │                                │＊徐國威│        │共犯徐繼威、│
│    │      │            │                                │        │        │徐國威、「小│
├──┼───┴──────┴────────────────┴────┴────┤妤」。      │
│證據│彰化銀行桃園分行九十七年十一月四日彰桃字第０九七三０八五號函送之林文智上開│3.原載於原判│
│    │帳戶開戶基本資料及往來明細（參彰化縣警察局田中分局田警分偵字第號卷宗二第二│決附表一編號│
│    │百十九頁至第二百二十三頁）。                                              │39 。       │
├──┼─────────────────────────────────────┤4.追加起訴書│
│主文│                                                                          │附表二編號39│
├──┼───┬──────┬────────────────┬────┬────┼──────┤
│四十│鄭博仁│九十七年九月│臺灣銀行南崁分行帳號：００四－一│劉鳳嬌  │不詳    │1.出處：    │
│    │      │初某日。    │00000000000號。      │黃居文  │        │本院卷田警│
│    │      │            │                                │「阿全」│        │分偵字第    │
│    │      │            │                                │＊「小妤│        │00000000000 │
│    │      │            │                                │」      │        │號第225頁。 │
│    │      │            │                                │＊徐繼威│        │2.原判決缺漏│
│    │      │            │                                │＊徐國威│        │共犯徐繼威、│
│    │      │            │                                │        │        │徐國威、「小│
├──┼───┴──────┴────────────────┴────┴────┤妤」。      │
│證據│臺灣銀行南崁分行九十七年十月二十八日南崁營字第０九七五００一０八一一號函送│3.原載於原判│
│    │之鄭博仁上開帳戶開戶基本資料及往來明細（參彰化縣警察局田中分局田警分偵字第│決附表一編號│
│    │號卷宗二第二百二十七頁至第二百三十頁）。                                  │40 。       │
├──┼─────────────────────────────────────┤4.追加起訴書│
│主文│                                                                          │附表二編號40│
├──┼───┬──────┬────────────────┬────┬────┼──────┤
│四一│王宏嘉│九十七年九月│中國信託南勢角分行帳號：八二二－│劉鳳嬌  │不詳    │1.出處：    │
│    │      │十九日某時許│000000000000號。    │黃居文  │        │本院卷田警│
│    │      │（追加起訴書│                                │「阿全」│        │分偵字第    │
│    │      │誤載為十七日│                                │＊「小妤│        │00000000000 │
│    │      │）。        │                                │」      │        │號第232頁。 │
│    │      │            │                                │＊徐繼威│        │2.原判決缺漏│
│    │      │            │                                │＊徐國威│        │共犯徐繼威、│
│    │      │            │                                │        │        │徐國威、「小│
├──┼───┴──────┴────────────────┴────┴────┤妤」。      │
│證據│中國信託商業銀行股份有限公司九十七年十月二十七日中信銀集作字第九七五一一七│3.原載於原判│
│    │００號函送之王宏嘉上開帳戶開戶基本資料及往來明細（參彰化縣警察局田中分局田│決附表一編號│
│    │警分偵字第號卷宗二第二百三十五頁、第二百三十六頁）。                      │41 。       │
├──┼─────────────────────────────────────┤4.追加起訴書│
│主文│                                                                          │附表二編號41│
├──┼───┬──────┬────────────────┬────┬────┼──────┤
│四二│楊文紳│九十七年六月│八里郵局帳號：000000000│劉鳳嬌  │不詳    │1.出處：    │
│    │      │底某日。    │八三五九八號。                  │黃居文  │        │本院卷田警│
│    │      │            │                                │陳威榤  │        │分偵字第    │
│    │      │            │                                │「阿全」│        │00000000000 │
│    │      │            │                                │＊「小妤│        │號第2頁。   │
│    │      │            │                                │」      │        │2.原判決缺漏│
│    │      │            │                                │＊徐繼威│        │共犯徐繼威、│
│    │      │            │                                │＊徐國威│        │徐國威、「小│
├──┼───┴──────┴────────────────┴────┴────┤妤」。      │
│證據│中華郵政股份有限公司三重郵局九十七年十二月一日營字第０九七五００二二四三號│3.原載於原判│
│    │函送之楊文紳上開帳戶開戶基本資料及往來明細（參彰化縣警察局田中分局田警分偵│決附表一編號│
│    │字第００九七００一六七八六號卷宗第八頁至第十頁）。                        │42 。       │
├──┼─────────────────────────────────────┤4.追加起訴書│
│主文│                                                                          │附表二編號42│
├──┼───┬──────┬────────────────┬────┬────┼──────┤
│四三│葉嘉益│九十七年七月│臺北富邦銀行帳號：０一二－七二一│劉鳳嬌  │不詳    │1.出處：    │
│    │      │初某日。    │000000000號。          │黃居文  │        │本院卷田警│
│    │      │            │                                │陳亞駿  │        │分偵字第    │
│    │      │            │                                │陳威榤  │        │00000000000 │
│    │      │            │                                │「阿全」│        │號第12頁。  │
│    │      │            │                                │＊「小妤│        │2.原判決缺漏│
│    │      │            │                                │」      │        │共犯徐繼威、│
│    │      │            │                                │＊徐繼威│        │徐國威、廖盈│
│    │      │            │                                │＊徐國威│        │泓、吳偉金、│
│    │      │            │                                │＊廖盈泓│        │「小妤」。  │
│    │      │            │                                │＊吳偉金│        │3.原載於原判│
├──┼───┴──────┴────────────────┴────┴────┤決附表一編號│
│證據│台北富邦商業銀行股份有限公司板橋分行九十七年十一月二十八日（九十七）北富銀│43 。       │
│    │板字第二０四號函送之葉嘉益上開帳戶開戶基本資料及往來明細（參彰化縣警察局田│4.追加起訴書│
│    │中分局田警分偵字第００九七００一六七八六號卷宗第十八頁至第二十頁）。      │附表二編號43│
├──┼─────────────────────────────────────┤            │
│主文│                                                                          │            │
├──┼───┬──────┬────────────────┬────┬────┼──────┤
│四四│李燕祥│九十七年三月│安泰商銀松江分行帳號：八一六－０│劉鳳嬌  │不詳    │1.出處：    │
│    │      │十四日前某時│0000000000000號。  │「阿全」│        │本院卷田警│
│    │      │。          │                                │＊「小妤│        │分偵字第    │
│    │      │            │                                │」      │        │00000000000 │
├──┼───┴──────┴────────────────┴────┴────┤號第36頁。  │
│證據│安泰商業銀行松江分行九十七年十一月二十四日（九七）安松字第０九七七０００二│2.原判決缺漏│
│    │九四號函送之李燕祥上開帳戶開戶基本資料及往來明細（參彰化縣警察局田中分局田│共犯「小妤」│
│    │警分偵字第００九七００一六七八六號卷宗第四十二頁、第四十三頁）。          │。          │
├──┼─────────────────────────────────────┤3.原載於原判│
│主文│                                                                          │決附表一編號│
│    │                                                                          │44。        │
│    │                                                                          │4.追加起訴書│
│    │                                                                          │附表二編號44│
├──┼───┬──────┬────────────────┬────┬────┼──────┤
│四五│李聖文│九十七年四月│元大商業銀行帳號：八０六－０九三│劉鳳嬌  │不詳    │1.出處：    │
│    │      │底某日。    │0000000000號。        │江文宏  │        │本院卷田警│
│    │      │            │                                │黃居文  │        │分偵字第    │
│    │      │            │                                │「阿全」│        │00000000000 │
│    │      │            │                                │＊「小妤│        │號第45頁。  │
│    │      │            │                                │」      │        │2.原判決缺漏│
│    │      │            │                                │＊徐繼威│        │共犯徐繼威、│
│    │      │            │                                │＊徐國威│        │徐國威、「小│
│    │      │            │                                │        │        │妤」。      │
├──┼───┴──────┴────────────────┴────┴────┤3.原載於原判│
│證據│元大商業銀行股份有限公司忠孝分行九十七年十一月二十八日元忠孝字第０九七００│決附表一編號│
│    │０一五０四號函送之李聖文上開帳戶開戶基本資料及往來明細（參彰化縣警察局田中│45。        │
│    │分局田警分偵字第００九七００一六七八六號卷宗第五十頁至第五十三頁）。      │4.追加起訴書│
├──┼─────────────────────────────────────┤附表二編號45│
│主文│江文宏共同犯詐欺取財罪，處有期徒刑貳月。                                  │            │
├──┴─────────────────────────────────────┴──────┤
│附註：有＊標誌是原審漏載之共犯。                                                              │
└───────────────────────────────────────────────┘
附表二：詐騙他人金融帳戶表
┌──┬───┬──────┬───────────┬─────┬────┬───────┐
│編號│被害人│  被害時間  │  遭騙取之金融帳戶    │詐騙參與者│收取者  │備          註│
│    │      │            │                      │          │        │              │
├──┼───┼──────┼───────────┼─────┼────┼───────┤
│ 一 │范哲銘│九十七年九月│國泰世華銀行帳號：０一│徐國威    │不詳    │1.出處：      │
│    │      │五日某時許。│0－000000000│徐繼威    │        │本院卷田警分│
│    │      │            │六九二號              │黃居文    │        │偵字第        │
│    │      │            │                      │＊「阿全」│        │00000000000 號│
│    │      │            │                      │＊「小妤」│        │第239頁。     │
│    │      │            │                      │＊劉鳳嬌  │        │2.原判決缺漏共│
│    │      │            │                      │          │        │犯「小妤」、「│
├──┼───┴──────┴───────────┴─────┴────┤阿全」、劉鳳嬌│
│證據│國泰世華商業銀行九十七年十月二十七日（九七）國世銀北桃園字第二七一│。            │
│    │號函送之范哲銘上開帳戶開戶基本資料及往來明細（參彰化縣警察局田中分│3.原載於原判決│
│    │局田警分偵字第號卷宗二第二百四十頁至第二百四十六頁）。            │附表二編號1。 │
├──┼─────────────────────────────────┤4.追加起訴書附│
│主文│                                                                  │表三編號1     │
├──┼───┬──────┬───────────┬─────┬────┼───────┤
│ 二 │易景仁│九十七年五月│第一銀行北桃園分行帳號│徐國威    │徐國威  │1.出處：      │
│    │      │間某日。    │：000－000000│徐繼威    │        │本院卷田警分│
│    │      │            │一六八二０號          │黃居文    │        │偵字第        │
│    │      │            │                      │＊「阿全」│        │003號第2頁。  │
│    │      │            │                      │＊江文宏  │        │2.原判決缺漏共│
│    │      │            │                      │＊劉鳳嬌  │        │犯江文宏、「阿│
│    │      │            │                      │＊「小妤」│        │全」、劉鳳嬌、│
├──┼───┴──────┴───────────┴─────┴────┤「小妤」。    │
│證據│第一商業銀行北桃分行九十七年十月二十四日一北桃字第００六五０號函送│3.原載於原判決│
│    │之易景仁上開帳戶開戶基本資料及往來明細（參彰化縣警察局田中分局田警│附表二編號2。 │
│    │分偵字第號卷宗三第四頁至第七頁）。                                │4.追加起訴書附│
├──┼─────────────────────────────────┤表三編號2     │
│主文│                                                                  │              │
├──┼───┬──────┬───────────┬─────┬────┼───────┤
│ 三 │顏光亮│九十七年四月│日盛銀行帳號：八一五－│徐國威    │徐繼威  │1.出處：      │
│    │      │底某日。    │00000000000│徐繼威    │        │本院卷田警分│
│    │      │            │０００號、安泰銀行帳號│黃居文    │        │偵字第        │
│    │      │            │：0000000000│＊「小妤」│        │00000000000   │
│    │      │            │四一００號。          │＊「阿全」│        │號第2頁。     │
│    │      │            │                      │＊劉鳳嬌  │        │2.原判決缺漏共│
│    │      │            │                      │＊江文宏  │        │犯劉鳳嬌、江文│
│    │      │            │                      │          │        │宏、「阿全」、│
├──┼───┴──────┴───────────┴─────┴────┤「小妤」。    │
│證據│顏光亮上開帳戶之開戶基本資料及往來明細（參彰化縣警察局田中分局田警│3.原載於原判決│
│    │分偵字第００九七００一六七八六號卷宗第三十頁至第三十一頁、第三十三│附表二編號3。 │
│    │頁、第三十四頁）。                                                │4.追加起訴書附│
├──┼─────────────────────────────────┤表三編號3     │
│主文│                                                                  │              │
├──┴─────────────────────────────────┴───────┤
│附註：有＊標誌是原審漏載之共犯。                                                        │
└────────────────────────────────────────────┘
附表三：被害人表
┌──┬───┬────┬────┬───┬──────┬────────┬───────┬───────┐
│編號│被害人│被害時間│詐騙方式│參與詐│匯款金額（新│    人頭帳戶    │認定屬被告使用│備          註│
│    │      │        │        │騙者  │臺幣）      │                │之人頭帳戶依據│              │
├──┼───┼────┼────┼───┼──────┼────────┼───────┼───────┤
│ 一 │楊淑玲│九十七│電視購物│黃居文│二萬九千九佰│劉宗翰臺中進化郵│黃居文通聯譯文│1.出處：      │
│    │      │年八月十│設定詐騙│陳亞駿│八十三元    │局帳號○○二一四│0000000│本院卷田警分│
│    │      │日晚上八│        │陳威榤│            │00000000│四三八（九十七│偵字第        │
│    │      │時二十六│        │＊「小│            │一              │年八月九日）警│00000000000號 │
│    │      │分許。  │        │妤」  │            │                │卷第一九八頁背│第356頁。     │
│    │      │        │        │＊「阿│            │                │面            │2.原判決缺漏共│
│    │      │        │        │全」  │            │                │              │犯「小妤」、徐│
│    │      │        │        │＊徐繼│            │                │              │國威、徐繼威、│
│    │      │        │        │威    │            │                │              │廖盈泓、「阿全│
│    │      │        │        │＊徐國│            │                │              │」、劉鳳嬌。  │
│    │      │        │        │威    │            │                │              │3.原載於原判決│
│    │      │        │        │＊廖盈│            │                │              │附表三編號1。 │
│    │      │        │        │泓    │            │                │              │4.起訴書附表二│
│    │      │        │        │＊劉鳳│            │                │              │編號1         │
│    │      │        │        │嬌    │            │                │              │              │
│    │      │        │        │      │            │                │              │              │
│    │      │        │        │      │            │                │              │              │
├──┼───┼────┼────┼───┼──────┼────────┼───────┤              │
│    │      │九十七│同上    │同上  │十二萬元    │花旗內湖分行帳號│同次詐騙匯出之│              │
│    │      │年八月十│        │      │            │00000000│其他人頭帳戶  │              │
│    │      │日晚上九│        │      │            │○三○八六九    │              │              │
│    │      │時許。  │        │      │            │                │              │              │
├──┼───┼────┼────┼───┼──────┼────────┼───────┤              │
│    │      │九十七│同上    │同上  │二萬九千九佰│同第一筆        │同第一筆      │              │
│    │      │年八月十│        │      │七十九元    │                │              │              │
│    │      │一日凌晨│        │      │            │                │              │              │
│    │      │零時十八│        │      │            │                │              │              │
│    │      │分許。  │        │      │            │                │              │              │
├──┼───┼────┼────┼───┼──────┼────────┼───────┤              │
│    │      │九十七│同上    │同上  │八十萬元    │以包裹寄送現金至│無人頭帳戶    │              │
│    │      │年八月十│        │      │            │桃園南崁貨運站  │              │              │
│    │      │一日某時│        │      │            │                │              │              │
│    │      │許。    │        │      │            │                │              │              │
├──┼───┼────┼────┼───┼──────┼────────┼───────┤              │
│    │      │九十七│同上    │同上  │二萬九千九佰│國泰世華前金分行│同次詐騙匯出之│              │
│    │      │年八月十│        │      │八十三元    │帳號○三九五○二│其他人頭帳戶  │              │
│    │      │一日晚上│        │      │            │三三一三二二    │              │              │
│    │      │七時三十│        │      │            │                │              │              │
│    │      │七分許。│        │      │            │                │              │              │
├──┼───┼────┼────┼───┼──────┼────────┼───────┤              │
│    │      │九十七│同上    │同上  │十萬        │彰銀北三重埔分行│同次詐騙匯出之│              │
│    │      │年八月十│        │      │            │帳號五五一二五一│其他人頭帳戶  │              │
│    │      │一日晚上│        │      │            │00000000│              │              │
│    │      │九時十一│        │      │            │                │              │              │
│    │      │分許。  │        │      │            │                │              │              │
├──┼───┴────┴────┴───┴──────┴────────┴───────┤              │
│證據│板信商業銀行自動櫃員機交易明細表二紙、花旗（臺灣）銀行自動櫃員機交易明細表三紙、臺│              │
│    │灣銀行自動櫃員機交易明細表、彰化銀行自動櫃員機交易明細表各一紙（參彰化縣警察局田中│              │
│    │分局田警分偵字第０九七００一六七八六號卷二第三五八頁至第三六一頁）。              │              │
├──┼─────────────────────────────────────────┤              │
│主文│                                                                                  │              │
├──┼───┬────┬────┬───┬──────┬────────┬───────┼───────┤
│ 二 │廖易凡│九十七年│網路購物│黃居文│二萬五千九百│林倚慶中壢南園郵│黃居文通聯譯文│1.出處：      │
│    │      │五月二十│設定詐騙│陳威榤│七十九元    │局帳號○二八一一│0000000│本院卷田警分│
│    │      │九日下午│        │劉鳳嬌│            │00000000│三七四（九十七│偵字第        │
│    │      │五時三十│        │江文宏│            │八              │年五月二十九日│00000000000號 │
│    │      │分許。  │        │「阿全│            │                │）警卷第二一二│第363頁。     │
│    │      │        │        │」    │            │                │頁背面        │2.原判決缺漏共│
│    │      │        │        │＊「小│            │                │              │犯徐國威、徐繼│
│    │      │        │        │妤」  │            │                │              │威、「小妤」。│
│    │      │        │        │＊徐繼│            │                │              │3.原載於原判決│
│    │      │        │        │威    │            │                │              │附表三編號2。 │
│    │      │        │        │＊徐國│            │                │              │4.起訴書附表二│
│    │      │        │        │威    │            │                │              │編號2         │
│    │      │        │        │      │            │                │              │              │
├──┼───┴────┴────┴───┴──────┴────────┴───────┤              │
│證據│中國信託銀行自動櫃員機交易明細表一紙（參彰化縣警察局田中分局田警分偵字第０九七００│              │
│    │一六七八六號卷二第三六四頁）。                                                    │              │
├──┼─────────────────────────────────────────┤              │
│主文│江文宏共同犯詐欺取財罪，處有期徒刑伍月，扣案如附表五編號一、三所示之物均沒收。    │              │
├──┼───┬────┬────┬───┬──────┬────────┬───────┼───────┤
│ 三 │吳宗緯│九十七年│中獎詐騙│黃居文│二萬九千九百│同上            │同上          │1.出處：      │
│    │      │五月二十│        │陳威榤│九十六元    │                │              │本院卷田警分│
│    │      │九日晚上│        │劉鳳嬌│            │                │              │偵字第        │
│    │      │十時許。│        │江文宏│            │                │              │00000000000號 │
│    │      │        │        │「阿全│            │                │              │第365頁。     │
│    │      │        │        │」    │            │                │              │2.原判決缺漏共│
│    │      │        │        │＊「小│            │                │              │犯徐國威、徐繼│
│    │      │        │        │妤」  │            │                │              │威、「小妤」。│
│    │      │        │        │＊徐繼│            │                │              │3.原載於原判決│
│    │      │        │        │威    │            │                │              │附表三編號3。 │
│    │      │        │        │＊徐國│            │                │              │4.起訴書附表二│
│    │      │        │        │威    │            │                │              │編號3         │
├──┼───┴────┴────┴───┴──────┴────────┴───────┤              │
│證據│臺灣銀行土地分行活期儲蓄存款存摺內頁影本、人頭帳戶個資檢視表各一份（參彰化縣警察局│              │
│    │田中分局田警分偵字第０九七００一六七八六號卷二第三六六頁、第三六七頁）。          │              │
├──┼─────────────────────────────────────────┤              │
│主文│江文宏共同犯詐欺取財罪，處有期徒刑陸月，扣案如附表五編號一、三所示之物均沒收。    │              │
├──┼───┬────┬────┬───┬──────┬────────┬───────┼───────┤
│ 四 │陳俊帆│九十七│援交詐騙│黃居文│二萬六千元  │易景仁第一銀行北│黃居文通聯譯文│1.出處：      │
│    │      │年五月三│        │陳威榤│            │桃園分行帳號二七│0000000│本院卷田警分│
│    │      │十一日晚│        │徐國威│            │00000000│三七四（九十七│偵字第        │
│    │      │上八時三│        │徐繼威│            │○              │年五月三十日）│00000000000號 │
│    │      │十六分許│        │＊「小│            │                │警卷第二一六頁│第368頁。     │
│    │      │。      │        │妤」  │            │                │              │2.原判決缺漏共│
│    │      │        │        │＊「阿│            │                │              │犯江文宏、「阿│
│    │      │        │        │全」  │            │                │              │全」、劉鳳嬌、│
│    │      │        │        │＊江文│            │                │              │「小妤」。    │
│    │      │        │        │宏    │            │                │              │3.原載於原判決│
│    │      │        │        │＊劉鳳│            │                │              │附表三編號4。 │
│    │      │        │        │嬌    │            │                │              │4.起訴書附表二│
├──┼───┼────┼────┼───┼──────┼────────┼───────┤編號4         │
│    │      │九十七│同上    │同上  │一千元      │同上            │同上          │              │
│    │      │年五月三│        │      │            │                │              │              │
│    │      │十一日晚│        │      │            │                │              │              │
│    │      │上八時三│        │      │            │                │              │              │
│    │      │十七分許│        │      │            │                │              │              │
│    │      │。      │        │      │            │                │              │              │
├──┼───┴────┴────┴───┴──────┴────────┴───────┤              │
│證據│第一銀行自動櫃員機交易明細表二紙（參彰化縣警察局田中分局田警分偵字第０九七００一六│              │
│    │七八六號卷二第三六九頁）。                                                        │              │
├──┼─────────────────────────────────────────┤              │
│主文│                                                                                  │              │
├──┼───┬────┬────┬───┬──────┬────────┬───────┼───────┤
│ 五 │湯勝雄│九十七年│網路購物│黃居文│二千元      │同上            │同上          │1.出處：      │
│    │      │五月三十│詐騙    │陳威榤│            │                │              │本院卷田警分│
│    │      │一日晚上│        │徐國威│            │                │              │偵字第        │
│    │      │七時三分│        │徐繼威│            │                │              │00000000000號 │
│    │      │許。    │        │＊「小│            │                │              │第370頁。     │
│    │      │        │        │妤」  │            │                │              │2.原判決缺漏共│
│    │      │        │        │＊「阿│            │                │              │犯江文宏、「阿│
│    │      │        │        │全」  │            │                │              │全」、劉鳳嬌、│
│    │      │        │        │＊江文│            │                │              │「小妤」。    │
│    │      │        │        │宏    │            │                │              │3.原載於原判決│
│    │      │        │        │＊劉鳳│            │                │              │附表三編號5。 │
│    │      │        │        │嬌    │            │                │              │4.起訴書附表二│
├──┼───┴────┴────┴───┴──────┴────────┴───────┤編號5         │
│證據│第一銀行自動櫃員機交易明細表、人頭帳戶個資檢視表各一份（參彰化縣警察局田中分局田警│              │
│    │分偵字第０九七００一六七八六號卷二第三七一頁、第三七二頁）。                      │              │
├──┼─────────────────────────────────────────┤              │
│主文│                                                                                  │              │
├──┼───┬────┬────┬───┬──────┬────────┬───────┼───────┤
│ 六 │張昆翔│九十七│交友詐騙│黃居文│三千元      │陳信和彰銀新莊分│黃居文通聯譯文│1.出處：      │
│    │      │年六月一│        │陳威榤│            │行帳號五五五○五│0000000│本院卷田警分│
│    │      │日晚上八│        │＊「小│            │00000000│三七四（九十七│偵字第        │
│    │      │時三十五│        │妤」  │            │                │年五月三十日）│00000000000號 │
│    │      │分許。  │        │＊「阿│            │                │警卷第二一六頁│第373頁。     │
│    │      │        │        │全」  │            │                │              │2.原判決缺漏共│
│    │      │        │        │＊徐繼│            │                │              │犯江文宏、劉鳳│
│    │      │        │        │威    │            │                │              │嬌、許坤德、徐│
│    │      │        │        │＊徐國│            │                │              │繼威、徐國威、│
│    │      │        │        │威    │            │                │              │「阿全」、「小│
│    │      │        │        │＊劉鳳│            │                │              │妤」。        │
│    │      │        │        │嬌    │            │                │              │3.原載於原判決│
│    │      │        │        │＊江文│            │                │              │附表三編號6。 │
│    │      │        │        │宏    │            │                │              │4.起訴書附表二│
│    │      │        │        │＊許坤│            │                │              │編號6         │
│    │      │        │        │德    │            │                │              │              │
├──┼───┼────┼────┼───┼──────┼────────┼───────┤              │
│    │      │九十七│同上    │同上  │四千九百八十│華南銀行帳號一五│同次詐騙匯出之│              │
│    │      │年六月一│        │      │三元        │00000000│其他人頭帳戶  │              │
│    │      │日晚上九│        │      │            │八七            │              │              │
│    │      │時二分許│        │      │            │                │              │              │
│    │      │。      │        │      │            │                │              │              │
├──┼───┴────┴────┴───┴──────┴────────┴───────┤              │
│證據│彰化銀行自動櫃員機交易明細表二紙（參彰化縣警察局田中分局田警分偵字第０九七００一六│              │
│    │七八六號卷二第三七四頁）。                                                        │              │
├──┼─────────────────────────────────────────┤              │
│主文│                                                                                  │              │
├──┼───┬────┬────┬───┬──────┬────────┬───────┼───────┤
│ 七 │林永龍│九十七│援交詐騙│黃居文│二千元      │彰化銀行帳號四○│同次詐騙匯出之│1.出處：      │
│    │      │年五月三│        │陳威榤│            │00000000│其他人頭帳戶  │本院卷田警分│
│    │      │十日晚上│        │＊「小│            │六○○○        │              │偵字第        │
│    │      │九時二十│        │妤」  │            │                │              │00000000000號 │
│    │      │分許。  │        │＊「阿│            │                │              │第376頁。     │
│    │      │        │        │全」  │            │                │              │2.原判決缺漏共│
│    │      │        │        │＊徐繼│            │                │              │犯江文宏、劉鳳│
│    │      │        │        │威    │            │                │              │嬌、徐繼威、徐│
│    │      │        │        │＊徐國│            │                │              │國威、「阿全」│
│    │      │        │        │威    │            │                │              │、「小妤」。  │
│    │      │        │        │＊劉鳳│            │                │              │3.原載於原判決│
│    │      │        │        │嬌    │            │                │              │附表三編號7。 │
│    │      │        │        │＊江文│            │                │              │4.起訴書附表二│
│    │      │        │        │宏    │            │                │              │編號7         │
├──┼───┼────┼────┼───┼──────┼────────┼───────┤              │
│    │      │九十七│同上    │同上  │一千元      │同前開陳信和帳戶│同前開陳信和帳│              │
│    │      │年五月三│        │      │            │                │戶            │              │
│    │      │十日晚上│        │      │            │                │              │              │
│    │      │九時四十│        │      │            │                │              │              │
│    │      │七分許。│        │      │            │                │              │              │
├──┼───┼────┼────┼───┼──────┼────────┼───────┤              │
│    │      │九十七│同上    │同上  │八千元      │臺北富邦銀行帳號│同次詐騙匯出之│              │
│    │      │年六月十│        │      │            │00000000│其他人頭帳戶  │              │
│    │      │一日凌晨│        │      │            │九八○四        │              │              │
│    │      │四時五十│        │      │            │                │              │              │
│    │      │九分許。│        │      │            │                │              │              │
├──┼───┴────┴────┴───┴──────┴────────┴───────┤              │
│證據│彰化銀行自動櫃員機交易明細表二紙、臺北富邦銀行自動櫃員機交易明細表一紙、人頭帳戶個│              │
│    │資檢視表一紙（參彰化縣警察局田中分局田警分偵字第０九七００一六七八六號卷第三七七頁│              │
│    │、第三七九頁）。                                                                  │              │
├──┼─────────────────────────────────────────┤              │
│主文│                                                                                  │              │
├──┼───┬────┬────┬───┬──────┬────────┬───────┼───────┤
│ 八 │姚威仰│九十七年│網路購物│黃居文│三千元      │同上            │與林永龍前開匯│1.出處：      │
│    │      │六月十一│詐騙    │陳威榤│            │                │款之其他人頭帳│本院卷田警分│
│    │      │日下午某│        │＊「小│            │                │戶相同        │偵字第        │
│    │      │時許。  │        │妤」  │            │                │              │00000000000號 │
│    │      │        │        │＊「阿│            │                │              │第385頁。     │
│    │      │        │        │全」  │            │                │              │2.原判決缺漏共│
│    │      │        │        │＊徐繼│            │                │              │犯江文宏、劉鳳│
│    │      │        │        │威    │            │                │              │嬌、徐繼威、徐│
│    │      │        │        │＊徐國│            │                │              │國威、「阿全」│
│    │      │        │        │威    │            │                │              │、「小妤」。  │
│    │      │        │        │＊劉鳳│            │                │              │3.原載於原判決│
│    │      │        │        │嬌    │            │                │              │附表三編號8。 │
│    │      │        │        │＊江文│            │                │              │4.起訴書附表二│
│    │      │        │        │宏    │            │                │              │編號8         │
├──┼───┴────┴────┴───┴──────┴────────┴───────┤              │
│證據│臺北縣政府警察局新莊分局光華派出所陳報單一紙（參彰化縣警察局田中分局田警分偵字第０│              │
│    │000000000號卷第三八八頁）。                                              │              │
├──┼─────────────────────────────────────────┤              │
│主文│                                                                                  │              │
├──┼───┬────┬────┬───┬──────┬────────┬───────┼───────┤
│ 九 │張國棟│九十七│網路購物│黃居文│二千元      │蘇亭恩聯邦銀行中│黃居文通聯譯文│1.出處：      │
│    │      │年六月三│詐騙    │陳威榤│            │山簡易分行帳號○│0000000│本院卷田警分│
│    │      │日下午五│        │劉鳳嬌│            │00000000│三七四（九十七│偵字第        │
│    │      │時十六分│        │江文宏│            │八四○          │年六月一日）警│00000000000號 │
│    │      │許。    │        │許坤德│            │                │卷第二一七頁  │第389頁。     │
│    │      │        │        │「阿全│            │                │              │2.原判決缺漏共│
│    │      │        │        │」    │            │                │              │犯黃居文、徐繼│
│    │      │        │        │＊「小│            │                │              │威、徐國威、「│
│    │      │        │        │妤」  │            │                │              │小妤」。      │
│    │      │        │        │＊徐繼│            │                │              │3.原載於原判決│
│    │      │        │        │威    │            │                │              │附表三編號9。 │
│    │      │        │        │＊徐國│            │                │              │4.起訴書附表二│
│    │      │        │        │威    │            │                │              │編號9         │
│    │      │        │        │＊黃居│            │                │              │              │
│    │      │        │        │文    │            │                │              │              │
├──┼───┼────┼────┼───┼──────┼────────┼───────┤              │
│    │      │九十七│同上    │同上  │九萬元      │第一銀行五股工業│同次詐騙匯出之│              │
│    │      │年六月三│        │      │            │區分行帳號二一七│其他人頭帳戶  │              │
│    │      │日晚上十│        │      │            │00000000│              │              │
│    │      │時十三分│        │      │            │                │              │              │
│    │      │。      │        │      │            │                │              │              │
├──┼───┴────┴────┴───┴──────┴────────┴───────┤              │
│證據│聯邦銀行、第一銀行自動櫃員機交易明細表各一份、臺北縣政府警察局土城分局土城派出所陳│              │
│    │報單一紙（參彰化縣警察局田中分局田警分偵字第０九七００一六七八六號卷第三九一頁、第│              │
│    │三九二頁）。                                                                      │              │
├──┼─────────────────────────────────────────┤              │
│主文│江文宏共同犯詐欺取財罪，處有期徒刑柒月，扣案如附表五編號一、二、三所示之物均沒收。│              │
│    │許坤德共同犯詐欺取財罪，處有期徒刑柒月，扣案如附表五編號一、二、三所示之物均沒收。│              │
├──┼───┬────┬────┬───┬──────┬────────┬───────┼───────┤
│ 十 │藍天宏│九十七│援交詐騙│黃居文│二萬九千九百│同前開蘇亭恩帳戶│同前開蘇亭恩帳│1.出處：      │
│    │      │年六月三│        │陳威榤│八十三元    │                │戶            │本院卷田警分│
│    │      │日晚上六│        │劉鳳嬌│            │                │              │偵字第        │
│    │      │時四十七│        │江文宏│            │                │              │00000000000號 │
│    │      │分許。  │        │許坤德│            │                │              │第395頁。     │
│    │      │        │        │「阿全│            │                │              │2.原判決缺漏共│
│    │      │        │        │」    │            │                │              │犯徐繼威、徐國│
│    │      │        │        │＊「小│            │                │              │威、「小妤」。│
│    │      │        │        │妤」  │            │                │              │3.原載於原判決│
│    │      │        │        │＊徐繼│            │                │              │附表三編號10。│
│    │      │        │        │威    │            │                │              │4.起訴書附表二│
│    │      │        │        │＊徐國│            │                │              │編號10        │
│    │      │        │        │威    │            │                │              │              │
│    │      │        │        │      │            │                │              │              │
├──┼───┼────┼────┼───┼──────┼────────┼───────┤              │
│    │      │九十七│同上    │同上  │三萬八千元（│同上            │同上          │              │
│    │      │年六月三│        │      │帳戶餘額不足│                │              │              │
│    │      │日晚上七│        │      │而未遂）    │                │              │              │
│    │      │時三十一│        │      │            │                │              │              │
│    │      │分許。  │        │      │            │                │              │              │
├──┼───┴────┴────┴───┴──────┴────────┴───────┤              │
│證據│聯邦銀行、新光銀行自動櫃員機交易明細表各一紙、臺北縣政府警察局新莊分局光華娑出所受│              │
│    │理刑事案件報案三聯單一紙（參彰化縣警察局田中分局田警分偵字第０九七００一六七八六號│              │
│    │卷第三九七頁、第三九八頁）。                                                      │              │
├──┼─────────────────────────────────────────┤              │
│主文│江文宏共同犯詐欺取財罪，處有期徒刑伍月，扣案如附表五編號一、二、三所示之物均沒收。│              │
│    │許坤德共同犯詐欺取財罪，處有期徒刑伍月，扣案如附表五編號一、二、三所示之物均沒收。│              │
├──┼───┬────┬────┬───┬──────┬────────┬───────┼───────┤
│十一│陳英彥│九十七│援交詐騙│黃居文│二萬九千九百│安泰商銀通化分行│同次詐騙匯出之│1.出處：      │
│    │      │年八月十│        │陳威榤│七十九元    │帳號○三二二二○│其他人頭帳戶  │本院卷田警分│
│    │      │四日下午│        │陳亞駿│            │00000000│              │偵字第        │
│    │      │三時二十│        │徐國威│            │                │              │00000000000號 │
│    │      │六分許。│        │徐繼威│            │                │              │第400頁。     │
│    │      │        │        │＊「小│            │                │              │2.原判決缺漏共│
│    │      │        │        │妤」  │            │                │              │犯廖盈泓、劉鳳│
│    │      │        │        │＊「阿│            │                │              │嬌、「阿全」、│
│    │      │        │        │全」  │            │                │              │「小妤」。    │
│    │      │        │        │＊劉鳳│            │                │              │3.原載於原判決│
│    │      │        │        │嬌    │            │                │              │附表三編號11。│
│    │      │        │        │＊廖盈│            │                │              │4.起訴書附表二│
│    │      │        │        │泓    │            │                │              │編號11        │
│    │      │        │        │      │            │                │              │              │
├──┼───┼────┼────┼───┼──────┼────────┼───────┤              │
│    │      │九十七│同上    │同上  │九萬八千元  │邱玉嬌渣打楊梅分│黃居文通聯譯文│              │
│    │      │年八月十│        │      │            │行帳號○二四二一│0000000│              │
│    │      │四日下午│        │      │            │00000000│五四一（九十七│              │
│    │      │四時一分│        │      │            │○              │年八月十三日）│              │
│    │      │許。    │        │      │            │                │警卷第二二五頁│              │
├──┼───┼────┼────┼───┼──────┼────────┼───────┤              │
│    │      │九十七│同上    │同上  │一千元      │同上            │同上          │              │
│    │      │年八月十│        │      │            │                │              │              │
│    │      │四日下午│        │      │            │                │              │              │
│    │      │四時四分│        │      │            │                │              │              │
│    │      │許      │        │      │            │                │              │              │
├──┼───┼────┼────┼───┼──────┼────────┼───────┤              │
│    │      │九十七│同上    │同上  │九千零十七元│同上            │同上          │              │
│    │      │年八月十│        │      │            │                │              │              │
│    │      │四日下午│        │      │            │                │              │              │
│    │      │四時三十│        │      │            │                │              │              │
│    │      │三分許。│        │      │            │                │              │              │
├──┼───┼────┼────┼───┼──────┼────────┼───────┤              │
│    │      │九十七│同上    │同上  │二萬零一百零│同上            │同上          │              │
│    │      │年八月十│        │      │一元        │                │              │              │
│    │      │四日下午│        │      │            │                │              │              │
│    │      │五時二十│        │      │            │                │              │              │
│    │      │九分許。│        │      │            │                │              │              │
├──┼───┴────┴────┴───┴──────┴────────┴───────┤              │
│證據│中國信託銀行自動櫃員機交易明細表一紙、渣打銀行自動櫃員機交易明細表三紙、臺北富邦銀│              │
│    │行交易明細表一紙（參彰化縣警察局田中分局田警分偵字第０九七００一六七八六號卷第四０│              │
│    │一頁至第四０三頁）。                                                              │              │
├──┼─────────────────────────────────────────┤              │
│主文│                                                                                  │              │
├──┼───┬────┬────┬───┬──────┬────────┬───────┼───────┤
│十二│姜義億│九十七年│色情詐騙│黃居文│一萬五千元  │同上            │同上          │1.出處：      │
│    │      │八月十日│        │陳威榤│            │                │              │本院卷田警分│
│    │      │凌晨一時│        │陳亞駿│            │                │              │偵字第        │
│    │      │二十八分│        │徐國威│            │                │              │00000000000號 │
│    │      │許。    │        │徐繼威│            │                │              │第405頁。     │
│    │      │        │        │＊「小│            │                │              │2.原判決缺漏共│
│    │      │        │        │妤」  │            │                │              │犯廖盈泓、劉鳳│
│    │      │        │        │＊「阿│            │                │              │嬌、「阿全」、│
│    │      │        │        │全」  │            │                │              │「小妤」。    │
│    │      │        │        │＊廖盈│            │                │              │3.原載於原判決│
│    │      │        │        │泓    │            │                │              │附表三編號12。│
│    │      │        │        │＊劉鳳│            │                │              │4.起訴書附表二│
│    │      │        │        │嬌    │            │                │              │編號12        │
│    │      │        │        │      │            │                │              │              │
├──┼───┴────┴────┴───┴──────┴────────┴───────┤              │
│證據│新光銀行自動櫃員機交易明細表一紙、人頭帳戶個資檢視表一紙（參彰化縣警察局田中分局田│              │
│    │警分偵字第０九七００一六七八六號卷第四０六頁、第四０七頁）。                      │              │
├──┼─────────────────────────────────────────┤              │
│主文│                                                                                  │              │
├──┼───┬────┬────┬───┬──────┬────────┬───────┼───────┤
│十三│林明壕│九十七│交友詐騙│黃居文│二萬九千九百│李秋萍華南龍潭分│黃居文通聯譯文│1.出處：      │
│    │      │年八月十│        │陳威榤│七十九元    │行帳號二四九二○│0000000│本院卷田警分│
│    │      │三日下午│        │陳亞駿│            │0000000  │五四一（九十七│偵字第        │
│    │      │四時四分│        │＊「小│            │                │年八月十三日）│00000000000號 │
│    │      │許。    │        │妤」  │            │                │警卷第二二五頁│第408頁。     │
│    │      │        │        │＊「阿│            │                │              │2.原判決缺漏共│
│    │      │        │        │全」  │            │                │              │犯劉鳳嬌、「小│
│    │      │        │        │＊廖盈│            │                │              │妤」、徐繼威、│
│    │      │        │        │泓    │            │                │              │徐國威、廖盈泓│
│    │      │        │        │＊劉鳳│            │                │              │、「阿全」。  │
│    │      │        │        │嬌    │            │                │              │3.原載於原判決│
│    │      │        │        │＊徐國│            │                │              │附表三編號13。│
│    │      │        │        │威    │            │                │              │4.起訴書附表二│
│    │      │        │        │＊徐繼│            │                │              │編號13        │
│    │      │        │        │威    │            │                │              │              │
├──┼───┼────┼────┼───┼──────┼────────┼───────┤              │
│    │      │九十七│同上    │同上  │四萬六千元  │第一銀行帳號二八│同次詐騙匯出之│              │
│    │      │年八月十│        │      │            │00000000│其他人頭帳戶  │              │
│    │      │三日下午│        │      │            │一              │              │              │
│    │      │四時三十│        │      │            │                │              │              │
│    │      │七分許。│        │      │            │                │              │              │
├──┼───┼────┼────┼───┼──────┼────────┼───────┤              │
│    │      │九十七│同上    │同上  │二千元      │同上            │同上          │              │
│    │      │年八月十│        │      │            │                │              │              │
│    │      │三日下午│        │      │            │                │              │              │
│    │      │四時三十│        │      │            │                │              │              │
│    │      │九分許。│        │      │            │                │              │              │
├──┼───┼────┼────┼───┼──────┼────────┼───────┤              │
│    │      │九十七│同上    │同上  │二萬八千元  │同上            │同上          │              │
│    │      │年八月十│        │      │            │                │              │              │
│    │      │三日晚上│        │      │            │                │              │              │
│    │      │七時二十│        │      │            │                │              │              │
│    │      │三分許。│        │      │            │                │              │              │
├──┼───┼────┼────┼───┼──────┼────────┼───────┤              │
│    │      │九十七│同上    │同上  │六千元      │同上            │同上          │              │
│    │      │年八月十│        │      │            │                │              │              │
│    │      │三日晚上│        │      │            │                │              │              │
│    │      │七時二十│        │      │            │                │              │              │
│    │      │五分許。│        │      │            │                │              │              │
├──┼───┴────┴────┴───┴──────┴────────┴───────┤              │
│證據│國泰世華銀行自動櫃員機交易明細表一紙、第一銀行自動櫃員機交易明細表四紙、內政部警政│              │
│    │署反詐騙案件紀錄表一紙、臺北市政府警察局萬華分局東園街派出所受理詐騙帳戶通報警示簡│              │
│    │便格式表一紙（參彰化縣警察局田中分局田警分偵字第０九七００一六七八六號卷第四０九頁│              │
│    │至第四一一頁）。                                                                  │              │
├──┼─────────────────────────────────────────┤              │
│主文│                                                                                  │              │
├──┼───┬────┬────┬───┬──────┬────────┬───────┼───────┤
│十四│洪嘉凌│九十七│電視購物│黃居文│一萬一千九百│吳瑞文板信商銀桃│黃居文通聯譯文│1.出處：      │
│    │      │年八月十│設定詐騙│陳威榤│八十三元    │園分行帳號○三○│0000000│本院卷田警分│
│    │      │六日下午│        │陳亞駿│            │00000000│五四一（九十七│偵字第        │
│    │      │五時十五│        │徐國威│            │○四四          │年八月十三日）│00000000000號 │
│    │      │分許。  │        │徐繼威│            │                │警卷第二二五頁│第412頁。     │
│    │      │        │        │＊「小│            │                │              │2.原判決缺漏共│
│    │      │        │        │妤」  │            │                │              │犯廖盈泓、劉鳳│
│    │      │        │        │＊「阿│            │                │              │嬌、「阿全」、│
│    │      │        │        │全」  │            │                │              │「小妤」。    │
│    │      │        │        │＊廖盈│            │                │              │3.原載於原判決│
│    │      │        │        │泓    │            │                │              │附表三編號14。│
│    │      │        │        │＊劉鳳│            │                │              │4.起訴書附表二│
│    │      │        │        │嬌    │            │                │              │編號14        │
│    │      │        │        │      │            │                │              │              │
├──┼───┼────┼────┼───┼──────┼────────┼───────┤              │
│    │      │九十七│同上    │同上  │一萬四千九百│同上            │同上          │              │
│    │      │年八月十│        │      │一十四元    │                │              │              │
│    │      │六日晚上│        │      │            │                │              │              │
│    │      │六時三十│        │      │            │                │              │              │
│    │      │二分許。│        │      │            │                │              │              │
├──┼───┴────┴────┴───┴──────┴────────┴───────┤              │
│證據│大眾銀行、國泰世華銀行自動櫃員機交易明細表各一紙、人頭帳戶個資檢視表一紙（參彰化縣│              │
│    │警察局田中分局田警分偵字第０九七００一六七八六號卷第四一二頁、第四一四頁）。      │              │
├──┼─────────────────────────────────────────┤              │
│主文│                                                                                  │              │
├──┼───┬────┬────┬───┬──────┬────────┬───────┼───────┤
│十五│雷廷鈞│九十七年│援交詐騙│黃居文│一萬四千九百│歐梅芬合庫汐止分│黃居文通聯譯文│1.出處：      │
│    │      │八月十三│        │陳威榤│十四元      │行帳號０四八０七│0000000│本院卷田警分│
│    │      │日晚上六│        │陳亞駿│            │00000000│五四一（九十七│偵字第        │
│    │      │時二十六│        │＊「小│            │                │年八月十三日）│00000000000號 │
│    │      │分許。  │        │妤」  │            │                │警卷第二二五頁│第415頁。     │
│    │      │        │        │＊「阿│            │                │              │2.原判決缺漏共│
│    │      │        │        │全」  │            │                │              │犯劉鳳嬌、「小│
│    │      │        │        │＊廖盈│            │                │              │妤」、徐繼威、│
│    │      │        │        │泓    │            │                │              │徐國威、廖盈泓│
│    │      │        │        │＊劉鳳│            │                │              │、「阿全」。  │
│    │      │        │        │嬌    │            │                │              │3.原載於原判決│
│    │      │        │        │＊徐國│            │                │              │附表三編號15  │
│    │      │        │        │威    │            │                │              │。            │
│    │      │        │        │＊徐繼│            │                │              │4.起訴書附表二│
│    │      │        │        │威    │            │                │              │編號15        │
├──┼───┴────┴────┴───┴──────┴────────┴───────┤              │
│證據│臺新銀行自動櫃員機交易明細表一紙、人頭帳戶個資檢視表一紙（參彰化縣警察局田中分局田│              │
│    │警分偵字第０九七００一六七八六號卷第四一六頁、第四一七頁）。                      │              │
├──┼─────────────────────────────────────────┤              │
│主文│                                                                                  │              │
├──┼───┬────┬────┬───┬──────┬────────┬───────┼───────┤
│十六│李致賢│九十七│交友詐騙│黃居文│一萬元      │同邱玉嬌前開帳戶│同邱玉嬌前開帳│1.出處：      │
│    │（起訴│年八月十│        │陳威榤│            │                │戶            │本院卷田警分│
│    │書誤載│四日晚上│        │陳亞駿│            │                │              │偵字第        │
│    │為李政│八時三十│        │徐國威│            │                │              │00000000000號 │
│    │賢）  │六分許。│        │徐繼威│            │                │              │第418頁。     │
│    │      │        │        │＊「小│            │                │              │2.原判決缺漏共│
│    │      │        │        │妤」  │            │                │              │犯劉鳳嬌、廖盈│
│    │      │        │        │＊「阿│            │                │              │泓、「阿全」、│
│    │      │        │        │全」  │            │                │              │「小妤」。    │
│    │      │        │        │＊廖盈│            │                │              │3.原載於原判決│
│    │      │        │        │泓    │            │                │              │附表三編號16。│
│    │      │        │        │＊劉鳳│            │                │              │4.起訴書附表二│
│    │      │        │        │嬌    │            │                │              │編號16        │
├──┼───┼────┼────┼───┼──────┼────────┼───────┤              │
│    │      │九十七│同上    │同上  │一萬元      │楊廷育臺北富邦三│黃居文通聯譯文│              │
│    │      │年八月十│        │      │            │重分行          │0000000│              │
│    │      │五日晚上│        │      │            │                │五四一（九十七│              │
│    │      │七時五十│        │      │            │                │年八月十三日）│              │
│    │      │九分許。│        │      │            │                │警卷第二二五頁│              │
├──┼───┴────┴────┴───┴──────┴────────┴───────┤              │
│證據│渣打銀行、台北富邦銀行自動櫃員機交易明細表各一紙、人頭帳戶個資檢視表一紙（參彰化縣│              │
│    │警察局田中分局田警分偵字第０九七００一六七八六號卷第四二０頁、第四二一頁）。      │              │
├──┼─────────────────────────────────────────┤              │
│主文│                                                                                  │              │
├──┼───┬────┬────┬───┬──────┬────────┬───────┼───────┤
│十七│廖致愷│九十七│假冒友人│黃居文│二千元      │中國信託新莊分行│同次詐騙匯出之│1.出處：      │
│    │      │年八月十│詐騙    │陳威榤│            │帳號二六六五四○│其他人頭帳戶  │本院卷田警分│
│    │      │六日晚上│        │陳亞駿│            │一一八六四九    │              │偵字第        │
│    │      │八時十二│        │＊「小│            │                │              │00000000000號 │
│    │      │分許。  │        │妤」  │            │                │              │第422頁。     │
│    │      │        │        │＊「阿│            │                │              │2.原判決缺漏共│
│    │      │        │        │全」  │            │                │              │犯劉鳳嬌、徐繼│
│    │      │        │        │＊廖盈│            │                │              │威、徐國威、廖│
│    │      │        │        │泓    │            │                │              │盈泓、「阿全」│
│    │      │        │        │＊劉鳳│            │                │              │、「小妤」。  │
│    │      │        │        │嬌    │            │                │              │3.原載於原判決│
│    │      │        │        │＊徐國│            │                │              │附表三編號17  │
│    │      │        │        │威    │            │                │              │。            │
│    │      │        │        │＊徐繼│            │                │              │4.起訴書附表二│
│    │      │        │        │威    │            │                │              │編號17        │
├──┼───┼────┼────┼───┼──────┼────────┼───────┤              │
│    │      │九十七│同上    │同上  │二千元      │張文卿第一銀行大│黃居文通聯譯文│              │
│    │      │年八月十│        │      │            │同分行帳號七一三│0000000│              │
│    │      │六日晚上│        │      │            │00000000│五四一（九十七│              │
│    │      │九時五十│        │      │            │○              │年八月十三日）│              │
│    │      │一分許。│        │      │            │                │警卷第二二五頁│              │
│    │      │        │        │      │            │                │背面          │              │
├──┼───┴────┴────┴───┴──────┴────────┴───────┤              │
│證據│第一銀行、中國信託銀行自動櫃員機交易明細表各一紙、臺北市政府警察局大安分局和平東路│              │
│    │派出所受理刑事案件報案三聯單一紙（參彰化縣警察局田中分局田警分偵字第０九七００一六│              │
│    │七八六號卷第四二五頁、第四二六頁）。                                              │              │
├──┼─────────────────────────────────────────┤              │
│主文│                                                                                  │              │
├──┼───┬────┬────┬───┬──────┬────────┬───────┼───────┤
│十八│林慧珊│九十七│電視詐騙│黃居文│二萬餘元    │不詳帳戶        │同次詐騙匯出之│1.出處：      │
│    │      │年八月十│設定購物│陳威榤│            │                │其他人頭帳戶  │本院卷田警分│
│    │      │八日某時│        │陳亞駿│            │                │              │偵字第        │
│    │      │許。    │        │＊「小│            │                │              │00000000000號 │
│    │      │        │        │妤」  │            │                │              │第429頁。     │
│    │      │        │        │＊「阿│            │                │              │2.原判決缺漏共│
│    │      │        │        │全」  │            │                │              │犯劉鳳嬌、「小│
│    │      │        │        │＊廖盈│            │                │              │妤」、徐繼威、│
│    │      │        │        │泓    │            │                │              │徐國威、廖盈泓│
│    │      │        │        │＊劉鳳│            │                │              │、「阿全」。  │
│    │      │        │        │嬌    │            │                │              │3.原載於原判決│
│    │      │        │        │＊徐國│            │                │              │附表三編號18  │
│    │      │        │        │威    │            │                │              │。            │
│    │      │        │        │＊徐繼│            │                │              │4.起訴書附表二│
│    │      │        │        │威    │            │                │              │編號18        │
├──┼───┼────┼────┼───┼──────┼────────┼───────┤              │
│    │      │九十七│同上    │同上  │七萬一千元  │吳慧如渣打銀行會│黃居文通聯譯文│              │
│    │      │年八月十│        │      │            │稽分行帳號○四二│0000000│              │
│    │      │八日某時│        │      │            │00000000│五四一（九十七│              │
│    │      │許。    │        │      │            │四              │年八月十七日）│              │
│    │      │        │        │      │            │                │警卷第二二八頁│              │
├──┼───┼────┼────┼───┼──────┼────────┼───────┤              │
│    │      │九十七│同上    │同上  │一千元      │同上            │同上          │              │
│    │      │年八月十│        │      │            │                │              │              │
│    │      │八日某時│        │      │            │                │              │              │
│    │      │許。    │        │      │            │                │              │              │
├──┼───┴────┴────┴───┴──────┴────────┴───────┤              │
│證據│內政部警政署戶詐騙諮詢專線紀錄表一紙（參彰化縣警察局田中分局田警分偵字第０九七００│              │
│    │一六七八六號卷第四三二頁）。                                                      │              │
├──┼─────────────────────────────────────────┤              │
│主文│                                                                                  │              │
├──┼───┬────┬────┬───┬──────┬────────┬───────┼───────┤
│十九│張家維│九十七│援交詐騙│黃居文│三千元      │合庫帳號○三五○│同次詐騙匯出之│1.出處：      │
│    │      │年八月十│        │陳威榤│            │00000000│其他人頭帳戶  │本院卷田警分│
│    │      │九日凌晨│        │陳亞駿│            │○              │              │偵字第        │
│    │      │五時二十│        │＊「小│            │                │              │00000000000號 │
│    │      │三分許。│        │妤」  │            │                │              │第433頁。     │
│    │      │        │        │＊「阿│            │                │              │2.原判決缺漏共│
│    │      │        │        │全」  │            │                │              │犯劉鳳嬌、「小│
│    │      │        │        │＊廖盈│            │                │              │妤」、徐繼威、│
│    │      │        │        │泓    │            │                │              │徐國威、廖盈泓│
│    │      │        │        │＊劉鳳│            │                │              │、「阿全」。  │
│    │      │        │        │嬌    │            │                │              │3.原載於原判決│
│    │      │        │        │＊徐國│            │                │              │附表三編號19  │
│    │      │        │        │威    │            │                │              │。            │
│    │      │        │        │＊徐繼│            │                │              │4.起訴書附表二│
│    │      │        │        │威    │            │                │              │編號19        │
├──┼───┼────┼────┼───┼──────┼────────┼───────┤              │
│    │      │九十七│同上    │同上  │五千元      │同上            │同次詐騙匯出之│              │
│    │      │年八月十│        │      │            │                │其他人頭帳戶  │              │
│    │      │九日凌晨│        │      │            │                │              │              │
│    │      │五時五十│        │      │            │                │              │              │
│    │      │五分許。│        │      │            │                │              │              │
├──┼───┼────┼────┼───┼──────┼────────┼───────┤              │
│    │      │九十七│同上    │同上  │一萬八千九百│閻振龍冬山郵局帳│黃居文通聯譯文│              │
│    │      │年八月十│        │      │七十九元    │號0000000│0000000│              │
│    │      │九日上午│        │      │            │0000000  │五四一（九十七│              │
│    │      │六時二十│        │      │            │                │年八月十七日）│              │
│    │      │一分許。│        │      │            │                │警卷第二二八頁│              │
├──┼───┴────┴────┴───┴──────┴────────┴───────┤              │
│證據│渣打銀行自動櫃員機交易明細表三紙、人頭帳戶個資檢視表一紙（參彰化縣警察局田中分局田│              │
│    │警分偵字第０九七００一六七八六號卷第四三四頁、第四三五頁）。                      │              │
├──┼─────────────────────────────────────────┤              │
│主文│                                                                                  │              │
├──┼───┬────┬────┬───┬──────┬────────┬───────┼───────┤
│二十│黃嘉鈴│九十七年│網路購物│黃居文│二萬八千四百│吳嘉錦中小企銀臺│黃居文通聯譯文│1.出處：      │
│    │      │八月十八│設定詐騙│陳威榤│五十二元    │中橋分行帳號四九│0000000│本院卷田警分│
│    │      │日晚上九│        │陳亞駿│            │00000000│五四一（九十七│偵字第        │
│    │      │時四十九│        │＊「小│            │六              │年八月十七日）│00000000000號 │
│    │      │分許。  │        │妤」  │            │                │警卷第二二八頁│第436頁。     │
│    │      │        │        │＊「阿│            │                │              │2.原判決缺漏共│
│    │      │        │        │全」  │            │                │              │犯劉鳳嬌、「小│
│    │      │        │        │＊廖盈│            │                │              │妤」、徐繼威、│
│    │      │        │        │泓    │            │                │              │徐國威、廖盈泓│
│    │      │        │        │＊劉鳳│            │                │              │、「阿全」。  │
│    │      │        │        │嬌    │            │                │              │3.原載於原判決│
│    │      │        │        │＊徐國│            │                │              │附表三編號20  │
│    │      │        │        │威    │            │                │              │。            │
│    │      │        │        │＊徐繼│            │                │              │4.起訴書附表二│
│    │      │        │        │威    │            │                │              │編號20        │
├──┼───┴────┴────┴───┴──────┴────────┴───────┤              │
│證據│臺新銀行自動櫃員機交易明細表一紙（參彰化縣警察局田中分局田警分偵字第０九七００一六│              │
│    │七八六號卷第四三七頁反面）。                                                      │              │
├──┼─────────────────────────────────────────┤              │
│主文│                                                                                  │              │
├──┼───┬────┬────┬───┬──────┬────────┬───────┼───────┤
│二一│許毓賢│九十七年│電視購物│黃居文│七千一百十一│同上            │同上          │1.出處：      │
│    │      │八月十八│設定詐騙│陳威榤│元          │                │              │本院卷田警分│
│    │      │日晚上九│        │陳亞駿│            │                │              │偵字第        │
│    │      │時三十四│        │＊「小│            │                │              │00000000000號 │
│    │      │分許。  │        │妤」  │            │                │              │第438頁。     │
│    │      │        │        │＊「阿│            │                │              │2.原判決缺漏共│
│    │      │        │        │全」  │            │                │              │犯劉鳳嬌、「小│
│    │      │        │        │＊廖盈│            │                │              │妤」、徐繼威、│
│    │      │        │        │泓    │            │                │              │徐國威、廖盈泓│
│    │      │        │        │＊劉鳳│            │                │              │、「阿全」。  │
│    │      │        │        │嬌    │            │                │              │3.原載於原判決│
│    │      │        │        │＊徐國│            │                │              │附表三編號21  │
│    │      │        │        │威    │            │                │              │。            │
│    │      │        │        │＊徐繼│            │                │              │4.起訴書附表二│
│    │      │        │        │威    │            │                │              │編號21        │
├──┼───┴────┴────┴───┴──────┴────────┴───────┤              │
│證據│臺北富邦銀行自動櫃員機交易明細表一紙（參彰化縣警察局田中分局田警分偵字第０九七００│              │
│    │一六七八六號卷第四三九頁）。                                                      │              │
├──┼─────────────────────────────────────────┤              │
│主文│                                                                                  │              │
├──┼───┬────┬────┬───┬──────┬────────┬───────┼───────┤
│二二│蔡秉宏│九十七年│銀行退款│黃居文│二萬四千零二│同上            │同上          │1.出處：      │
│    │      │八月十八│詐騙    │陳威榤│十四元      │                │              │本院卷田警分│
│    │      │日晚上十│        │陳亞駿│            │                │              │偵字第        │
│    │      │時二十九│        │＊「小│            │                │              │00000000000號 │
│    │      │分許。  │        │妤」  │            │                │              │第440頁。     │
│    │      │        │        │＊「阿│            │                │              │2.原判決缺漏共│
│    │      │        │        │全」  │            │                │              │犯劉鳳嬌、「小│
│    │      │        │        │＊廖盈│            │                │              │妤」、徐繼威、│
│    │      │        │        │泓    │            │                │              │徐國威、廖盈泓│
│    │      │        │        │＊劉鳳│            │                │              │、「阿全」。  │
│    │      │        │        │嬌    │            │                │              │3.原載於原判決│
│    │      │        │        │＊徐國│            │                │              │附表三編號22  │
│    │      │        │        │威    │            │                │              │。            │
│    │      │        │        │＊徐繼│            │                │              │4.起訴書附表二│
│    │      │        │        │威    │            │                │              │編號22        │
├──┼───┴────┴────┴───┴──────┴────────┴───────┤              │
│證據│中國信託銀行自動櫃員機交易明細表一紙、人頭帳戶個資檢視表一紙（參彰化縣警察局田中分│              │
│    │局田警分偵字第０九七００一六七八六號卷第四四一頁、第四四二頁）。                  │              │
├──┼─────────────────────────────────────────┤              │
│主文│                                                                                  │              │
├──┼───┬────┬────┬───┬──────┬────────┬───────┼───────┤
│二三│林士硯│九十七│電視購物│黃居文│二萬九千九百│新光商銀東南分行│黃居文通聯譯文│1.出處：      │
│    │      │年八月二│設定詐騙│陳威榤│八十三元    │帳號一一○○五○│0000000│本院卷田警分│
│    │      │十日晚上│        │陳亞駿│            │0000000  │五四一 (九十七│偵字第        │
│    │      │八時十二│        │＊「小│            │                │年八月二十日) │00000000000號 │
│    │      │分許。  │        │妤」  │            │                │警卷第二二九頁│第443頁。     │
│    │      │        │        │＊「阿│            │                │              │2.原判決缺漏共│
│    │      │        │        │全」  │            │                │              │犯劉鳳嬌、「小│
│    │      │        │        │＊廖盈│            │                │              │妤」、徐繼威、│
│    │      │        │        │泓    │            │                │              │徐國威、廖盈泓│
│    │      │        │        │＊劉鳳│            │                │              │、「阿全」。  │
│    │      │        │        │嬌    │            │                │              │3.原載於原判決│
│    │      │        │        │＊徐國│            │                │              │附表三編號23  │
│    │      │        │        │威    │            │                │              │。            │
│    │      │        │        │＊徐繼│            │                │              │4.起訴書附表二│
│    │      │        │        │威    │            │                │              │編號23        │
├──┼───┼────┼────┼───┼──────┼────────┼───────┤              │
│    │      │九十七│同上    │同上  │七萬五千元  │渣打銀行帳號○七│同次詐騙匯出之│              │
│    │      │年八月二│        │      │            │00000000│其他人頭帳戶  │              │
│    │      │十日晚上│        │      │            │三四四四        │              │              │
│    │      │八時二十│        │      │            │                │              │              │
│    │      │六分許。│        │      │            │                │              │              │
├──┼───┴────┴────┴───┴──────┴────────┴───────┤              │
│證據│內政部警政署反詐騙案件紀錄表一紙、人頭帳戶個資檢視表一紙（參彰化縣警察局田中分局田│              │
│    │警分偵字第０九七００一六七八六號卷第四四五頁、第四四六頁）。                      │              │
├──┼─────────────────────────────────────────┤              │
│主文│                                                                                  │              │
├──┼───┬────┬────┬───┬──────┬────────┬───────┼───────┤
│二四│翁尚麒│九十七年│援交詐騙│黃居文│一萬六千元  │林濟民彰銀路竹分│黃居文通聯譯文│1.出處：      │
│    │      │八月二十│        │劉鳳嬌│            │行帳號九五四七五│0000000│本院卷田警分│
│    │      │二日下午│        │陳威榤│            │00000000│五四一（九十七│偵字第        │
│    │      │五時三十│        │「阿全│            │○              │年八月二十一日│00000000000號 │
│    │      │分許。  │        │」    │            │                │）警卷第二三○│第447頁。     │
│    │      │        │        │＊「小│            │                │頁            │2.原判決缺漏共│
│    │      │        │        │妤」  │            │                │              │犯陳亞駿、徐繼│
│    │      │        │        │＊廖盈│            │                │              │威、徐國威、廖│
│    │      │        │        │泓    │            │                │              │盈泓、「小妤」│
│    │      │        │        │＊陳亞│            │                │              │。            │
│    │      │        │        │駿    │            │                │              │3.原載於原判決│
│    │      │        │        │＊徐國│            │                │              │附表三編號24。│
│    │      │        │        │威    │            │                │              │4.起訴書附表二│
│    │      │        │        │＊徐繼│            │                │              │編號24        │
│    │      │        │        │威    │            │                │              │              │
├──┼───┴────┴────┴───┴──────┴────────┴───────┤              │
│證據│內政部警政署反詐騙案件紀錄表一紙、人頭帳戶個資檢視表一紙（參彰化縣警察局田中分局田│              │
│    │警分偵字第０九七００一六七八六號卷第四四九頁、第四五０頁）。                      │              │
├──┼─────────────────────────────────────────┤              │
│主文│                                                                                  │              │
├──┼───┬────┬────┬───┬──────┬────────┬───────┼───────┤
│二五│黃溫仁│九十七年│交友詐騙│黃居文│二萬三千元  │廖志瑋中國信託桃│黃居文通聯譯文│1.出處：      │
│    │      │八月二十│        │劉鳳嬌│            │園分行帳號二七七│0000000│本院卷田警分│
│    │      │三日中午│        │陳威榤│            │00000000│五四一（九十七│偵字第        │
│    │      │十二時四│        │「阿全│            │四              │年八月二十一日│00000000000號 │
│    │      │十八分許│        │」    │            │                │）警卷第二三○│第451頁。     │
│    │      │。      │        │＊「小│            │                │頁            │2.原判決缺漏共│
│    │      │        │        │妤」  │            │                │              │犯陳亞駿、徐繼│
│    │      │        │        │＊廖盈│            │                │              │威、徐國威、廖│
│    │      │        │        │泓    │            │                │              │盈泓、「小妤」│
│    │      │        │        │＊陳亞│            │                │              │。            │
│    │      │        │        │駿    │            │                │              │3.原載於原判決│
│    │      │        │        │＊徐國│            │                │              │附表三編號25。│
│    │      │        │        │威    │            │                │              │4.起訴書附表二│
│    │      │        │        │＊徐繼│            │                │              │編號25        │
│    │      │        │        │威    │            │                │              │              │
│    │      │        │        │      │            │                │              │              │
├──┼───┴────┴────┴───┴──────┴────────┴───────┤              │
│證據│中國信託銀行自動櫃員機交易明細表四紙、人頭帳戶個資檢視表一紙（參彰化縣警察局田中分│              │
│    │局田警分偵字第０九七００一六七八六號卷第四五三頁、第四五四頁）。                  │              │
├──┼─────────────────────────────────────────┤              │
│主文│                                                                                  │              │
├──┼───┬────┬────┬───┬──────┬────────┬───────┼───────┤
│二六│謝東奇│九十七│借錢詐騙│黃居文│二千元      │渣打銀行帳號○三│同次詐騙匯出之│1.出處：      │
│    │      │年八月三│        │陳威榤│            │00000000│其他人頭帳戶  │本院卷田警分│
│    │      │十一日凌│        │陳亞駿│            │九四一四        │              │偵字第        │
│    │      │晨二時二│        │＊「小│            │                │              │00000000000號 │
│    │      │十六分許│        │妤」  │            │                │              │第455頁。     │
│    │      │。      │        │＊「阿│            │                │              │2.原判決缺漏共│
│    │      │        │        │全」  │            │                │              │犯陳亞駿、劉鳳│
│    │      │        │        │＊廖盈│            │                │              │嬌、「小妤」、│
│    │      │        │        │泓    │            │                │              │徐繼威、徐國威│
│    │      │        │        │＊劉鳳│            │                │              │、廖盈泓、「阿│
│    │      │        │        │嬌    │            │                │              │全」。        │
│    │      │        │        │＊徐國│            │                │              │3.原載於原判決│
│    │      │        │        │威    │            │                │              │附表三編號26  │
│    │      │        │        │＊徐繼│            │                │              │。            │
│    │      │        │        │威    │            │                │              │4.起訴書附表二│
│    │      │        │        │＊陳亞│            │                │              │編號26        │
│    │      │        │        │駿    │            │                │              │              │
├──┼───┼────┼────┼───┼──────┼────────┼───────┤              │
│    │      │九十七│同上    │同上  │五萬元      │臺北富邦銀行帳號│黃居文通聯譯文│              │
│    │      │年八月三│        │      │            │00000000│0000000│              │
│    │      │十一日凌│        │      │            │二四六一        │九九八（九十七│              │
│    │      │晨四時九│        │      │            │                │年八月二十九日│              │
│    │      │分許。  │        │      │            │                │）警卷第二三一│              │
│    │      │        │        │      │            │                │頁            │              │
├──┼───┼────┼────┼───┼──────┼────────┼───────┤              │
│    │      │九十七│同上    │同上  │三萬二千元  │同上            │同上          │              │
│    │      │年八月三│        │      │            │                │              │              │
│    │      │十一日凌│        │      │            │                │              │              │
│    │      │晨四時十│        │      │            │                │              │              │
│    │      │二分許。│        │      │            │                │              │              │
├──┼───┴────┴────┴───┴──────┴────────┴───────┤              │
│證據│渣打銀行自動櫃員機交易明細表一紙、臺北富邦銀行自動櫃員機交易明細表二紙、高雄市政府│              │
│    │警察局三民區第二分局覺民派出所受理刑事案件報案三聯單一紙（參彰化縣警察局田中分局田│              │
│    │警分偵字第０九七００一六七八六號卷第四五五頁反面至第四五六頁反面）。              │              │
├──┼─────────────────────────────────────────┤              │
│主文│                                                                                  │              │
├──┼───┬────┬────┬───┬──────┬────────┬───────┼───────┤
│二七│韋俊仲│九十七│電視購物│黃居文│二萬九千九百│合庫帳號一四三八│同次詐騙匯出之│1.出處：      │
│    │      │年八月三│設定詐騙│陳威榤│八十六元    │00000000│其他人頭帳戶  │本院卷田警分│
│    │      │十一日晚│        │陳亞駿│            │七              │              │偵字第        │
│    │      │上九時三│        │＊「小│            │                │              │00000000000號 │
│    │      │十三分許│        │妤」  │            │                │              │第457頁。     │
│    │      │。      │        │＊「阿│            │                │              │2.原判決缺漏共│
│    │      │        │        │全」  │            │                │              │犯陳亞駿、劉鳳│
│    │      │        │        │＊廖盈│            │                │              │嬌、「小妤」、│
│    │      │        │        │泓    │            │                │              │徐繼威、徐國威│
│    │      │        │        │＊劉鳳│            │                │              │、廖盈泓、「阿│
│    │      │        │        │嬌    │            │                │              │全」。        │
│    │      │        │        │＊徐國│            │                │              │3.原載於原判決│
│    │      │        │        │威    │            │                │              │附表三編號27。│
│    │      │        │        │＊徐繼│            │                │              │4.起訴書附表二│
│    │      │        │        │威    │            │                │              │編號27        │
│    │      │        │        │＊陳亞│            │                │              │              │
│    │      │        │        │駿    │            │                │              │              │
├──┼───┼────┼────┼───┼──────┼────────┼───────┤              │
│    │      │九十七│同上    │同上  │二萬九千九百│同上            │同上          │              │
│    │      │年八月三│        │      │八十六元    │                │              │              │
│    │      │十一日晚│        │      │            │                │              │              │
│    │      │上九時三│        │      │            │                │              │              │
│    │      │十六分許│        │      │            │                │              │              │
│    │      │。      │        │      │            │                │              │              │
├──┼───┼────┼────┼───┼──────┼────────┼───────┤              │
│    │      │九十七│同上    │同上  │二萬九千九百│彰銀南新莊分行帳│同上          │              │
│    │      │年八月三│        │      │八十六元    │號0000000│              │              │
│    │      │十一日晚│        │      │            │0000000  │              │              │
│    │      │上九時四│        │      │            │                │              │              │
│    │      │十一分許│        │      │            │                │              │              │
│    │      │。      │        │      │            │                │              │              │
├──┼───┼────┼────┼───┼──────┼────────┼───────┤              │
│    │      │九十七│同上    │同上  │二萬九千九百│同上            │同上          │              │
│    │      │年八月三│        │      │八十六元    │                │              │              │
│    │      │十一日晚│        │      │            │                │              │              │
│    │      │上九時四│        │      │            │                │              │              │
│    │      │十四分許│        │      │            │                │              │              │
│    │      │。      │        │      │            │                │              │              │
├──┼───┼────┼────┼───┼──────┼────────┼───────┤              │
│    │      │九十七│同上    │同上  │十萬元      │第一銀行帳號三一│同上          │              │
│    │      │年八月三│        │      │            │00000000│              │              │
│    │      │十一日晚│        │      │            │七              │              │              │
│    │      │上十一時│        │      │            │                │              │              │
│    │      │十一分許│        │      │            │                │              │              │
│    │      │。      │        │      │            │                │              │              │
├──┼───┼────┼────┼───┼──────┼────────┼───────┤              │
│    │      │九十七│同上    │同上  │十萬元      │成江明彰化銀行帳│黃居文通聯譯文│              │
│    │      │年九月一│        │      │            │號0000000│0000000│              │
│    │      │日凌晨零│        │      │            │0000000  │九九八 (九十七│              │
│    │      │時四分許│        │      │            │                │年八月三十日) │              │
│    │      │。      │        │      │            │                │警卷第二三一頁│              │
├──┼───┴────┴────┴───┴──────┴────────┴───────┤              │
│證據│郵局自動櫃員機交易明細表四紙、人頭帳戶個資檢視表一紙（參彰化縣警察局田中分局田警分│              │
│    │偵字第０九七００一六七八六號卷第四五九頁、第四六０頁）。                          │              │
├──┼─────────────────────────────────────────┤              │
│主文│                                                                                  │              │
├──┼───┬────┬────┬───┬──────┬────────┬───────┼───────┤
│二八│李樹杰│九十七│援交詐騙│黃居文│二千元      │李家成渣打會稽分│黃居文通聯譯文│1.出處：      │
│    │      │年九月五│        │劉鳳嬌│            │行帳號○四二二一│0000000│本院卷田警分│
│    │      │日凌晨零│        │「阿全│            │0000000  │九九八（九十七│偵字第        │
│    │      │時四十九│        │」    │            │                │年九月二日）警│00000000000號 │
│    │      │分許。  │        │＊「小│            │                │卷第二三一頁  │第461頁。     │
│    │      │        │        │妤」  │            │                │              │2.原判決缺漏共│
│    │      │        │        │＊徐繼│            │                │              │犯徐繼威、徐國│
│    │      │        │        │威    │            │                │              │威、「小妤」。│
│    │      │        │        │＊徐國│            │                │              │3.原載於原判決│
│    │      │        │        │威    │            │                │              │附表三編號28。│
│    │      │        │        │      │            │                │              │4.起訴書附表二│
├──┼───┼────┼────┼───┼──────┼────────┼───────┤編號28        │
│    │      │九十七│同上    │同上  │三千元      │中國信託帳號三三│同次詐騙匯出之│              │
│    │      │年九月五│        │      │            │00000000│其他人頭帳戶  │              │
│    │      │日凌晨三│        │      │            │○○            │              │              │
│    │      │時七分許│        │      │            │                │              │              │
│    │      │。      │        │      │            │                │              │              │
├──┼───┼────┼────┼───┼──────┼────────┼───────┤              │
│    │      │九十七│同上    │同上  │四千九百八十│張瑞麟臺東成功郵│黃居文通聯譯文│              │
│    │      │年九月五│        │      │三元        │局帳號○二六一二│0000000│              │
│    │      │日晚上七│        │      │            │00000000│九九八（九十七│              │
│    │      │時三十四│        │      │            │七              │年九月三日）警│              │
│    │      │分許。  │        │      │            │                │卷第二三一頁背│              │
│    │      │        │        │      │            │                │面            │              │
├──┼───┼────┼────┼───┼──────┼────────┼───────┤              │
│    │      │九十七│同上    │同上  │一萬零十七元│同上            │同上          │              │
│    │      │年九月五│        │      │            │                │              │              │
│    │      │日晚上九│        │      │            │                │              │              │
│    │      │時五十八│        │      │            │                │              │              │
│    │      │分許。  │        │      │            │                │              │              │
├──┼───┴────┴────┴───┴──────┴────────┴───────┤              │
│證據│中國信託銀行自動櫃員機交易明細表二紙、渣打銀行、國泰世華銀行自動櫃員機交易明細表各│              │
│    │一紙、人頭帳戶個資檢視表一紙（參彰化縣警察局田中分局田警分偵字第０九七００一六七八│              │
│    │六號卷第四六三頁、第四六四頁）。                                                  │              │
├──┼─────────────────────────────────────────┤              │
│主文│                                                                                  │              │
├──┼───┬────┬────┬───┬──────┬────────┬───────┼───────┤
│二九│劉冠邦│九十七│網路購物│黃居文│二萬九千九百│同上            │同上          │1.出處：      │
│    │      │年九月五│詐騙    │劉鳳嬌│七十九元    │                │              │本院卷田警分│
│    │      │日下午五│        │「阿全│            │                │              │偵字第        │
│    │      │時三十四│        │」    │            │                │              │00000000000號 │
│    │      │分許。  │        │＊「小│            │                │              │第465頁。     │
│    │      │        │        │妤」  │            │                │              │2.原判決缺漏共│
│    │      │        │        │＊徐繼│            │                │              │犯徐繼威、徐國│
│    │      │        │        │威    │            │                │              │威、「小妤」。│
│    │      │        │        │＊徐國│            │                │              │3.原載於原判決│
│    │      │        │        │威    │            │                │              │附表三編號29。│
├──┼───┼────┼────┼───┼──────┼────────┼───────┤編號29        │
│    │      │九十七│同上    │同上  │二萬九千九百│同上            │同上          │              │
│    │      │年九月五│        │      │七十九元    │                │              │              │
│    │      │日下午六│        │      │            │                │              │              │
│    │      │時十八分│        │      │            │                │              │              │
│    │      │許      │        │      │            │                │              │              │
├──┼───┼────┼────┼───┼──────┼────────┼───────┤              │
│    │      │九十七│同上    │同上  │一萬六千元  │中國信託銀行帳號│同次詐騙匯出之│              │
│    │      │年九月五│        │      │            │00000000│其他人頭帳戶  │              │
│    │      │日晚上六│        │      │            │九七○○        │              │              │
│    │      │時四十一│        │      │            │                │              │              │
│    │      │分許。  │        │      │            │                │              │              │
├──┼───┼────┼────┼───┼──────┼────────┼───────┤              │
│    │      │九十七│同上    │同上  │一萬六千元  │渣打銀行帳號○四│黃居文通聯譯文│              │
│    │      │年九月五│        │      │            │00000000│0000000│              │
│    │      │日晚上某│        │      │            │○二○          │九九八（九十七│              │
│    │      │時許。  │        │      │            │                │年九月三日（警│              │
│    │      │        │        │      │            │                │卷第二三一頁背│              │
│    │      │        │        │      │            │                │面            │              │
├──┼───┼────┼────┼───┼──────┼────────┼───────┤              │
│    │      │九十七│同上    │同上  │三千        │同上            │同上          │              │
│    │      │年九月五│        │      │            │                │              │              │
│    │      │日晚上九│        │      │            │                │              │              │
│    │      │時二十五│        │      │            │                │              │              │
│    │      │分許。  │        │      │            │                │              │              │
├──┼───┴────┴────┴───┴──────┴────────┴───────┤              │
│證據│金融機構聯防機制通報單、內政部警政署反詐騙諮詢專線紀錄表、人頭帳戶個資檢視表各一紙│              │
│    │（參彰化縣警察局田中分局田警分偵字第０九七００一六七八六號卷第四六七頁至第四六九頁│              │
│    │）。                                                                              │              │
├──┼─────────────────────────────────────────┤              │
│主文│                                                                                  │              │
├──┼───┬────┬────┬───┬──────┬────────┬───────┼───────┤
│三十│蕭思子│九十七│電視購物│黃居文│一萬零九百八│左美均中小企銀北│黃居文通聯譯文│1.出處：      │
│    │      │年九月六│設定詐騙│＊「小│十三元      │港分行帳號六七○│0000000│本院卷田警分│
│    │      │日晚上九│        │妤」  │            │00000000│九九八（九十七│偵字第        │
│    │      │時三十九│        │＊「阿│            │                │年九月五日）警│00000000000號 │
│    │      │分許。  │        │全」  │            │                │卷第二三二頁  │第470頁。     │
│    │      │        │        │＊劉鳳│            │                │              │2.原判決缺漏共│
│    │      │        │        │嬌    │            │                │              │犯劉鳳嬌、「小│
│    │      │        │        │＊徐國│            │                │              │妤」、徐繼威、│
│    │      │        │        │威    │            │                │              │徐國威、「阿全│
│    │      │        │        │＊徐繼│            │                │              │」。          │
│    │      │        │        │威    │            │                │              │3.原載於原判決│
│    │      │        │        │      │            │                │              │附表三編號30。│
│    │      │        │        │      │            │                │              │4.起訴書附表二│
├──┼───┼────┼────┼───┼──────┼────────┼───────┤編號30        │
│    │      │九十七│同上    │同上  │一萬一千元  │中國信託銀行帳號│同次詐騙匯出之│              │
│    │      │年九月六│        │      │            │00000000│其他人頭帳戶  │              │
│    │      │日晚上十│        │      │            │五七七六        │              │              │
│    │      │時十五分│        │      │            │                │              │              │
│    │      │許。    │        │      │            │                │              │              │
├──┼───┴────┴────┴───┴──────┴────────┴───────┤              │
│證據│中國信託銀行、高雄銀行自動櫃員機交易明細表各一紙、人頭帳戶個資檢視表一紙（參彰化縣│              │
│    │警察局田中分局田警分偵字第０九七００一六七八六號卷第四七一頁、第四七二頁）。      │              │
├──┼─────────────────────────────────────────┤              │
│主文│                                                                                  │              │
├──┼───┬────┬────┬───┬──────┬────────┬───────┼───────┤
│三一│徐勻屏│九十七│電視購物│黃居文│二萬九千九百│范哲銘國泰世華北│黃居文通聯譯文│1.出處：      │
│    │      │年九月七│設定詐騙│＊「小│八十三元    │桃園分行帳號○六│0000000│本院卷田警分│
│    │      │日下午六│        │妤」  │            │00000000│九九八（九十七│偵字第        │
│    │      │時十一分│        │＊「阿│            │九二            │年九月五日）警│00000000000號 │
│    │      │許。    │        │全」  │            │                │卷第二三二頁背│第473頁。     │
│    │      │        │        │＊劉鳳│            │                │面            │2.原判決缺漏共│
│    │      │        │        │嬌    │            │                │              │犯劉鳳嬌、「小│
│    │      │        │        │＊徐國│            │                │              │妤」、徐繼威、│
│    │      │        │        │威    │            │                │              │徐國威、「阿全│
│    │      │        │        │＊徐繼│            │                │              │」。          │
│    │      │        │        │威    │            │                │              │3.原載於原判決│
│    │      │        │        │      │            │                │              │附表三編號31。│
│    │      │        │        │      │            │                │              │4.起訴書附表二│
├──┼───┼────┼────┼───┼──────┼────────┼───────┤編號31        │
│    │      │九十七│同上    │同上  │四萬五千元  │陳敏郎第一銀行大│黃居文通聯譯文│              │
│    │      │年九月七│        │      │            │溪分行帳號二九一│0000000│              │
│    │      │日晚上七│        │      │            │00000000│九九八（九十七│              │
│    │      │時八分許│        │      │            │                │年九月七日）警│              │
│    │      │。      │        │      │            │                │卷第二三二頁背│              │
│    │      │        │        │      │            │                │面            │              │
├──┼───┴────┴────┴───┴──────┴────────┴───────┤              │
│證據│第一銀行、臺新銀行自動櫃員機交易明細表各一紙、桃園縣政府警察局桃園分局武陵派出所受│              │
│    │理刑事案件報案三聯單、受理詐騙帳戶通報警示簡便格式表、內政部警政署反詐騙案件紀錄表│              │
│    │各一紙（參彰化縣警察局田中分局田警分偵字第０九七００一六七八六號卷第四七五頁至第四│              │
│    │七八頁）。                                                                        │              │
├──┼─────────────────────────────────────────┤              │
│主文│                                                                                  │              │
├──┼───┬────┬────┬───┬──────┬────────┬───────┼───────┤
│三二│許文娟│九十七│電視購物│黃居文│九萬九千元  │高楷賢華南銀行龍│黃居文通聯譯文│1.出處：      │
│    │      │年九月七│設定詐騙│＊「小│            │潭分行帳號二四九│0000000│本院卷田警分│
│    │      │日晚上七│        │妤」  │            │00000000│九九八（九十七│偵字第        │
│    │      │時三十二│        │＊「阿│            │一              │年九月七日）警│00000000000號 │
│    │      │分許。  │        │全」  │            │                │卷第二三二頁背│第479頁。     │
│    │      │        │        │＊劉鳳│            │                │面            │2.原判決缺漏共│
│    │      │        │        │嬌    │            │                │              │犯劉鳳嬌、「小│
│    │      │        │        │＊徐國│            │                │              │妤」、徐繼威、│
│    │      │        │        │威    │            │                │              │徐國威、「阿全│
│    │      │        │        │＊徐繼│            │                │              │」。          │
│    │      │        │        │威    │            │                │              │3.原載於原判決│
│    │      │        │        │      │            │                │              │附表三編號32。│
│    │      │        │        │      │            │                │              │4.起訴書附表二│
├──┼───┼────┼────┼───┼──────┼────────┼───────┤編號32        │
│    │      │九十七│同上    │同上  │二萬一千元  │同上            │同上          │              │
│    │      │年九月七│        │      │            │                │              │              │
│    │      │日晚上七│        │      │            │                │              │              │
│    │      │時四十四│        │      │            │                │              │              │
│    │      │分許。  │        │      │            │                │              │              │
├──┼───┴────┴────┴───┴──────┴────────┴───────┤              │
│證據│華南銀行自動櫃員機交易明細表二紙、人頭帳戶個資檢視表一紙（參彰化縣警察局田中分局田│              │
│    │警分偵字第０九七００一六七八六號卷第四八０頁、第四八一頁）。                      │              │
├──┼─────────────────────────────────────────┤              │
│主文│                                                                                  │              │
├──┼───┬────┬────┬───┬──────┬────────┬───────┼───────┤
│三三│李健華│九十七│網路購物│黃居文│一萬四千元  │華僑銀行帳號○二│黃居文通聯譯文│1.出處：      │
│    │      │年九月七│詐騙    │＊「小│            │00000000│0000000│本院卷田警分│
│    │      │日某時許│        │妤」  │            │七一七○        │九九八（九十七│偵字第        │
│    │      │。      │        │＊「阿│            │                │年九月七日）警│00000000000號 │
│    │      │        │        │全」  │            │                │卷第二三二頁  │第485頁。     │
│    │      │        │        │＊劉嬌│            │                │              │2.原判決缺漏共│
│    │      │        │        │嬌    │            │                │              │犯劉鳳嬌、「小│
│    │      │        │        │＊徐繼│            │                │              │妤」、徐繼威、│
│    │      │        │        │威    │            │                │              │徐國威、「阿全│
│    │      │        │        │＊徐國│            │                │              │」。          │
│    │      │        │        │威    │            │                │              │3.原載於原判決│
│    │      │        │        │      │            │                │              │附表三編號33。│
│    │      │        │        │      │            │                │              │4.起訴書附表二│
├──┼───┼────┼────┼───┼──────┼────────┼───────┤編號33        │
│    │      │九十七│同上    │同上  │三萬六千元  │同上            │黃居文通聯譯文│              │
│    │      │年九月七│        │      │            │                │0000000│              │
│    │      │日某時許│        │      │            │                │九九八（九十七│              │
│    │      │。      │        │      │            │                │年九月七日）警│              │
│    │      │        │        │      │            │                │卷第二三三頁  │              │
├──┼───┴────┴────┴───┴──────┴────────┴───────┤              │
│證據│人頭帳戶個資檢視表、內政部警政署反詐騙案件紀錄表各一紙（參彰化縣警察局田中分局田警│              │
│    │分偵字第０九七００一六七八六號卷第四八七頁、第四七八頁）。                        │              │
├──┼─────────────────────────────────────────┤              │
│主文│                                                                                  │              │                                                    │
├──┼───┬────┬────┬───┬──────┬────────┬───────┼───────┤
│三四│吳義雄│九十七│援交詐騙│黃居文│九萬八千元  │簡巽助第一銀行大│黃居文通聯譯文│1.出處：      │
│    │      │年九月十│        │＊「小│            │雅分行帳號四二六│0000000│本院卷田警分│
│    │      │四日凌晨│        │妤」  │            │00000000│九九八（九十七│偵字第        │
│    │      │二時二分│        │＊「阿│            │                │年九月十三日）│00000000000號 │
│    │      │許。    │        │全」  │            │                │警卷第二三三頁│第489頁。     │
│    │      │        │        │＊劉嬌│            │                │              │2.原判決缺漏共│
│    │      │        │        │嬌    │            │                │              │犯劉鳳嬌、「小│
│    │      │        │        │＊徐繼│            │                │              │妤」、徐繼威、│
│    │      │        │        │威    │            │                │              │徐國威、「阿全│
│    │      │        │        │＊徐國│            │                │              │」。          │
│    │      │        │        │威    │            │                │              │3.原載於原判決│
│    │      │        │        │      │            │                │              │附表三編號34。│
│    │      │        │        │      │            │                │              │4.起訴書附表二│
├──┼───┼────┼────┼───┼──────┼────────┼───────┤編號34        │
│    │      │九十七│同上    │同上  │一千元      │同上            │同上          │              │
│    │      │年九月十│        │      │            │                │              │              │
│    │      │四日凌晨│        │      │            │                │              │              │
│    │      │二時四分│        │      │            │                │              │              │
│    │      │許。    │        │      │            │                │              │              │
├──┼───┼────┼────┼───┼──────┼────────┼───────┤              │
│    │      │九十七│同上    │同上  │五萬元      │同上            │同上          │              │
│    │      │年九月十│        │      │            │                │              │              │
│    │      │五日凌晨│        │      │            │                │              │              │
│    │      │二時十一│        │      │            │                │              │              │
│    │      │分許。  │        │      │            │                │              │              │
├──┼───┼────┼────┼───┼──────┼────────┼───────┤              │
│    │      │九十七│同上    │同上  │五萬元      │同上            │同上          │              │
│    │      │年九月十│        │      │            │                │              │              │
│    │      │五日某時│        │      │            │                │              │              │
│    │      │許。    │        │      │            │                │              │              │
├──┼───┼────┼────┼───┼──────┼────────┼───────┤              │
│    │      │九十七│同上    │同上  │七千九百元  │同上            │同上          │              │
│    │      │年九月十│        │      │            │                │              │              │
│    │      │六日凌晨│        │      │            │                │              │              │
│    │      │二時四分│        │      │            │                │              │              │
│    │      │許。    │        │      │            │                │              │              │
├──┼───┼────┼────┼───┼──────┼────────┼───────┤              │
│    │      │九十七│同上    │同上  │一千一百元  │同上            │同上          │              │
│    │      │年九月十│        │      │            │                │              │              │
│    │      │六日凌晨│        │      │            │                │              │              │
│    │      │二時七分│        │      │            │                │              │              │
│    │      │許。    │        │      │            │                │              │              │
├──┼───┼────┼────┼───┼──────┼────────┼───────┤              │
│    │      │九十七│同上    │同上  │一千元      │同上            │同上          │              │
│    │      │年九月十│        │      │            │                │              │              │
│    │      │六日凌晨│        │      │            │                │              │              │
│    │      │二時九分│        │      │            │                │              │              │
│    │      │許。    │        │      │            │                │              │              │
├──┼───┴────┴────┴───┴──────┴────────┴───────┤              │
│證據│王山銀行存摺內頁影本、第一銀行自動櫃員機交易明細表、人頭帳戶個資檢視表各一紙（參彰│              │
│    │化縣警察局田中分局田警分偵字第０九七００一六七八六號卷第四九一頁、第四九二頁）。  │              │
├──┼─────────────────────────────────────────┤              │
│主文│                                                                                  │              │
├──┼───┬────┬────┬───┬──────┬────────┬───────┼───────┤
│三五│陳啟全│九十七│交友詐騙│黃居文│五千九百五十│簡巽助合庫南屯分│黃居文通聯譯文│1.出處：      │
│    │      │年九月十│        │＊「小│元          │行帳號一一六二八│0000000│本院卷田警分│
│    │      │六日某時│        │妤」  │            │00000000│九九八（九十七│偵字第        │
│    │      │許。    │        │＊「阿│            │                │年九月十三日）│00000000000號 │
│    │      │        │        │全」  │            │                │警卷第二三三頁│第493頁。     │
│    │      │        │        │＊劉嬌│            │                │              │2.原判決缺漏共│
│    │      │        │        │嬌    │            │                │              │犯劉鳳嬌、「小│
│    │      │        │        │＊徐繼│            │                │              │妤」、徐繼威、│
│    │      │        │        │威    │            │                │              │徐國威、「阿全│
│    │      │        │        │＊徐國│            │                │              │」。          │
│    │      │        │        │威    │            │                │              │3.原載於原判決│
│    │      │        │        │      │            │                │              │附表三編號35。│
│    │      │        │        │      │            │                │              │4.起訴書附表二│
├──┼───┼────┼────┼───┼──────┼────────┼───────┤編號35        │
│    │      │九十七│同上    │同上  │四千元      │中國信託銀行帳號│同次詐騙匯出之│              │
│    │      │年九月十│        │      │            │00000000│其他人頭帳戶  │              │
│    │      │六日下午│        │      │            │八三八○        │              │              │
│    │      │一時三十│        │      │            │                │              │              │
│    │      │九分許。│        │      │            │                │              │              │
├──┼───┼────┼────┼───┼──────┼────────┼───────┤              │
│    │      │九十七│同上    │同上  │            │同上            │同上          │              │
│    │      │年九月十│        │      │            │                │              │              │
│    │      │六日某時│        │      │            │                │              │              │
│    │      │許。    │        │      │            │                │              │              │
├──┼───┼────┼────┼───┼──────┼────────┼───────┤              │
│    │      │九十七│同上    │同上  │            │同上            │同上          │              │
│    │      │年九月十│        │      │            │                │              │              │
│    │      │六日某時│        │      │            │                │              │              │
│    │      │許。    │        │      │            │                │              │              │
├──┼───┼────┼────┼───┼──────┼────────┼───────┤              │
│    │      │九十七│同上    │同上  │            │（以上相加共九萬│同上          │              │
│    │      │年九月十│        │      │            │八千九百五十元）│              │              │
│    │      │六日某時│        │      │            │                │              │              │
│    │      │許。    │        │      │            │                │              │              │
├──┼───┴────┴────┴───┴──────┴────────┴───────┤              │
│證據│中國信託銀行自動櫃員機交易明細表、人頭帳戶個資檢視表、內政部警政署反詐騙案件紀錄表│              │
│    │各一紙（參彰化縣警察局田中分局田警分偵字第０九七００一六七八六號卷第四九五頁至第四│              │
│    │九七頁）。                                                                        │              │
├──┼─────────────────────────────────────────┤              │
│主文│                                                                                  │              │
├──┼───┬────┬────┬───┬──────┬────────┬───────┼───────┤
│三六│吳偉愷│九十七│交友詐騙│黃居文│四千元      │中國信託銀行帳號│同次詐騙匯出之│1.出處：      │
│    │      │年九月十│        │＊「小│            │00000000│其他人頭帳戶  │本院卷田警分│
│    │      │六日晚上│        │妤」  │            │○九六一        │              │偵字第        │
│    │      │十時四十│        │＊「阿│            │                │              │00000000000號 │
│    │      │一分許。│        │全」  │            │                │              │第498頁。     │
│    │      │        │        │＊劉嬌│            │                │              │2.原判決缺漏共│
│    │      │        │        │嬌    │            │                │              │犯劉鳳嬌、「小│
│    │      │        │        │＊徐繼│            │                │              │妤」、徐繼威、│
│    │      │        │        │威    │            │                │              │徐國威、「阿全│
│    │      │        │        │＊徐國│            │                │              │」。          │
│    │      │        │        │威    │            │                │              │3.原載於原判決│
│    │      │        │        │      │            │                │              │附表三編號36。│
│    │      │        │        │      │            │                │              │4.起訴書附表二│
├──┼───┼────┼────┼───┼──────┼────────┼───────┤編號37        │
│    │      │九十七│同上    │同上  │七千元      │中國信託銀行帳號│同陳啟全前開遭│              │
│    │      │年九月十│        │      │            │00000000│詐騙匯出帳戶  │              │
│    │      │七日凌晨│        │      │            │八三八○        │              │              │
│    │      │一時七分│        │      │            │                │              │              │
│    │      │許。    │        │      │            │                │              │              │
├──┼───┼────┼────┼───┼──────┼────────┼───────┤              │
│    │      │九十七│同上    │同上  │二萬九千元  │同上            │同上          │              │
│    │      │年九月十│        │      │            │                │              │              │
│    │      │七日凌晨│        │      │            │                │              │              │
│    │      │一時十三│        │      │            │                │              │              │
│    │      │分許。  │        │      │            │                │              │              │
├──┼───┼────┼────┼───┼──────┼────────┼───────┤              │
│    │      │九十七│同上    │ 同上 │二萬八千元  │同上            │同上          │              │
│    │      │年九月十│        │      │            │                │              │              │
│    │      │七日凌晨│        │      │            │                │              │              │
│    │      │一時十六│        │      │            │                │              │              │
│    │      │分許。  │        │      │            │                │              │              │
├──┼───┼────┼────┼───┼──────┼────────┼───────┤              │
│    │      │九十七│同上    │同上  │三千元      │同上            │同上          │              │
│    │      │年九月十│        │      │            │                │              │              │
│    │      │七日凌晨│        │      │            │                │              │              │
│    │      │一時十八│        │      │            │                │              │              │
│    │      │分許。  │        │      │            │                │              │              │
├──┼───┼────┼────┼───┼──────┼────────┼───────┤              │
│    │      │九十七│同上    │同上  │二萬九千九百│臺灣銀行頭份分行│同次詐騙匯出之│              │
│    │      │年九月十│        │      │八十三元    │帳號○四三○○四│其他人頭帳戶  │              │
│    │      │七日晚上│        │      │            │四一六六七二    │              │              │
│    │      │十時一分│        │      │            │                │              │              │
│    │      │許。    │        │      │            │                │              │              │
├──┼───┼────┼────┼───┼──────┼────────┼───────┤              │
│    │      │九十七│同上    │同上  │七萬一千元  │顏大偉第一銀行吉│黃居文通聯譯文│              │
│    │      │年九月十│        │      │            │林簡易分行帳號一│0000000│              │
│    │      │七日晚上│        │      │            │00000000│九九八（九十七│              │
│    │      │十時二十│        │      │            │七九            │年九月十六日）│              │
│    │      │八分許。│        │      │            │                │警卷第二三三頁│              │
│    │      │        │        │      │            │                │背面          │              │
├──┼───┼────┼────┼───┼──────┼────────┼───────┤              │
│    │      │九十七│同上    │同上  │二百元      │同上            │同上          │              │
│    │      │年九月十│        │      │            │                │              │              │
│    │      │七日晚上│        │      │            │                │              │              │
│    │      │十時三十│        │      │            │                │              │              │
│    │      │六分許。│        │      │            │                │              │              │
├──┼───┴────┴────┴───┴──────┴────────┴───────┤              │
│證據│彰化銀行自動櫃員機交易明細表一紙、花蓮第一信用合作社自動櫃員機交易明細表二紙、中國│              │
│    │信託銀行交易明細表五紙、人頭帳戶個資檢視表一紙（參彰化縣警察局田中分局田警分偵字第│              │
│    │0000000000號卷第四九九頁反面至第五０五頁）。                            │              │
├──┼─────────────────────────────────────────┤              │
│主文│                                                                                  │              │
├──┼───┬────┬────┬───┬──────┬────────┬───────┼───────┤
│三七│李國毅│九十七年│交友詐騙│黃居文│二萬四千零二│李木賢萬泰銀行東│黃居文通聯譯文│1.出處：      │
│    │      │九月二十│        │劉鳳嬌│十四元      │臺北分行帳號○○│0000000│本院卷田警分│
│    │      │二日凌晨│        │「阿全│            │00000000│九九八（九十七│偵字第        │
│    │      │零時五十│        │」    │            │一              │年九月二十一日│00000000000號 │
│    │      │八分許。│        │＊「小│            │                │）偵卷中      │第506頁。     │
│    │      │        │        │妤」  │            │                │              │2.原判決缺漏共│
│    │      │        │        │＊徐繼│            │                │              │犯徐繼威、徐國│
│    │      │        │        │威    │            │                │              │威、「小妤」。│
│    │      │        │        │＊徐國│            │                │              │3.原載於原判決│
│    │      │        │        │威    │            │                │              │附表三編號37。│
│    │      │        │        │      │            │                │              │4.起訴書附表二│
├──┼───┴────┴────┴───┴──────┴────────┴───────┤編號37        │
│證據│臺中市警察局第四分局大墩派出所受理刑事案件報案三聯單、內政部警政署反詐騙案件紀錄表│              │
│    │各一紙（參彰化縣警察局田中分局田警分偵字第０九七００一六七八六號卷第五０八頁、第五│              │
│    │０九頁）。                                                                        │              │
├──┼─────────────────────────────────────────┤              │
│主文│                                                                                  │              │
├──┴─────────────────────────────────────────┴───────┤
│附註：有＊標誌是原審判決漏載之共犯。                                                                    │
└────────────────────────────────────────────────────┘
附表四：被害人表
┌──┬───┬────┬────┬────┬────┬──────────────┬────────┐
│編號│被害人│被害時間│詐騙方式│參與詐騙│匯款金額│       人頭帳戶             │     備  註     │
│    │      │        │        │者      │        │                            │                │
├──┼───┼────┼────┼────┼────┼──────────────┼────────┤
│ 一 │江柏麟│九十七年│援交詐騙│劉鳳嬌  │八萬元  │聯邦銀行帳號00000000│1.出處：        │
│    │      │七月十一│        │黃居文  │        │九四三八（梁標貴，附表一編號│本院卷田警分  │
│    │      │日凌晨五│        │陳亞駿  │        │六）                        │偵字第20340號   │
│    │      │時三十二│        │陳威榤  │        │                            │號第225-229頁。 │
│    │      │分許。  │        │「阿全」│        │                            │2.原判決缺漏共犯│
│    │      │        │        │＊「小妤│        │                            │徐繼威、徐國威、│
│    │      │        │        │」      │        │                            │廖盈泓、「小妤」│
│    │      │        │        │＊廖盈泓│        │                            │、吳偉金。      │
│    │      │        │        │＊徐繼威│        │                            │3.原載於原判決附│
│    │      │        │        │＊徐國威│        │                            │表四編號1。     │
│    │      │        │        │＊吳偉金│        │                            │4.追加起訴書附表│
├──┼───┴────┴────┴────┴────┴──────────────┤四編號1         │
│證據│內政部警政署反詐騙案件紀錄表、聯邦銀行自動櫃員機交易明細表各一紙（參彰化縣警│                │
│    │察局田中分局田警分偵字第二０三四０號卷宗一第二二九頁、第二百三十頁）。      │                │
├──┼──────────────────────────────────────┤                │
│主文│                                                                            │                │
├──┼───┬────┬────┬────┬────┬──────────────┼────────┤
│ 二 │賴宥霖│九十七年│援交詐騙│劉鳳嬌  │四萬元  │臺北富邦銀行帳號六七二一六八│1.出處：        │
│    │      │六月十六│        │江文宏  │（原判決│一一五五六一（李安閔，附表一│本院卷田警分偵│
│    │      │日一時四│        │許坤德  │誤載為七│編號一）                    │字第003號第8頁。│
│    │      │十一分（│        │黃居文  │千元）  │                            │2.原判決缺漏共犯│
│    │      │原判決誤│        │陳威榤  │        │                            │徐繼威、徐國威、│
│    │      │載為九十│        │「阿全」│        │                            │「小妤」。      │
│    │      │七年六月│        │＊「小妤│        │                            │3.原載於原判決附│
│    │      │十五日晚│        │」      │        │                            │表四編號2。     │
│    │      │上六時二│        │＊徐繼威│        │                            │4.追加起訴書附表│
│    │      │十六分許│        │＊徐國威│        │                            │四編號2         │
│    │      │。）    │        │        │        │                            │                │
├──┼───┴────┴────┴────┴────┴──────────────┤                │
│證據│臺中市警察局第五分局文昌派出所受理刑事案件報案三聯單、受理詐騙帳戶通報警示簡│                │
│    │便格式表、金融機構聯防機制通報單各一紙（參彰化縣警察局田中分局田警分偵字號卷│                │
│    │宗三第十頁至第十二頁）。                                                    │                │
├──┼──────────────────────────────────────┤                │
│主文│江文宏共同犯詐欺取財罪，處有期徒刑伍月，扣案如附表五編號一、二、三所示之物均│                │
│    │沒收。                                                                      │                │
│    │許坤德共同犯詐欺取財罪，處有期徒刑伍月，扣案如附表五編號一、二、三所示之物均│                │
│    │沒收。                                                                      │                │
├──┼───┬────┬────┬────┬────┬──────────────┼────────┤
│ 三 │李文宏│九十七│援交詐騙│劉鳳嬌  │一萬元  │彰化銀行帳號00000000│1.出處：        │
│    │      │年四月二│        │江文宏  │        │三二六０００                │本院卷田警分偵│
│    │      │十五日凌│        │黃居文  │        │                            │字第003號第14頁 │
│    │      │晨三時二│        │「阿全」│        │                            │。              │
│    │      │十五分許│        │＊「小妤│        │                            │2.原判決缺漏共犯│
│    │      │。      │        │」      │        │                            │徐繼威、徐國威、│
│    │      │        │        │＊徐繼威│        │                            │「小妤」。      │
│    │      │        │        │＊徐國威│        │                            │3.原載於原判決附│
├──┼───┼────┼────┼────┼────┼──────────────┤表四編號3。     │
│    │      │九十七│同上    │同上    │一萬元  │同上                        │4.追加起訴書附表│
│    │      │年四月二│        │        │        │                            │四編號3         │
│    │      │十五日凌│        │        │        │                            │                │
│    │      │晨三時四│        │        │        │                            │                │
│    │      │十六分許│        │        │        │                            │                │
│    │      │。      │        │        │        │                            │                │
├──┼───┼────┼────┼────┼────┼──────────────┤                │
│    │      │九十七│同上    │同上    │一萬元  │同上                        │                │
│    │      │年四月二│        │        │        │                            │                │
│    │      │十五日凌│        │        │        │                            │                │
│    │      │晨四時十│        │        │        │                            │                │
│    │      │八分許。│        │        │        │                            │                │
├──┼───┼────┼────┼────┼────┼──────────────┤                │
│    │      │九十七│同上    │同上    │六千元  │同上                        │                │
│    │      │年四月二│        │        │        │                            │                │
│    │      │十五日凌│        │        │        │                            │                │
│    │      │晨四時五│        │        │        │                            │                │
│    │      │十一分許│        │        │        │                            │                │
│    │      │。      │        │        │        │                            │                │
├──┼───┼────┼────┼────┼────┼──────────────┤                │
│    │      │九十七│同上    │同上    │三千六百│文山景美郵局帳號０００一二九│                │
│    │      │年四月二│        │        │五十六元│00000000（陳俊彥，附│                │
│    │      │十五日晚│        │        │        │表一編號二）                │                │
│    │      │上九時五│        │        │        │                            │                │
│    │      │分許。  │        │        │        │                            │                │
├──┼───┴────┴────┴────┴────┴──────────────┤                │
│證據│彰化銀行自動櫃員機交易明細表五紙、臺新銀行自動櫃員機交易明細表一紙、嘉義市政│                │
│    │府警察局第二分局新南派出所受理刑事案件報案三聯單一紙（參彰化縣警察局田中分局│                │
│    │田警分偵字第號卷宗三第十六頁至第十八頁）。                                  │                │
├──┼──────────────────────────────────────┤                │
│主文│江文宏共同犯詐欺取財罪，處有期徒刑伍月，扣案如附表五編號一、三所示之物均沒收│                │
│    │。                                                                          │                │
├──┼───┬────┬────┬────┬────┬──────────────┼────────┤
│ 四 │曾文質│九十七│交友詐騙│劉鳳嬌  │二萬九千│萬泰銀行帳號00000000│1.出處：        │
│    │      │年四月二│        │江文宏  │九百七十│二二００（張鐘賢，附表二編號│本院卷田警分偵│
│    │      │十四日下│        │黃居文  │九元    │三）                        │字第003號第19頁 │
│    │      │午二時五│        │「阿全」│        │                            │。              │
│    │      │十分許。│        │＊「小妤│        │                            │2.原判決缺漏共犯│
│    │      │        │        │」      │        │                            │徐繼威、徐國威、│
│    │      │        │        │＊徐繼威│        │                            │「小妤」。      │
│    │      │        │        │＊徐國威│        │                            │3.原載於原判決附│
├──┼───┼────┼────┼────┼────┼──────────────┤表四編號4。     │
│    │      │九十七│同上    │同上    │二萬元  │渣打銀行帳號00000000│4.追加起訴書附表│
│    │      │年四月二│        │        │        │九九四                      │四編號4         │
│    │      │十四日下│        │        │        │                            │                │
│    │      │午三時十│        │        │        │                            │                │
│    │      │二分許。│        │        │        │                            │                │
├──┼───┴────┴────┴────┴────┴──────────────┤                │
│證據│新竹市農會、渣打銀行自動櫃員機交易明細表各一紙、新竹市警察局第三分局中華派出│                │
│    │所受理刑事案件報案三聯單一紙（參彰化縣警察局田中分局田警分偵字第號卷宗三第二│                │
│    │十一頁、第二十二頁）。                                                      │                │
├──┼──────────────────────────────────────┤                │
│主文│江文宏共同犯詐欺取財罪，處有期徒刑伍月，扣案如附表五編號一、三所示之物均沒收│                │
│    │。                                                                          │                │
├──┼───┬────┬────┬────┬────┬──────────────┼────────┤
│ 五 │蔡靜芬│九十七年│網路購物│劉鳳嬌  │二萬九千│匯豐銀行帳號00000000│1.出處：        │
│    │      │五月二十│詐騙    │江文宏  │九百九十│四四四二００（劉亞宸，附表一│本院卷田警分偵│
│    │      │九日晚上│        │黃居文  │九元    │編號四）                    │字第003號第24頁 │
│    │      │七時十四│        │陳威榤  │        │                            │。              │
│    │      │分許。  │        │「阿全」│        │                            │2.原判決缺漏共犯│
│    │      │        │        │＊「小妤│        │                            │徐繼威、徐國威、│
│    │      │        │        │」      │        │                            │「小妤」。      │
│    │      │        │        │＊徐繼威│        │                            │3.原載於原判決附│
│    │      │        │        │＊徐國威│        │                            │表四編號5。     │
├──┼───┴────┴────┴────┴────┴──────────────┤4.追加起訴書附表│
│證據│第一銀行自動櫃員機交易明細表一紙（參彰化縣警察局田中分局田警分偵字第號卷宗三│四編號5         │
│    │第二十七頁）。                                                              │                │
├──┼──────────────────────────────────────┤                │
│主文│江文宏共同犯詐欺取財罪，處有期徒刑伍月，扣案如附表五編號一、三所示之物均沒收│                │
│    │。                                                                          │                │
├──┼───┬────┬────┬────┬────┬──────────────┼────────┤
│ 六 │李心微│九十七年│網路購物│劉鳳嬌  │二萬九千│匯豐銀行0000000000│1.出處：        │
│    │      │五月九日│詐騙    │江文宏  │九百九十│四二００（劉亞宸，附表二編號│本院卷田警分偵│
│    │      │晚上七時│        │黃居文  │九元    │四）                        │字第003號第28頁 │
│    │      │五十五分│        │「阿全」│        │                            │。              │
│    │      │許。    │        │＊「小妤│        │                            │2.原判決缺漏共犯│
│    │      │        │        │」      │        │                            │徐繼威、徐國威、│
│    │      │        │        │＊徐繼威│        │                            │「小妤」。      │
│    │      │        │        │＊徐國威│        │                            │3.原載於原判決附│
├──┼───┴────┴────┴────┴────┴──────────────┤表四編號6。     │
│證據│臺北市政府警察局大安分局敦化南路派出所理刑事案件報案三聯單一紙、第一銀行自動│4.追加起訴書附表│
│    │櫃員機交易明細表一紙（彰化縣警察局田中分局田警分偵字第號卷宗三第三十頁、第三│四編號6         │
│    │十一頁）。                                                                  │                │
├──┼──────────────────────────────────────┤                │
│主文│江文宏共同犯詐欺取財罪，處有期徒刑伍月，扣案如附表五編號一、三所示之物均沒收│                │
│    │。                                                                          │                │
├──┼───┬────┬────┬────┬────┬──────────────┼────────┤
│ 七 │盧秀芳│九十七年│電視購物│劉鳳嬌  │一萬一千│板橋後埔郵局帳號０三一一０三│1.出處：        │
│    │      │八月十一│詐騙    │黃居文  │一百一十│00000000（張榮坤，附│本院卷田警分偵│
│    │      │日晚上八│        │陳亞駿  │一元    │表一編號五）                │字第003號第32頁 │
│    │      │時十一分│        │陳威榤  │        │                            │。              │
│    │      │許。    │        │「阿全」│        │                            │2.原判決缺漏共犯│
│    │      │        │        │＊「小妤│        │                            │徐繼威、徐國威、│
│    │      │        │        │」      │        │                            │廖盈泓、「小妤」│
│    │      │        │        │＊徐繼威│        │                            │。              │
│    │      │        │        │＊徐國威│        │                            │3.原載於原判決附│
│    │      │        │        │＊廖盈泓│        │                            │表四編號7。     │
│    │      │        │        │        │        │                            │4.追加起訴書附表│
├──┼───┴────┴────┴────┴────┴──────────────┤四編號7         │
│證據│郵局自動櫃員機交易明細表一紙（參彰化縣警察局田中分局田警分偵字第號卷宗三第三│                │
│    │十五頁）。                                                                  │                │
├──┼──────────────────────────────────────┤                │
│主文│                                                                            │                │
├──┼───┬────┬────┬────┬────┬──────────────┼────────┤
│ 八 │蔡忠明│九十七│電視購物│劉鳳嬌  │二萬九千│郵局000000000000│1.出處：        │
│    │      │年八月十│詐騙    │黃居文  │九百八十│三四（張榮坤，附表二編號五）│本院卷田警分偵│
│    │      │一日晚上│        │陳亞駿  │三元    │                            │字第003號第36頁 │
│    │      │八時十六│        │陳威榤  │        │                            │。              │
│    │      │分許。  │        │「阿全」│        │                            │2.原判決缺漏共犯│
│    │      │        │        │＊「小妤│        │                            │徐繼威、徐國威、│
│    │      │        │        │」      │        │                            │廖盈泓、「小妤」│
│    │      │        │        │＊徐繼威│        │                            │。              │
│    │      │        │        │＊徐國威│        │                            │3.原載於原判決附│
│    │      │        │        │＊廖盈泓│        │                            │表四編號8。     │
│    │      │        │        │        │        │                            │4.追加起訴書附表│
├──┼───┼────┼────┼────┼────┼──────────────┤四編號8         │
│    │      │九十七│同上    │同上    │二萬九千│合庫000000000000│                │
│    │      │年八月十│        │        │九百八十│一                          │                │
│    │      │一日晚上│        │        │三元    │                            │                │
│    │      │八時二十│        │        │        │                            │                │
│    │      │二分許。│        │        │        │                            │                │
├──┼───┼────┼────┼────┼────┼──────────────┤                │
│    │      │九十七│同上    │同上    │二萬九千│臺灣銀行0000000000│                │
│    │      │年八月十│        │        │九百八十│四二                        │                │
│    │      │一日晚上│        │        │三元    │                            │                │
│    │      │八時二十│        │        │        │                            │                │
│    │      │七分許。│        │        │        │                            │                │
├──┼───┼────┼────┼────┼────┼──────────────┤                │
│    │      │九十七│同上    │同上    │九萬九千│華南銀行0000000000│                │
│    │      │年八月十│        │        │元      │四一一００九                │                │
│    │      │一日晚上│        │        │        │                            │                │
│    │      │九時三十│        │        │        │                            │                │
│    │      │九分許。│        │        │        │                            │                │
├──┼───┼────┼────┼────┼────┼──────────────┤                │
│    │      │九十七│同上    │同上    │七十八萬│聯邦銀行0000000000│                │
│    │      │年八月十│        │        │七千一百│０七八四六八                │                │
│    │      │二日上午│        │        │零一元  │                            │                │
│    │      │十時三十│        │        │        │                            │                │
│    │      │七分許。│        │        │        │                            │                │
├──┼───┴────┴────┴────┴────┴──────────────┤                │
│證據│第一銀行自動櫃員機交易明細表三紙、中國信託銀行、華南銀行自動櫃員機交易細明表│                │
│    │各一紙（參彰化縣警察局田中分局田警分偵字第號卷宗三第三十八頁、第三十九頁）。│                │
├──┼──────────────────────────────────────┤                │
│主文│                                                                            │                │
├──┼───┬────┬────┬────┬────┬──────────────┼────────┤
│ 九 │劉彥君│九十七年│網路購物│劉鳳嬌  │二萬四千│樹林柑園郵局00000000│1.出處：        │
│    │      │三月二十│詐騙    │江文宏  │一百一十│０七四六五二（林志鴻，附表一│本院卷田警分偵│
│    │      │四日下午│        │「阿全」│二元    │編號七）                    │字第003號第40頁 │
│    │      │五時二十│        │＊「小妤│        │                            │。              │
│    │      │七分許。│        │」      │        │                            │2.原判決缺漏共犯│
├──┼───┴────┴────┴────┴────┴──────────────┤「小妤」。      │
│證據│郵局自動櫃員機交易明細表一紙（參彰化縣警察局田中分局田警分偵字第號卷宗三第四│3.原載於原判決附│
│    │十三頁）。                                                                  │  表四編號9。   │
├──┼──────────────────────────────────────┤4.追加起訴書附表│
│主文│江文宏共同犯詐欺取財罪，處有期徒刑伍月，扣案如附表五編號一所示之物均沒收。  │四編號9         │
│    │                                                                            │                │
├──┼───┬────┬────┬────┬────┬──────────────┼────────┤
│ 十 │張國棟│九十七│網路購物│劉鳳嬌  │二千元  │聯邦銀行帳號00000000│1.出處：        │
│    │      │年六月三│詐騙    │江文宏  │        │00000000            │本院卷田警分偵│
│    │      │日下午五│        │許坤德  │        │                            │字第003號第44頁 │
│    │      │時十六分│        │黃居文  │        │                            │。              │
│    │      │許。    │        │陳威榤  │        │                            │2.原判決缺漏共犯│
│    │      │        │        │「阿全」│        │                            │徐繼威、徐國威、│
│    │      │        │        │＊「小妤│        │                            │「小妤」。      │
│    │      │        │        │」      │        │                            │3.原載於原判決附│
│    │      │        │        │＊徐繼威│        │                            │表四編號10。    │
│    │      │        │        │＊徐國威│        │                            │4.追加起訴書附表│
├──┼───┼────┼────┼────┼────┼──────────────┤四編號10        │
│    │      │九十七│同上    │同上    │九萬元  │第一銀行帳號00000000│                │
│    │      │年六月三│        │        │        │八三０（張耀昌，附表一編號八│                │
│    │      │日晚上十│        │        │        │）                          │                │
│    │      │時十三分│        │        │        │                            │                │
│    │      │許。    │        │        │        │                            │                │
├──┼───┴────┴────┴────┴────┴──────────────┤                │
│證據│聯邦銀行、第一銀行自動櫃員機交易明細表各一紙（參彰化縣警察局田中分局田警分偵│                │
│    │字第號卷宗三第四十六頁）。                                                  │                │
├──┼──────────────────────────────────────┤                │
│主文│江文宏共同犯詐欺取財罪，處有期徒刑伍月，扣案如附表五編號一、二、三所示之物均│                │
│    │沒收。                                                                      │                │
│    │許坤德共同犯詐欺取財罪，處有期徒刑伍月，扣案如附表五編號一、二、三所示之物均│                │
│    │沒收。                                                                      │                │
├──┼───┬────┬────┬────┬────┬──────────────┼────────┤
│十一│袁德培│九十七│援交詐騙│劉鳳嬌  │五萬元  │彰化銀行帳號00000000│1.出處：        │
│    │      │年五月二│        │江文宏  │        │九九四三００（麥德興，附表一│本院卷田警分偵│
│    │      │十日下午│        │黃居文  │        │編號九）                    │字第003號第48頁 │
│    │      │三時三十│        │「阿全」│        │                            │。              │
│    │      │九分許。│        │＊「小妤│        │                            │2.原判決缺漏共犯│
│    │      │        │        │」      │        │                            │徐繼威、徐國威、│
│    │      │        │        │＊徐繼威│        │                            │「小妤」。      │
│    │      │        │        │＊徐國威│        │                            │3.原載於原判決附│
├──┼───┼────┼────┼────┼────┼──────────────┤表四編號11。    │
│    │      │九十七│同上    │同上    │一萬元  │渣打銀行帳號00000000│4.追加起訴書附表│
│    │      │年五月二│        │        │        │七七一四                    │四編號11        │
│    │      │十日下午│        │        │        │                            │                │
│    │      │五時四十│        │        │        │                            │                │
│    │      │九分許。│        │        │        │                            │                │
├──┼───┼────┼────┼────┼────┼──────────────┤                │
│    │      │九十七│同上    │同上    │二萬元  │同上                        │                │
│    │      │年五月二│        │        │        │                            │                │
│    │      │十一日下│        │        │        │                            │                │
│    │      │午三時四│        │        │        │                            │                │
│    │      │十八分許│        │        │        │                            │                │
│    │      │。      │        │        │        │                            │                │
├──┼───┼────┼────┼────┼────┼──────────────┤                │
│    │      │九十七│同上    │同上    │五萬元  │上海銀行帳號00000000│                │
│    │      │年五月二│        │        │        │二六四八五八（劉大衛，附表一│                │
│    │      │十一日下│        │        │        │編號二二）                  │                │
│    │      │午一時七│        │        │        │                            │                │
│    │      │分許。  │        │        │        │                            │                │
├──┼───┼────┼────┼────┼────┼──────────────┤                │
│    │      │九十七│同上    │同上    │四萬元  │同上                        │                │
│    │      │年五月二│        │        │        │                            │                │
│    │      │十二日下│        │        │        │                            │                │
│    │      │午一時二│        │        │        │                            │                │
│    │      │十九分許│        │        │        │                            │                │
│    │      │。      │        │        │        │                            │                │
├──┼───┼────┼────┼────┼────┼──────────────┤                │
│    │      │九十七│同上    │同上    │四萬元  │郵局帳號0000000000│                │
│    │      │年五月二│        │        │        │四一八五                    │                │
│    │      │十三日下│        │        │        │                            │                │
│    │      │午三時一│        │        │        │                            │                │
│    │      │分許。  │        │        │        │                            │                │
├──┼───┴────┴────┴────┴────┴──────────────┤                │
│證據│渣打銀行自動櫃員機交易明細表二紙、彰化銀行存款憑條一紙、郵政國內匯款執據一紙│                │
│    │、上海商業儲蓄銀行存款憑條二紙（參彰化縣警察局田中分局田警分偵字第號卷宗三第│                │
│    │五十一頁至第五十三頁）。                                                    │                │
├──┼──────────────────────────────────────┤                │
│主文│江文宏共同犯詐欺取財罪，處有期徒刑柒月，扣案如附表五編號一、三所示之物均沒收│                │
│    │。                                                                          │                │
├──┼───┬────┬────┬────┬────┬──────────────┼────────┤
│十二│楊璨鴻│九十七年│網路購物│劉鳳嬌  │二萬九千│臺北富邦銀行帳號三三０一六八│1.出處：        │
│    │      │七月十九│詐騙    │黃居文  │九百八十│六二二八六四（林明洲，附表一│本院卷田警分偵│
│    │      │日下午五│        │陳亞駿  │九元    │編號十）                    │字第003號第54頁 │
│    │      │時四十九│        │陳威榤  │        │                            │。              │
│    │      │分許。  │        │「阿全」│        │                            │2.原判決缺漏共犯│
│    │      │        │        │＊「小妤│        │                            │徐繼威、徐國威、│
│    │      │        │        │」      │        │                            │廖盈泓、「小妤」│
│    │      │        │        │＊徐繼威│        │                            │、吳偉金。      │
│    │      │        │        │＊徐國威│        │                            │3.原載於原判決附│
│    │      │        │        │＊廖盈泓│        │                            │表四編號12。    │
│    │      │        │        │＊吳偉金│        │                            │4.追加起訴書附表│
├──┼───┴────┴────┴────┴────┴──────────────┤四編號12        │
│證據│郵局自動櫃員機交易明細表一紙（參彰化縣警察局田中分局田警分偵字第號卷宗三第五│                │
│    │十八頁）。                                                                  │                │
├──┼──────────────────────────────────────┤                │
│主文│                                                                            │                │
├──┼───┬────┬────┬────┬────┬──────────────┼────────┤
│十三│蘇詩雅│九十七年│網路購物│劉鳳嬌  │一萬元  │永豐銀行帳號00000000│1.出處：        │
│    │      │七月十四│詐騙    │黃居文  │        │七六五三三八（謝銘聰）      │本院卷田警分偵│
│    │      │日晚上十│        │陳亞駿  │        │                            │字第003號第59頁 │
│    │      │時四十六│        │陳威榤  │        │                            │。              │
│    │      │分許。  │        │「阿全」│        │                            │2.原判決缺漏共犯│
│    │      │        │        │＊「小妤│        │                            │徐繼威、徐國威、│
│    │      │        │        │」      │        │                            │廖盈泓、「小妤」│
│    │      │        │        │＊徐繼威│        │                            │、吳偉金。      │
│    │      │        │        │＊徐國威│        │                            │3.原載於原判決附│
│    │      │        │        │＊廖盈泓│        │                            │表四編號13。    │
│    │      │        │        │＊吳偉金│        │                            │4.追加起訴書附表│
├──┼───┴────┴────┴────┴────┴──────────────┤四編號13        │
│證據│永豐銀行自動櫃員機交易明細表一紙（參彰化縣警察局田中分局田警分偵字第號卷宗三│                │
│    │第六十一頁）。                                                              │                │
├──┼──────────────────────────────────────┤                │
│主文│                                                                            │                │
├──┼───┬────┬────┬────┬────┬──────────────┼────────┤
│十四│謝美芝│九十七年│購物詐騙│劉鳳嬌  │一萬八千│同上                        │1.出處：        │
│    │      │七月十四│        │黃居文  │元      │                            │本院卷田警分偵│
│    │      │日晚上十│        │陳亞駿  │        │                            │字第003號第62頁 │
│    │      │時三十六│        │陳威榤  │        │                            │。              │
│    │      │分許。  │        │「阿全」│        │                            │2.原判決缺漏共犯│
│    │      │        │        │＊「小妤│        │                            │徐繼威、徐國威、│
│    │      │        │        │」      │        │                            │廖盈泓、「小妤」│
│    │      │        │        │＊徐繼威│        │                            │、吳偉金。      │
│    │      │        │        │＊徐國威│        │                            │3.原載於原判決附│
│    │      │        │        │＊廖盈泓│        │                            │表四編號14。    │
│    │      │        │        │＊吳偉金│        │                            │4.追加起訴書附表│
├──┼───┴────┴────┴────┴────┴──────────────┤四編號14        │
│證據│被害人謝美芝於警詢時之指訴（參彰化縣警察局田中分局田警分偵字第號卷宗三第六十│                │
│    │二頁、第六十三頁）。                                                        │                │
├──┼──────────────────────────────────────┤                │
│主文│                                                                            │                │
├──┼───┬────┬────┬────┬────┬──────────────┼────────┤
│十五│蔣汶珈│九十七年│網路購物│劉鳳嬌  │二千零五│郵局帳號0000000000│1.出處：        │
│    │      │七月十三│詐騙    │黃居文  │元      │八四四五（謝銘聰）          │本院卷田警分偵│
│    │      │日晚上七│        │陳亞駿  │        │                            │字第003號第65頁 │
│    │      │時五十八│        │陳威榤  │        │                            │。              │
│    │      │分許。  │        │「阿全」│        │                            │2.原判決缺漏共犯│
│    │      │        │        │＊「小妤│        │                            │徐繼威、徐國威、│
│    │      │        │        │」      │        │                            │廖盈泓、「小妤」│
│    │      │        │        │＊徐繼威│        │                            │、吳偉金。      │
│    │      │        │        │＊徐國威│        │                            │3.原載於原判決附│
│    │      │        │        │＊廖盈泓│        │                            │表四編號15。    │
│    │      │        │        │＊吳偉金│        │                            │4.追加起訴書附表│
├──┼───┴────┴────┴────┴────┴──────────────┤四編號15        │
│證據│郵局自動櫃員機交易明細表一紙（參彰化縣警察局田中分局田警分偵字第號卷宗三第六│                │
│    │十七頁）。                                                                  │                │
├──┼──────────────────────────────────────┤                │
│主文│                                                                            │                │
├──┼───┬────┬────┬────┬────┬──────────────┼────────┤
│十六│蘇怡欣│九十七年│網路購物│劉鳳嬌  │一萬零二│同上                        │1.出處：        │
│    │      │七月十三│詐騙    │黃居文  │十二元  │                            │本院卷田警分偵│
│    │      │日晚上七│        │陳亞駿  │        │                            │字第003號第68頁 │
│    │      │時二十七│        │陳威榤  │        │                            │。              │
│    │      │分許。  │        │「阿全」│        │                            │2.原判決缺漏共犯│
│    │      │        │        │＊「小妤│        │                            │徐繼威、徐國威、│
│    │      │        │        │」      │        │                            │廖盈泓、「小妤」│
│    │      │        │        │＊徐繼威│        │                            │、吳偉金。      │
│    │      │        │        │＊徐國威│        │                            │3.原載於原判決附│
│    │      │        │        │＊廖盈泓│        │                            │表四編號16。    │
│    │      │        │        │＊吳偉金│        │                            │4.追加起訴書附表│
├──┼───┴────┴────┴────┴────┴──────────────┤四編號16        │
│證據│華南銀行自動櫃員機交易明細表一紙（參彰化縣警察局田中分局田警分偵字第號卷宗三│                │
│    │第七十一頁）。                                                              │                │
├──┼──────────────────────────────────────┤                │
│主文│                                                                            │                │
├──┼───┬────┬────┬────┬────┬──────────────┼────────┤
│十七│鄭煒慈│九十七年│網路購物│劉鳳嬌  │二萬二千│同上                        │1.出處：        │
│    │      │七月十三│詐騙    │黃居文  │一百二十│                            │本院卷田警分偵│
│    │      │日晚上六│        │陳亞駿  │三元    │                            │字第003號第72頁 │
│    │      │時三十分│        │陳威榤  │        │                            │。              │
│    │      │許。    │        │「阿全」│        │                            │2.原判決缺漏共犯│
│    │      │        │        │＊「小妤│        │                            │徐繼威、徐國威、│
│    │      │        │        │」      │        │                            │廖盈泓、「小妤」│
│    │      │        │        │＊徐繼威│        │                            │、吳偉金。      │
│    │      │        │        │＊徐國威│        │                            │3.原載於原判決附│
│    │      │        │        │＊廖盈泓│        │                            │表四編號17。    │
│    │      │        │        │＊吳偉金│        │                            │4.追加起訴書附表│
├──┼───┴────┴────┴────┴────┴──────────────┤四編號17        │
│證據│中華郵政公司自動櫃員機交易明細表一紙（參彰化縣警察局田中分局田警分偵字第號卷│                │
│    │宗三第七十五頁）。                                                          │                │
├──┼──────────────────────────────────────┤                │
│主文│                                                                            │                │
├──┼───┬────┬────┬────┬────┬──────────────┼────────┤
│十八│虞淑婷│九十七年│網路購物│劉鳳嬌  │五千一百│同上                        │1.出處：        │
│    │      │七月十三│詐騙    │黃居文  │二十三元│                            │本院卷田警分偵│
│    │      │日晚上六│        │陳亞駿  │        │                            │字第003號第76頁 │
│    │      │時四十八│        │陳威榤  │        │                            │。              │
│    │      │分許。  │        │「阿全」│        │                            │2.原判決缺漏共犯│
│    │      │        │        │＊「小妤│        │                            │徐繼威、徐國威、│
│    │      │        │        │」      │        │                            │廖盈泓、「小妤」│
│    │      │        │        │＊徐繼威│        │                            │、吳偉金。      │
│    │      │        │        │＊徐國威│        │                            │3.原載於原判決附│
│    │      │        │        │＊廖盈泓│        │                            │表四編號18。    │
│    │      │        │        │＊吳偉金│        │                            │4.追加起訴書附表│
├──┼───┴────┴────┴────┴────┴──────────────┤四編號18        │
│證據│郵局自動櫃員機交易明細表一紙（參彰化縣警察局田中分局田警分偵字第號卷宗三第七│                │
│    │十八頁）。                                                                  │                │
├──┼──────────────────────────────────────┤                │
│主文│                                                                            │                │
├──┼───┬────┬────┬────┬────┬──────────────┼────────┤
│十九│楊雅婷│九十七年│網路購物│劉鳳嬌  │二萬九千│同上                        │1.出處：        │
│    │      │七月十三│詐騙    │黃居文  │九百八十│                            │本院卷田警分偵│
│    │      │日晚上六│        │陳亞駿  │八元    │                            │字第003號第80頁 │
│    │      │時四十九│        │陳威榤  │        │                            │。              │
│    │      │分許。  │        │「阿全」│        │                            │2.原判決缺漏共犯│
│    │      │        │        │＊「小妤│        │                            │徐繼威、徐國威、│
│    │      │        │        │」      │        │                            │廖盈泓、「小妤」│
│    │      │        │        │＊徐繼威│        │                            │、吳偉金。      │
│    │      │        │        │＊徐國威│        │                            │3.原載於原判決附│
│    │      │        │        │＊廖盈泓│        │                            │表四編號19。    │
│    │      │        │        │＊吳偉金│        │                            │4.追加起訴書附表│
├──┼───┴────┴────┴────┴────┴──────────────┤四編號19        │
│證據│泰山鄉農會自動櫃員機交易明細表一紙（參彰化縣警察局田中分局田警分偵字第號卷宗│                │
│    │三第八十二頁）。                                                            │                │
├──┼──────────────────────────────────────┤                │
│主文│                                                                            │                │
├──┼───┬────┬────┬────┬────┬──────────────┼────────┤
│二十│唐麗雯│九十七年│網路購物│劉鳳嬌  │二萬九千│國泰世華帳號00000000│1.出處：        │
│    │      │六月二十│詐騙    │黃居文  │九百八十│五０三八（洪乾元，附表一編號│本院卷田警分偵│
│    │      │二日晚上│        │陳威榤  │八元    │十一）                      │字第003號第83頁 │
│    │      │九時二十│        │「阿全」│        │                            │。              │
│    │      │七分許。│        │＊「小妤│        │                            │2.原判決缺漏共犯│
│    │      │        │        │」      │        │                            │徐繼威、徐國威、│
│    │      │        │        │＊徐繼威│        │                            │「小妤」。      │
│    │      │        │        │＊徐國威│        │                            │3.原載於原判決附│
├──┼───┴────┴────┴────┴────┴──────────────┤表四編號20。    │
│證據│郵局自動櫃員機交易明細表一紙（參彰化縣警察局田中分局田警分偵字第號卷宗三第八│4.追加起訴書附表│
│    │十五頁）。                                                                  │四編號20        │
├──┼──────────────────────────────────────┤                │
│主文│                                                                            │                │
├──┼───┬────┬────┬────┬────┬──────────────┼────────┤
│二一│秦瑋勵│九十七年│電視購物│劉鳳嬌  │二萬九千│同上                        │1.出處：        │
│    │      │六月二十│詐騙    │黃居文  │九百八十│                            │本院卷田警分偵│
│    │      │一日晚上│        │陳威榤  │二元    │                            │字第003號第86頁 │
│    │      │九時十五│        │「阿全」│        │                            │。              │
│    │      │分許。  │        │＊「小妤│        │                            │2.原判決缺漏共犯│
│    │      │        │        │」      │        │                            │徐繼威、徐國威、│
│    │      │        │        │＊徐繼威│        │                            │「小妤」。      │
│    │      │        │        │＊徐國威│        │                            │3.原載於原判決附│
├──┼───┴────┴────┴────┴────┴──────────────┤表四編號21。    │
│證據│郵局自動櫃員機交易明細表一紙（參彰化縣警察局田中分局田警分偵字第號卷宗三第八│4.追加起訴書附表│
│    │十八頁）。                                                                  │四編號21        │
├──┼──────────────────────────────────────┤                │
│主文│                                                                            │                │
├──┼───┬────┬────┬────┬────┬──────────────┼────────┤
│二二│柴方芳│九十七│電視購物│劉鳳嬌  │二萬三千│屏東勝利路郵局帳號００七一二│1.出處：        │
│    │      │年四月十│詐騙    │江文宏  │九百八十│000000000（李政諭，│本院卷田警分偵│
│    │      │八日晚上│        │「阿全」│七元    │附表一編號十二）            │字第003號第89頁 │
│    │      │八時三十│        │＊「小妤│        │                            │。              │
│    │      │六分許。│        │」      │        │                            │2.原判決缺漏共犯│
│    │      │        │        │＊徐繼威│        │                            │「小妤」、徐繼威│
│    │      │        │        │＊徐國威│        │                            │、徐國威。      │
│    │      │        │        │        │        │                            │3.原載於原判決附│
├──┼───┼────┼────┼────┼────┼──────────────┤  表四編號22。  │
│    │      │九十七│同上    │同上    │二萬九千│同上                        │4.追加起訴書附表│
│    │      │年四月十│        │        │九百八十│                            │四編號22        │
│    │      │八日晚上│        │        │七元    │                            │                │
│    │      │八時四十│        │        │        │                            │                │
│    │      │分許。  │        │        │        │                            │                │
├──┼───┴────┴────┴────┴────┴──────────────┤                │
│證據│郵局自動櫃員機交易明細表二紙（參彰化縣警察局田中分局田警分偵字第號卷宗三第九│                │
│    │十一頁）。                                                                  │                │
├──┼──────────────────────────────────────┤                │
│主文│江文宏共同犯詐欺取財罪，處有期徒刑伍月，扣案如附表五編號一所示之物均沒收。  │                │
├──┼───┬────┬────┬────┬────┬──────────────┼────────┤
│二三│林冠華│九十七│交友詐騙│劉鳳嬌  │三千元  │兆豐銀行帳號00000000│1.出處：        │
│    │      │年四月二│        │江文宏  │        │八四０（李閔達，附表一編號十│本院卷田警分偵│
│    │      │十日凌晨│        │「阿全」│        │三）                        │字第003號第92頁 │
│    │      │四時二十│        │＊「小妤│        │                            │。              │
│    │      │六分許。│        │」      │        │                            │2.原判決缺漏共犯│
│    │      │        │        │＊徐繼威│        │                            │黃居文、「小妤」│
│    │      │        │        │＊徐國威│        │                            │、徐繼威、徐國威│
│    │      │        │        │＊黃居文│        │                            │。              │
│    │      │        │        │        │        │                            │3.原載於原判決附│
├──┼───┼────┼────┼────┼────┼──────────────┤  表四編號23。  │
│    │      │九十七│同上    │同上    │七十九元│同上                        │4.追加起訴書附表│
│    │      │年四月二│        │        │        │                            │四編號23        │
│    │      │十日凌晨│        │        │        │                            │                │
│    │      │五時十八│        │        │        │                            │                │
│    │      │分許。  │        │        │        │                            │                │
├──┼───┴────┴────┴────┴────┴──────────────┤                │
│證據│兆豐國際商業銀行、臺灣銀行自動櫃員機交易明細表各一紙（參彰化縣警察局田中分局│                │
│    │田警分偵字第號卷宗三第九十四頁）。                                          │                │
├──┼──────────────────────────────────────┤                │
│主文│江文宏共同犯詐欺取財罪，處有期徒刑伍月，扣案如附表五編號一、三所示之物均沒收│                │
│    │。                                                                          │                │
├──┼───┬────┬────┬────┬────┬──────────────┼────────┤
│二四│吳聖緯│九十七年│援交詐騙│劉鳳嬌  │三千元  │臺北富邦銀行帳號二０三一六八│1.出處：        │
│    │      │五月二十│        │江文宏  │        │０四八三四一（周曉偉，附表一│本院卷田警分偵│
│    │      │八日晚上│        │黃居文  │        │編號十四）                  │字第003號第95頁 │
│    │      │十一時十│        │陳威榤  │        │                            │。              │
│    │      │五分許。│        │「阿全」│        │                            │2.原判決缺漏共犯│
│    │      │        │        │＊「小妤│        │                            │徐繼威、徐國威、│
│    │      │        │        │」      │        │                            │「小妤」。      │
│    │      │        │        │＊徐繼威│        │                            │3.原載於原判決附│
│    │      │        │        │＊徐國威│        │                            │表四編號24。    │
├──┼───┴────┴────┴────┴────┴──────────────┤4.追加起訴書附表│
│證據│臺北富邦銀行自動櫃員機交易明細一紙（參彰化縣警察局田中分局田警分偵字第號卷宗│四編號24        │
│    │三第九十七頁）。                                                            │                │
├──┼──────────────────────────────────────┤                │
│主文│江文宏共同犯詐欺取財罪，處有期徒刑伍月，扣案如附表五編號一、三所示之物均沒收│                │
│    │。                                                                          │                │
├──┼───┬────┬────┬────┬────┬──────────────┼────────┤
│二五│李立仁│九十七│援交詐騙│劉鳳嬌  │四千九百│臺北南港郵局帳號０００二六七│1.出處：        │
│    │      │年五月二│        │江文宏  │九十四元│00000000（林盈同，附│本院卷田警分偵│
│    │      │十七日晚│        │黃居文  │        │表一編號十六）              │字第003號第98頁 │
│    │      │上十時二│        │「阿全」│        │                            │。              │
│    │      │十二分許│        │＊「小妤│        │                            │2.原判決缺漏共犯│
│    │      │。      │        │」      │        │                            │徐繼威、徐國威、│
│    │      │        │        │＊徐繼威│        │                            │陳威榤、「小妤」│
│    │      │        │        │＊徐國威│        │                            │。              │
│    │      │        │        │＊陳威榤│        │                            │3.原載於原判決附│
├──┼───┼────┼────┼────┼────┼──────────────┤  表四編號25。  │
│    │      │九十七│同上    │同上    │一萬九千│同上                        │4.追加起訴書附表│
│    │      │年五月二│        │        │元      │                            │四編號25        │
│    │      │十八日某│        │        │        │                            │                │
│    │      │時。    │        │        │        │                            │                │
│    │      │        │        │        │        │                            │                │
│    │      │        │        │        │        │                            │                │
│    │      │        │        │        │        │                            │                │
├──┼───┴────┴────┴────┴────┴──────────────┤                │
│證據│臺中商銀存摺帳號000000000000影本及往來明細、台新國際商業銀行自動│                │
│    │櫃員機交易明細表一紙（參彰化縣警察局田中分局田警分偵字第號卷宗三第一百零一頁│                │
│    │、第一百零二頁）。                                                          │                │
├──┼──────────────────────────────────────┤                │
│主文│江文宏共同犯詐欺取財罪，處有期徒刑伍月，扣案如附表五編號一、三所示之物均沒收│                │
│    │。                                                                          │                │
├──┼───┬────┬────┬────┬────┬──────────────┼────────┤
│二六│吳穎年│九十七│援交詐騙│劉鳳嬌  │三萬元  │彰化銀行帳號00000000│1.出處：        │
│    │      │年四月十│        │江文宏  │        │七八四三００（蘇賴威，附表一│本院卷田警分偵│
│    │      │五日晚上│        │「阿全」│        │編號十七）                  │字第003號第103頁│
│    │      │十時二十│        │＊「小妤│        │                            │。              │
│    │      │二分許。│        │」      │        │                            │2.原判決缺漏共犯│
│    │      │        │        │＊徐繼威│        │                            │徐繼威、徐國威、│
│    │      │        │        │＊徐國威│        │                            │黃居文、「小妤」│
│    │      │        │        │＊黃居文│        │                            │。              │
├──┼───┼────┼────┼────┼────┼──────────────┤3.原載於原判決附│
│    │      │九十七│同上    │同上    │一萬元  │渣打銀行帳號00000000│  表四編號26。  │
│    │      │年五月十│        │        │        │一二六                      │4.追加起訴書附表│
│    │      │五日晚上│        │        │        │                            │四編號26        │
│    │      │十時五十│        │        │        │                            │                │
│    │      │六分許。│        │        │        │                            │                │
│    │      │        │        │        │        │                            │                │
├──┼───┴────┴────┴────┴────┴──────────────┤                │
│證據│渣打銀行、中國信託銀行自動櫃員機交易明細表各一紙（參彰化縣警察局田中分局田警│                │
│    │分偵字第號卷宗三第一百零五頁）。                                            │                │
├──┼──────────────────────────────────────┤                │
│主文│江文宏共同犯詐欺取財罪，處有期徒刑伍月，扣案如附表五編號一、三所示之物均沒收│                │
│    │。                                                                          │                │
├──┼───┬────┬────┬────┬────┬──────────────┼────────┤
│二七│周文淵│九十七│援交詐騙│劉鳳嬌  │九萬八千│臺新銀行帳號00000000│1.出處：        │
│    │      │年五月九│        │江文宏  │元      │０五五四一五                │本院卷田警分偵│
│    │      │日晚上十│        │黃居文  │        │                            │字第003號第107頁│
│    │      │一時三分│        │「阿全」│        │                            │。              │
│    │      │許。    │        │＊「小妤│        │                            │2.原判決缺漏共犯│
│    │      │        │        │」      │        │                            │徐繼威、徐國威、│
│    │      │        │        │＊徐繼威│        │                            │「小妤」。      │
│    │      │        │        │＊徐國威│        │                            │3.原載於原判決附│
├──┼───┼────┼────┼────┼────┼──────────────┤表四編號27。    │
│    │      │九十七│同上    │同上    │四萬九千│臺新銀行帳號00000000│4.追加起訴書附表│
│    │      │年五月十│        │        │元      │０二五四九八（吳宇恆，附表一│四編號27        │
│    │      │日凌晨零│        │        │        │編號十八）                  │                │
│    │      │時四十五│        │        │        │                            │                │
│    │      │分許。  │        │        │        │                            │                │
├──┼───┼────┼────┼────┼────┼──────────────┤                │
│    │      │九十七│同上    │同上    │四萬九千│同上                        │                │
│    │      │年五月十│        │        │元      │                            │                │
│    │      │日凌晨零│        │        │        │                            │                │
│    │      │時五十一│        │        │        │                            │                │
│    │      │分許。  │        │        │        │                            │                │
├──┼───┴────┴────┴────┴────┴──────────────┤                │
│證據│臺新銀行自動櫃員機交易明細表三紙（參彰化縣警察局田中分局田警分偵字第號卷宗三│                │
│    │第一百零八頁至第一百十頁）。                                                │                │
├──┼──────────────────────────────────────┤                │
│主文│江文宏共同犯詐欺取財罪，處有期徒刑柒月，扣案如附表五編號一、三所示之物均沒收│                │
│    │。                                                                          │                │
├──┼───┬────┬────┬────┬────┬──────────────┼────────┤
│二八│陳柏宏│九十七│援交詐騙│劉鳳嬌  │二萬九千│新光銀行帳號00000000│1.出處：        │
│    │      │年五月一│        │江文宏  │九百八十│六五一０八（田偉民，附表一編│本院卷田警分偵│
│    │      │日某時許│        │黃居文  │三元    │號二十）                    │字第003號第111頁│
│    │      │。      │        │「阿全」│        │                            │。              │
│    │      │        │        │＊「小妤│        │                            │2.原判決缺漏共犯│
│    │      │        │        │」      │        │                            │徐繼威、徐國威、│
│    │      │        │        │＊徐繼威│        │                            │「小妤」。      │
│    │      │        │        │＊徐國威│        │                            │3.原載於原判決附│
├──┼───┼────┼────┼────┼────┼──────────────┤表四編號28。    │
│    │      │九十七│同上    │同上    │七萬九千│臺新銀行帳號00000000│4.追加起訴書附表│
│    │      │年五月一│        │        │元      │０七三四四五                │四編號28        │
│    │      │日某時許│        │        │        │                            │                │
│    │      │。      │        │        │        │                            │                │
├──┼───┴────┴────┴────┴────┴──────────────┤                │
│證據│被害人陳柏宏於警詢之指訴（參彰化縣警察局田中分局田警分偵字第號卷宗三第一百十│                │
│    │一頁至第一百十三頁）。                                                      │                │
├──┼──────────────────────────────────────┤                │
│主文│江文宏共同犯詐欺取財罪，處有期徒刑柒月，扣案如附表五編號一、三所示之物均沒收│                │
│    │。                                                                          │                │
├──┼───┬────┬────┬────┬────┬──────────────┼────────┤
│二九│施澍芳│九十七│援交詐騙│劉鳳嬌  │一萬二千│永豐銀行帳號00000000│1.出處：        │
│    │      │年四月十│        │江文宏  │元      │七九九八八六（柯文其，附表一│本院卷田警分偵│
│    │      │七日下午│        │「阿全」│        │編號二三）                  │字第003號第122頁│
│    │      │四時四十│        │＊「小妤│        │                            │。              │
│    │      │九分許。│        │」      │        │                            │2.原判決缺漏共犯│
│    │      │        │        │＊徐繼威│        │                            │徐繼威、徐國威、│
│    │      │        │        │＊徐國威│        │                            │黃居文、「小妤」│
│    │      │        │        │＊黃居文│        │                            │。              │
├──┼───┼────┼────┼────┼────┼──────────────┤3.原載於原判決附│
│    │      │九十七│同上    │同上    │二萬元  │同上                        │  表四編號29。  │
│    │      │年四月十│        │        │        │                            │4.追加起訴書附表│
│    │      │七日晚上│        │        │        │                            │四編號29        │
│    │      │七時四十│        │        │        │                            │                │
│    │      │八分許。│        │        │        │                            │                │
├──┼───┴────┴────┴────┴────┴──────────────┤                │
│證據│永豐銀行自動櫃員機交易明細表二紙（參彰化縣警察局田中分局田警分偵字第號卷宗三│                │
│    │第一百二十三頁）。                                                          │                │
├──┼──────────────────────────────────────┤                │
│主文│江文宏共同犯詐欺取財罪，處有期徒刑伍月，扣案如附表五編號一、三所示之物均沒收│                │
│    │。                                                                          │                │
├──┼───┬────┬────┬────┬────┬──────────────┼────────┤
│三十│高誌烽│九十七│家人詐騙│劉鳳嬌  │六萬六千│彰化銀行帳號00000000│1.出處：        │
│    │      │年五月六│        │江文宏  │元      │七五九０００（許博麟，附表一│本院卷田警分偵│
│    │      │日中午十│        │黃居文  │        │編號二五）                  │字第003號第124頁│
│    │      │二時五十│        │「阿全」│        │                            │。              │
│    │      │六分許。│        │＊「小妤│        │                            │2.原判決缺漏共犯│
│    │      │        │        │」      │        │                            │徐繼威、徐國威、│
│    │      │        │        │＊徐繼威│        │                            │「小妤」。      │
│    │      │        │        │＊徐國威│        │                            │3.原載於原判決附│
├──┼───┼────┼────┼────┼────┼──────────────┤表四編號30。    │
│    │      │九十七│同上    │同上    │一萬二千│臺新銀行帳號00000000│4.追加起訴書附表│
│    │      │年五月六│        │        │元      │０四三八四一                │四編號30        │
│    │      │日下午三│        │        │        │                            │                │
│    │      │時二十三│        │        │        │                            │                │
│    │      │分許。  │        │        │        │                            │                │
├──┼───┼────┼────┼────┼────┼──────────────┤                │
│    │      │九十七│同上    │同上    │九萬元  │渣打銀行帳號00000000│                │
│    │      │年五月六│        │        │        │０六八                      │                │
│    │      │日下午四│        │        │        │                            │                │
│    │      │時二分許│        │        │        │                            │                │
│    │      │。      │        │        │        │                            │                │
├──┼───┴────┴────┴────┴────┴──────────────┤                │
│證據│彰化銀行付款憑條一紙、渣打銀行、台新銀行自動櫃員機交易明細表各一紙（參彰化縣│                │
│    │警察局田中分局田警分偵字第號卷宗三第一百二十六頁）。                        │                │
├──┼──────────────────────────────────────┤                │
│主文│江文宏共同犯詐欺取財罪，處有期徒刑柒月，扣案如附表五編號一、三所示之物均沒收│                │
│    │。                                                                          │                │
├──┼───┬────┬────┬────┬────┬──────────────┼────────┤
│三一│顏煥庭│九十七年│交友詐騙│劉鳳嬌  │一萬八千│合作金庫帳號00000000│1.出處：        │
│    │      │五月一日│        │江文宏  │元      │三三九０二（林志舜，附表一編│本院卷田警分偵│
│    │      │凌晨二時│        │黃居文  │        │號二六）                    │字第003號第128頁│
│    │      │三十七分│        │「阿全」│        │                            │。              │
│    │      │許。    │        │＊「小妤│        │                            │2.原判決缺漏共犯│
│    │      │        │        │」      │        │                            │徐繼威、徐國威、│
│    │      │        │        │＊徐繼威│        │                            │「小妤」。      │
│    │      │        │        │＊徐國威│        │                            │3.原載於原判決附│
├──┼───┴────┴────┴────┴────┴──────────────┤表四編號31。    │
│證據│第一銀行自動櫃員機交易明細表一紙（參彰化縣警察局田中分局田警分偵字第號卷宗三│4.追加起訴書附表│
│    │第一百三十頁）。                                                            │四編號31        │
├──┼──────────────────────────────────────┤                │
│主文│江文宏共同犯詐欺取財罪，處有期徒刑伍月，扣案如附表五編號一、三所示之物均沒收│                │
│    │。                                                                          │                │
├──┼───┬────┬────┬────┬────┬──────────────┼────────┤
│三二│陳立蓁│九十七年│電視購物│劉鳳嬌  │四千二百│華泰銀行帳號00000000│1.出處：        │
│    │      │九月二十│詐騙    │黃居文  │六十六元│０四一二九（江凱民，附表一編│本院卷田警分偵│
│    │      │五日下午│        │「阿全」│        │號二八）                    │字第003號第132頁│
│    │      │五時四十│        │＊「小妤│        │                            │。              │
│    │      │九分許。│        │」      │        │                            │2.原判決缺漏共犯│
│    │      │        │        │＊徐繼威│        │                            │徐繼威、徐國威、│
│    │      │        │        │＊徐國威│        │                            │「小妤」。      │
│    │      │        │        │        │        │                            │3.原載於原判決附│
├──┼───┴────┴────┴────┴────┴──────────────┤表四編號32。    │
│證據│合作金庫銀行自動櫃員機交易明細一紙（參彰化縣警察局田中分局田警分偵字第號卷宗│4.追加起訴書附表│
│    │三第一百三十四頁）。                                                        │四編號32        │
├──┼──────────────────────────────────────┤                │
│主文│                                                                            │                │
├──┼───┬────┬────┬────┬────┬──────────────┼────────┤
│三三│洪玉芬│九十七年│欠費詐騙│劉鳳嬌  │八十萬元│板橋郵局帳號00000000│1.出處：        │
│    │      │十月十三│        │「阿全」│        │二六九三０六（鄒和儒，附表一│本院卷田警分偵│
│    │      │日中午十│        │＊「小妤│        │編號二一）                  │字第003號第135頁│
│    │      │二時二十│        │」      │        │                            │。              │
│    │      │二分許。│        │        │        │                            │2.原判決缺漏共犯│
├──┼───┴────┴────┴────┴────┴──────────────┤「小妤」。      │
│證據│郵政國內匯款執據一紙（參彰化縣警察局田中分局田警分偵字第號卷宗三第一百三十八│3.原載於原判決附│
│    │頁）。                                                                      │  表四編號33。  │
├──┼──────────────────────────────────────┤4.追加起訴書附表│
│主文│                                                                            │四編號33        │
├──┼───┬────┬────┬────┬────┬──────────────┼────────┤
│三四│黃仕杰│九十七│扣款詐騙│徐國威  │三萬元  │中國信託帳號00000000│1.出處：        │
│    │      │年七月三│        │徐繼威  │        │六八三八（關光輝）          │本院卷田警分偵│
│    │      │十日晚上│        │廖盈泓  │        │                            │字第003號第140頁│
│    │      │十時五十│        │黃居文  │        │                            │。              │
│    │      │三分許。│        │陳亞駿  │        │                            │2.原判決缺漏共犯│
│    │      │        │        │陳威榤  │        │                            │劉鳳嬌、「阿全」│
│    │      │        │        │＊「小妤│        │                            │、「小妤」、吳偉│
│    │      │        │        │」      │        │                            │金。            │
│    │      │        │        │＊「阿全│        │                            │3.原載於原判決附│
│    │      │        │        │」      │        │                            │表四編號34。    │
│    │      │        │        │＊吳偉金│        │                            │4.追加起訴書附表│
│    │      │        │        │＊劉鳳嬌│        │                            │四編號34        │
├──┼───┼────┼────┼────┼────┼──────────────┤                │
│    │      │九十七│同上    │同上    │三萬元  │同上                        │                │
│    │      │年七月三│        │        │        │                            │                │
│    │      │十日晚上│        │        │        │                            │                │
│    │      │十時五十│        │        │        │                            │                │
│    │      │五分許。│        │        │        │                            │                │
├──┼───┼────┼────┼────┼────┼──────────────┤                │
│    │      │九十七│同上    │同上    │三萬元  │同上                        │                │
│    │      │年七月三│        │        │        │                            │                │
│    │      │十日晚上│        │        │        │                            │                │
│    │      │十時五十│        │        │        │                            │                │
│    │      │八分許。│        │        │        │                            │                │
├──┼───┼────┼────┼────┼────┼──────────────┤                │
│    │      │九十七│同上    │同上    │九千九百│同上                        │                │
│    │      │年七月三│        │        │元      │                            │                │
│    │      │十日晚上│        │        │        │                            │                │
│    │      │十一時一│        │        │        │                            │                │
│    │      │分許。  │        │        │        │                            │                │
├──┼───┼────┼────┼────┼────┼──────────────┤                │
│    │      │九十七│同上    │同上    │一百元  │同上                        │                │
│    │      │年七月三│        │        │        │                            │                │
│    │      │十日晚上│        │        │        │                            │                │
│    │      │十一時二│        │        │        │                            │                │
│    │      │分許。  │        │        │        │                            │                │
├──┼───┴────┴────┴────┴────┴──────────────┤                │
│證據│中國信託銀行自動櫃員機交易明細表五紙（彰化縣警察局田中分局田警分偵字第號卷宗│                │
│    │三第一百四十一頁）。                                                        │                │
├──┼──────────────────────────────────────┤                │
│主文│                                                                            │                │
├──┼───┬────┬────┬────┬────┬──────────────┼────────┤
│三五│江迎霞│九十七│電視購物│徐國威  │二萬九千│荷蘭銀行帳號00000000│1.出處：        │
│    │      │年四月十│詐騙    │徐繼威  │九百八十│一六六九一                  │本院卷田警分偵│
│    │      │三日晚上│        │＊「小妤│九元    │                            │字第003號第143頁│
│    │      │九時二十│        │」      │        │                            │。              │
│    │      │八分許。│        │＊「阿全│        │                            │2.原判決缺漏共犯│
│    │      │        │        │」      │        │                            │劉鳳嬌、黃居文、│
│    │      │        │        │＊劉鳳嬌│        │                            │江文宏、「阿全」│
│    │      │        │        │＊黃居文│        │                            │、「小妤」。    │
│    │      │        │        │＊江文宏│        │                            │3.原載於原判決附│
├──┼───┼────┼────┼────┼────┼──────────────┤  表四編號35。  │
│    │      │九十七│同上    │同上    │二萬二千│華南銀行帳號00000000│4.追加起訴書附表│
│    │      │年四月十│        │        │元      │六七三七（陳朝民）          │四編號35        │
│    │      │三日晚上│        │        │        │                            │                │
│    │      │十時四十│        │        │        │                            │                │
│    │      │五分許。│        │        │        │                            │                │
├──┼───┼────┼────┼────┼────┼──────────────┤                │
│    │      │九十七│同上    │同上    │一千元  │同上                        │                │
│    │      │年四月十│        │        │        │                            │                │
│    │      │三日晚上│        │        │        │                            │                │
│    │      │十時五十│        │        │        │                            │                │
│    │      │二分許。│        │        │        │                            │                │
├──┼───┴────┴────┴────┴────┴──────────────┤                │
│證據│華南銀行自動櫃員機交易明細表二紙、中華郵政公司自動櫃員機交易明細表一紙（參彰│                │
│    │化縣警察局田中分局田警分偵字第號卷宗三第一百四十四頁）。                    │                │
├──┼──────────────────────────────────────┤                │
│主文│                                                                            │                │
├──┼───┬────┬────┬────┬────┬──────────────┼────────┤
│三六│吳仁傑│九十七│交友詐騙│劉鳳嬌  │一萬二千│新光銀行帳號00000000│1.出處：        │
│    │      │年五月一│        │江文宏  │三百三十│六五一０八（田偉民，附表一編│本院卷田警分偵│
│    │      │日晚上七│        │黃居文  │九元    │號二十）                    │字第003號第147頁│
│    │      │時二十八│        │「阿全」│        │                            │。              │
│    │      │分許。  │        │＊「小妤│        │                            │2.原判決缺漏共犯│
│    │      │        │        │」      │        │                            │徐繼威、徐國威、│
│    │      │        │        │＊徐繼威│        │                            │「小妤」。      │
│    │      │        │        │＊徐國威│        │                            │3.原載於原判決附│
├──┼───┼────┼────┼────┼────┼──────────────┤表四編號36。    │
│    │      │九十七│同上    │同上    │九千元  │同上                        │4.追加起訴書附表│
│    │      │年五月一│        │        │        │                            │四編號36        │
│    │      │日晚上七│        │        │        │                            │                │
│    │      │時四十六│        │        │        │                            │                │
│    │      │分許。  │        │        │        │                            │                │
├──┼───┼────┼────┼────┼────┼──────────────┤                │
│    │      │九十七│同上    │同上    │二萬九千│復華銀行帳號00000000│                │
│    │      │年五月二│        │        │九百八十│00000000            │                │
│    │      │日凌晨零│        │        │三元    │                            │                │
│    │      │時五十八│        │        │        │                            │                │
│    │      │分許。  │        │        │        │                            │                │
├──┼───┼────┼────┼────┼────┼──────────────┤                │
│    │      │九十七│同上    │同上    │二萬三千│郵局帳號0000000000│                │
│    │      │年五月二│        │        │八百元  │三０一七                    │                │
│    │      │日晚上七│        │        │        │                            │                │
│    │      │時四分許│        │        │        │                            │                │
│    │      │。      │        │        │        │                            │                │
├──┼───┴────┴────┴────┴────┴──────────────┤                │
│證據│國泰世華銀行自動櫃員機交易明細表二紙、華南銀行、中國信託銀行自動櫃員機交易明│                │
│    │細表各一紙（參彰化縣警察局田中分局田警分偵字第號卷宗三第一百四十九頁）。    │                │
├──┼──────────────────────────────────────┤                │
│主文│江文宏共同犯詐欺取財罪，處有期徒刑伍月，扣案如附表五編號一、三所示之物均沒收│                │
│    │。                                                                          │                │
├──┼───┬────┬────┬────┬────┬──────────────┼────────┤
│三七│張智誠│九十七年│朋友詐騙│徐國威  │三萬元  │華南銀行帳號00000000│1.出處：        │
│    │      │六月二十│        │徐繼威  │        │九０一九（陳賢福）          │本院卷田警分偵│
│    │      │五日上午│        │黃居文  │        │                            │字第003號第151頁│
│    │      │十時十分│        │陳威榤  │        │                            │。              │
│    │      │許。    │        │＊「小妤│        │                            │2.原判決缺漏共犯│
│    │      │        │        │」      │        │                            │劉鳳嬌、「阿全」│
│    │      │        │        │＊「阿全│        │                            │、「小妤」。    │
│    │      │        │        │」      │        │                            │3.原載於原判決附│
│    │      │        │        │＊劉鳳嬌│        │                            │  表四編號37。  │
├──┼───┴────┴────┴────┴────┴──────────────┤4.追加起訴書附表│
│證據│存款交易明細查詢結果單一紙（參彰化縣警察局田中分局田警分偵字第號卷宗三第一百│四編號37        │
│    │五十三頁）。                                                                │                │
├──┼──────────────────────────────────────┤                │
│主文│                                                                            │                │
├──┼───┬────┬────┬────┬────┬──────────────┼────────┤
│三八│駱賓賓│九十七年│朋友詐騙│徐國威  │五萬元  │同上                        │1.出處：        │
│    │      │六月二十│        │徐繼威  │        │                            │本院卷田警分偵│
│    │      │五日某時│        │黃居文  │        │                            │字第003號第154頁│
│    │      │許。    │        │陳威榤  │        │                            │。              │
│    │      │        │        │＊「小妤│        │                            │2.原判決缺漏共犯│
│    │      │        │        │」      │        │                            │劉鳳嬌、「阿全」│
│    │      │        │        │＊「阿全│        │                            │、「小妤」。    │
│    │      │        │        │」      │        │                            │3.原載於原判決附│
│    │      │        │        │＊劉鳳嬌│        │                            │表四編號38。    │
├──┼───┼────┼────┼────┼────┼──────────────┤4.追加起訴書附表│
│    │      │九十七年│同上    │同上    │二萬元  │同上                        │四編號38        │
│    │      │六月二十│        │        │        │                            │                │
│    │      │六日中午│        │        │        │                            │                │
│    │      │十二時四│        │        │        │                            │                │
│    │      │十六分許│        │        │        │                            │                │
│    │      │。      │        │        │        │                            │                │
├──┼───┴────┴────┴────┴────┴──────────────┤                │
│證據│中國信託銀行自動櫃員機交易明細表、合作金庫銀行匯款申請書回條聯各一紙（參彰化│                │
│    │縣警察局田中分局田警分偵字第號卷宗三第一百五十七頁）。                      │                │
├──┼──────────────────────────────────────┤                │
│主文│                                                                            │                │
├──┼───┬────┬────┬────┬────┬──────────────┼────────┤
│三九│楊程瑋│九十七│援交詐騙│徐國威  │一萬三千│樹林鎮前街郵局帳號０三一一八│1.出處：        │
│    │      │年九月三│        │徐繼威  │九百六十│000000000（張永照）│本院卷田警分偵│
│    │      │十日某時│        │黃居文  │六元    │                            │字第003號第160頁│
│    │      │許。    │        │＊「小妤│        │                            │。              │
│    │      │        │        │」      │        │                            │2.原判決缺漏共犯│
│    │      │        │        │＊「阿全│        │                            │劉鳳嬌、「小妤」│
│    │      │        │        │」      │        │                            │、「阿全」。    │
│    │      │        │        │＊劉鳳嬌│        │                            │3.原載於原判決附│
│    │      │        │        │        │        │                            │表四編號39。    │
├──┼───┼────┼────┼────┼────┼──────────────┤4.追加起訴書附表│
│    │      │九十七│同上    │同上    │一萬五千│同上                        │四編號39        │
│    │      │年九月三│        │        │九百九十│                            │                │
│    │      │十日某時│        │        │六元    │                            │                │
│    │      │許。    │        │        │        │                            │                │
├──┼───┼────┼────┼────┼────┼──────────────┤                │
│    │      │九十七│同上    │同上    │三萬元  │同上                        │                │
│    │      │年十月一│        │        │        │                            │                │
│    │      │日某時許│        │        │        │                            │                │
│    │      │。      │        │        │        │                            │                │
├──┼───┴────┴────┴────┴────┴──────────────┤                │
│證據│被害人楊程瑋郵局存摺往來明細一紙（參彰化縣警察局田中分局田警分偵字第號卷宗三│                │
│    │第一百六十二頁）。                                                          │                │
├──┼──────────────────────────────────────┤                │
│主文│                                                                            │                │
├──┼───┬────┬────┬────┬────┬──────────────┼────────┤
│四十│曾素貞│九十七年│監管詐騙│徐國威  │四十萬元│合作金庫帳號00000000│1.出處：        │
│    │      │六月二十│        │徐繼威  │        │三六九八六（鐘文傑）        │本院卷田警分偵│
│    │      │三日十三│        │黃居文  │        │                            │字第003號第163頁│
│    │      │時許。  │        │陳威榤  │        │                            │。              │
│    │      │        │        │＊「小妤│        │                            │2.原判決缺漏共犯│
│    │      │        │        │」      │        │                            │劉鳳嬌、「阿全」│
│    │      │        │        │＊「阿全│        │                            │、「小妤」。    │
│    │      │        │        │」      │        │                            │3.原載於原判決附│
│    │      │        │        │＊劉鳳嬌│        │                            │  表四編號40。  │
├──┼───┴────┴────┴────┴────┴──────────────┤4.追加起訴書附表│
│證據│華泰銀行跨行匯款回單一紙（參彰化縣警察局田中分局田警分偵字第號卷宗三第一百六│四編號40        │
│    │十六頁）。                                                                  │                │
├──┼──────────────────────────────────────┤                │
│主文│                                                                            │                │
├──┼───┬────┬────┬────┬────┬──────────────┼────────┤
│四一│柳畇孝│九十七│援交詐騙│徐國威  │二萬九千│郵局帳號0000000000│1.出處：        │
│    │      │年五月十│        │徐繼威  │零三十三│六四０                      │本院卷田警分偵│
│    │      │五日晚上│        │黃居文  │元      │                            │字第003號第168頁│
│    │      │十一時三│        │＊「小妤│        │                            │。              │
│    │      │分許。  │        │」      │        │                            │2.原判決缺漏共犯│
│    │      │        │        │＊「阿全│        │                            │劉鳳嬌、江文宏、│
│    │      │        │        │」      │        │                            │「阿全」、「小妤│
│    │      │        │        │＊劉鳳嬌│        │                            │」。            │
│    │      │        │        │＊江文宏│        │                            │3.原載於原判決附│
├──┼───┼────┼────┼────┼────┼──────────────┤表四編號41。    │
│    │      │九十七│同上    │同上    │二萬一千│同上                        │4.追加起訴書附表│
│    │      │年五月十│        │        │九百八十│                            │四編號41        │
│    │      │六日凌晨│        │        │三元    │                            │                │
│    │      │零時八分│        │        │        │                            │                │
│    │      │許。    │        │        │        │                            │                │
├──┼───┼────┼────┼────┼────┼──────────────┤                │
│    │      │九十七│同上    │同上    │二萬五千│中國信託銀行帳號０五二一五四│                │
│    │      │年五月十│        │        │元      │0000000（洪健峰）    │                │
│    │      │六日凌晨│        │        │        │                            │                │
│    │      │三時七分│        │        │        │                            │                │
│    │      │許。    │        │        │        │                            │                │
├──┼───┼────┼────┼────┼────┼──────────────┤                │
│    │      │九十七│同上    │同上    │二萬七千│同上                        │                │
│    │      │年五月十│        │        │元      │                            │                │
│    │      │六日凌晨│        │        │        │                            │                │
│    │      │三時九分│        │        │        │                            │                │
│    │      │許。    │        │        │        │                            │                │
├──┼───┴────┴────┴────┴────┴──────────────┤                │
│證據│中國信託銀行自動櫃員機交易明細表三紙、國泰世華銀行自動櫃員機交易明細表一紙（│                │
│    │參彰化縣警察局田中分局田警分偵字第號卷宗三第一百七十一頁至第一百七十四頁）。│                │
├──┼──────────────────────────────────────┤                │
│主文│                                                                            │                │
├──┼───┬────┬────┬────┬────┬──────────────┼────────┤
│四二│呂照賢│九十七│網路購物│徐國威  │二萬九千│華泰銀行帳號00000000│1.出處：        │
│    │      │年五月十│詐騙    │徐繼威  │九百八十│八三七二０（洪健峰）        │本院卷田警分偵│
│    │      │六日晚上│        │黃居文  │九元    │                            │字第003號第175頁│
│    │      │八時二十│        │＊「小妤│        │                            │。              │
│    │      │九分許。│        │」      │        │                            │2.原判決缺漏共犯│
│    │      │        │        │＊「阿全│        │                            │劉鳳嬌、江文宏、│
│    │      │        │        │」      │        │                            │「阿全」、「小妤│
│    │      │        │        │＊劉鳳嬌│        │                            │」。            │
│    │      │        │        │＊江文宏│        │                            │3.原載於原判決附│
├──┼───┼────┼────┼────┼────┼──────────────┤表四編號42。    │
│    │      │九十七│同上    │同上    │九萬九千│第一銀行帳號00000000│4.追加起訴書附表│
│    │      │年五月十│        │        │元      │三五二                      │四編號42        │
│    │      │六日晚上│        │        │        │                            │                │
│    │      │九時二十│        │        │        │                            │                │
│    │      │五分許。│        │        │        │                            │                │
├──┼───┼────┼────┼────┼────┼──────────────┤                │
│    │      │九十七│同上    │同上    │一千元  │同上                        │                │
│    │      │年五月十│        │        │        │                            │                │
│    │      │六日晚上│        │        │        │                            │                │
│    │      │九時二十│        │        │        │                            │                │
│    │      │八分許。│        │        │        │                            │                │
├──┼───┴────┴────┴────┴────┴──────────────┤                │
│證據│合作金庫銀行自動櫃員機交易明細表一紙、第一銀行自動櫃員機交易明細表二紙（參彰│                │
│    │化縣警察局田中分局田警分偵字第號卷宗三第一百七十七頁）。                    │                │
├──┼──────────────────────────────────────┤                │
│主文│                                                                            │                │
├──┼───┬────┬────┬────┬────┬──────────────┼────────┤
│四三│榮騰豪│九十七│援交詐騙│徐國威  │二千七百│渣打銀行帳號00000000│1.出處：        │
│    │      │年五月七│        │徐繼威  │元      │七七一二（洪健峰）          │本院卷田警分偵│
│    │      │日晚上七│        │黃居文  │        │                            │字第003號第179頁│
│    │      │時五十五│        │＊「小妤│        │                            │。              │
│    │      │分許。  │        │」      │        │                            │2.原判決缺漏共犯│
│    │      │        │        │＊「阿全│        │                            │劉鳳嬌、江文宏、│
│    │      │        │        │」      │        │                            │「阿全」、「小妤│
│    │      │        │        │＊劉鳳嬌│        │                            │」。            │
│    │      │        │        │＊江文宏│        │                            │3.原載於原判決附│
├──┼───┼────┼────┼────┼────┼──────────────┤表四編號43。    │
│    │      │九十七│同上    │同上    │三百元  │同上                        │4.追加起訴書附表│
│    │      │年五月七│        │        │        │                            │四編號43        │
│    │      │日晚上七│        │        │        │                            │                │
│    │      │時五十六│        │        │        │                            │                │
│    │      │分許。  │        │        │        │                            │                │
├──┼───┼────┼────┼────┼────┼──────────────┤                │
│    │      │九十七│同上    │同上    │七千九百│華南銀行帳號00000000│                │
│    │      │年五月七│        │        │八十三元│七九五九                    │                │
│    │      │日晚上九│        │        │        │                            │                │
│    │      │時四分許│        │        │        │                            │                │
│    │      │。      │        │        │        │                            │                │
├──┼───┼────┼────┼────┼────┼──────────────┤                │
│    │      │九十七│同上    │同上    │三萬元  │中國信託銀行帳號三八一五四０│                │
│    │      │年五月七│        │        │        │二四一一四五                │                │
│    │      │日晚上十│        │        │        │                            │                │
│    │      │時十七分│        │        │        │                            │                │
│    │      │許。    │        │        │        │                            │                │
├──┼───┼────┼────┼────┼────┼──────────────┤                │
│    │      │九十七│同上    │同上    │三萬元  │同上                        │                │
│    │      │年五月七│        │        │        │                            │                │
│    │      │日晚上十│        │        │        │                            │                │
│    │      │時十九分│        │        │        │                            │                │
│    │      │許。    │        │        │        │                            │                │
├──┼───┼────┼────┼────┼────┼──────────────┤                │
│    │      │九十七│同上    │同上    │三萬元  │同上                        │                │
│    │      │年五月七│        │        │        │                            │                │
│    │      │日晚上十│        │        │        │                            │                │
│    │      │時二十分│        │        │        │                            │                │
│    │      │許。    │        │        │        │                            │                │
├──┼───┼────┼────┼────┼────┼──────────────┤                │
│    │      │九十七│同上    │同上    │一萬元  │同上                        │                │
│    │      │年五月七│        │        │        │                            │                │
│    │      │日晚上十│        │        │        │                            │                │
│    │      │時二十一│        │        │        │                            │                │
│    │      │分許。  │        │        │        │                            │                │
├──┼───┼────┼────┼────┼────┼──────────────┤                │
│    │      │九十七│同上    │同上    │二萬九千│郵局000000000000│                │
│    │      │年五月七│        │        │九百八十│五三                        │                │
│    │      │日晚上十│        │        │九元    │                            │                │
│    │      │時二十七│        │        │        │                            │                │
│    │      │分許。  │        │        │        │                            │                │
├──┼───┴────┴────┴────┴────┴──────────────┤                │
│證據│渣打銀行自動櫃員機交易明細表二紙、臺灣新光商業銀行自動櫃員機交易明細表一紙、│                │
│    │中國信託銀行自動櫃員機交易明細表五紙（參彰化縣警察局田中分局田警分偵字第號卷│                │
│    │宗三第一百八十四頁、第一百八十五頁）。                                      │                │
├──┼──────────────────────────────────────┤                │
│主文│                                                                            │                │
├──┼───┬────┬────┬────┬────┬──────────────┼────────┤
│四四│黃秀平│九十七│電視購物│徐國威  │九萬九千│渣打銀行帳號00000000│1.出處：        │
│    │（追加│年七月二│詐騙    │徐繼威  │元      │二八四九（范明山）          │本院卷田警分偵│
│    │起訴狀│十一日晚│        │廖盈泓  │        │                            │字第003號第186頁│
│    │誤載為│上十一時│        │黃居文  │        │                            │。              │
│    │黃秀萍│十六分許│        │陳亞駿  │        │                            │2.原判決缺漏共犯│
│    │）    │。      │        │陳威榤  │        │                            │劉鳳嬌、「阿全」│
│    │      │        │        │＊「小妤│        │                            │、「小妤」、吳偉│
│    │      │        │        │」      │        │                            │金。            │
│    │      │        │        │＊「阿全│        │                            │3.原載於原判決附│
│    │      │        │        │」      │        │                            │表四編號44。    │
│    │      │        │        │＊劉鳳嬌│        │                            │4.追加起訴書附表│
│    │      │        │        │＊吳偉金│        │                            │四編號44        │
├──┼───┼────┼────┼────┼────┼──────────────┤                │
│    │      │九十七│同上    │同上    │一千元  │同上                        │                │
│    │      │年七月二│        │        │        │                            │                │
│    │      │十一日晚│        │        │        │                            │                │
│    │      │上十一時│        │        │        │                            │                │
│    │      │十八分許│        │        │        │                            │                │
│    │      │。      │        │        │        │                            │                │
├──┼───┴────┴────┴────┴────┴──────────────┤                │
│證據│渣打銀行自動櫃員機交易明細二紙（參彰化縣警察局田中分局田警分偵字第號卷宗三第│                │
│    │一百八十八頁）。                                                            │                │
├──┼──────────────────────────────────────┤                │
│主文│                                                                            │                │
├──┼───┬────┬────┬────┬────┬──────────────┼────────┤
│四五│楊文棠│九十七│援交詐騙│徐國威  │二萬九千│國泰世華銀行帳號０００００二│1.出處：        │
│    │      │年七月十│        │徐繼威  │九百八十│0000000000        │本院卷田警分偵│
│    │      │一日凌晨│        │廖盈泓  │三元    │                            │字第003號第190頁│
│    │      │零時三十│        │黃居文  │        │                            │。              │
│    │      │三分許。│        │陳亞駿  │        │                            │2.原判決缺漏共犯│
│    │      │        │        │陳威榤  │        │                            │劉鳳嬌、「阿全」│
│    │      │        │        │＊「小妤│        │                            │、「小妤」、吳偉│
│    │      │        │        │」      │        │                            │金。            │
│    │      │        │        │＊「阿全│        │                            │3.原載於原判決附│
│    │      │        │        │」      │        │                            │表四編號45。    │
│    │      │        │        │＊劉鳳嬌│        │                            │4.追加起訴書附表│
│    │      │        │        │＊吳偉金│        │                            │四編號45        │
├──┼───┼────┼────┼────┼────┼──────────────┤                │
│    │      │九十七│同上    │同上    │二萬元  │中國信託銀行帳號一七四五三六│                │
│    │      │年七月十│        │        │        │三三五００七（朱志磊）      │                │
│    │      │一日凌晨│        │        │        │                            │                │
│    │      │零一時二│        │        │        │                            │                │
│    │      │十五分許│        │        │        │                            │                │
│    │      │。      │        │        │        │                            │                │
├──┼───┼────┼────┼────┼────┼──────────────┤                │
│    │      │九十七│同上    │同上    │六萬元  │渣打銀行帳號00000000│                │
│    │      │年七月十│        │        │        │二五八０                    │                │
│    │      │一日晚上│        │        │        │                            │                │
│    │      │六時四十│        │        │        │                            │                │
│    │      │一分許。│        │        │        │                            │                │
├──┼───┼────┼────┼────┼────┼──────────────┤                │
│    │      │九十七│同上    │同上    │一萬二千│同上                        │                │
│    │      │年七月十│        │        │元      │                            │                │
│    │      │一日晚上│        │        │        │                            │                │
│    │      │七時一分│        │        │        │                            │                │
│    │      │許。    │        │        │        │                            │                │
├──┼───┼────┼────┼────┼────┼──────────────┤                │
│    │      │九十七│同上    │同上    │九萬八千│第一銀行帳號00000000│                │
│    │      │年七月二│        │        │元      │四五七                      │                │
│    │      │十四日凌│        │        │        │                            │                │
│    │      │晨凌晨一│        │        │        │                            │                │
│    │      │時四十九│        │        │        │                            │                │
│    │      │分許。  │        │        │        │                            │                │
├──┼───┼────┼────┼────┼────┼──────────────┤                │
│    │      │九十七│同上    │同上    │六千元  │同上                        │                │
│    │      │年七月二│        │        │        │                            │                │
│    │      │十四日凌│        │        │        │                            │                │
│    │      │晨一時五│        │        │        │                            │                │
│    │      │十二分許│        │        │        │                            │                │
│    │      │。      │        │        │        │                            │                │
├──┼───┼────┼────┼────┼────┼──────────────┤                │
│    │      │九十七│同上    │同上    │一千元  │同上                        │                │
│    │      │年七月二│        │        │        │                            │                │
│    │      │十四日凌│        │        │        │                            │                │
│    │      │晨一時五│        │        │        │                            │                │
│    │      │十四分許│        │        │        │                            │                │
│    │      │。      │        │        │        │                            │                │
├──┼───┴────┴────┴────┴────┴──────────────┤                │
│證據│渣打銀行自動櫃員機交易明細表二紙、華南商業銀行、中國信託銀行自動櫃員機交易明│                │
│    │細表各一紙、第一銀行自動櫃員機交易明細表三紙（參彰化縣警察局田中分局田警分偵│                │
│    │字第號卷宗三第一百九十三頁、第一百九十四頁）。                              │                │
├──┼──────────────────────────────────────┤                │
│主文│                                                                            │                │
├──┼───┬────┬────┬────┬────┬──────────────┼────────┤
│四六│張家敏│九十七│援交詐騙│徐國威  │三千元  │中國信託銀行帳號一七四五三六│1.出處：        │
│    │      │年七月十│        │徐繼威  │        │三三五００七（朱志磊）      │本院卷田警分偵│
│    │      │一日晚上│        │廖盈泓  │        │                            │字第003號第196頁│
│    │      │八時五十│        │黃居文  │        │                            │。              │
│    │      │八分許。│        │陳亞駿  │        │                            │2.原判決缺漏共犯│
│    │      │        │        │陳威榤  │        │                            │劉鳳嬌、「阿全」│
│    │      │        │        │＊「小妤│        │                            │、「小妤」、吳偉│
│    │      │        │        │」      │        │                            │金。            │
│    │      │        │        │＊「阿全│        │                            │3.原載於原判決附│
│    │      │        │        │」      │        │                            │表四編號46。    │
│    │      │        │        │＊劉鳳嬌│        │                            │4.追加起訴書附表│
│    │      │        │        │＊吳偉金│        │                            │四編號46        │
├──┼───┼────┼────┼────┼────┼──────────────┤                │
│    │      │九十七│同上    │同上    │二萬三千│渣打銀行帳號00000000│                │
│    │      │年七月十│        │        │元      │二五八０                    │                │
│    │      │一日晚上│        │        │        │                            │                │
│    │      │十時十一│        │        │        │                            │                │
│    │      │分許。  │        │        │        │                            │                │
├──┼───┼────┼────┼────┼────┼──────────────┤                │
│    │      │九十七│同上    │同上    │一百元  │渣打銀行帳號00000000│                │
│    │      │年七月十│        │        │        │三四八一                    │                │
│    │      │二日凌晨│        │        │        │                            │                │
│    │      │一時十分│        │        │        │                            │                │
│    │      │許。    │        │        │        │                            │                │
├──┼───┴────┴────┴────┴────┴──────────────┤                │
│證據│被害人張家敏於警詢時之指訴（參彰化縣警察局田中分局田警分偵                  │                │
│    │字第號卷宗三第一百九十五頁、第一百九十六頁）。                              │                │
├──┼──────────────────────────────────────┤                │
│主文│                                                                            │                │
├──┼───┬────┬────┬────┬────┬──────────────┼────────┤
│四七│楊惠全│九十七│偽裝檢察│劉鳳嬌  │十三萬元│八里郵局帳號00000000│1.出處：        │
│    │      │年六月二│官詐騙  │黃居文  │        │二八三五九八（楊文紳，附表一│本院卷田警分偵│
│    │      │十七日某│        │陳威榤  │        │編號四二）                  │字第00970016786 │
│    │      │時許。  │        │「阿全」│        │                            │號第63頁。      │
│    │      │        │        │＊「小妤│        │                            │2.原判決缺漏共犯│
│    │      │        │        │」      │        │                            │徐繼威、徐國威、│
│    │      │        │        │＊徐國威│        │                            │「小妤」。      │
│    │      │        │        │＊徐繼威│        │                            │3.原載於原判決附│
├──┼───┼────┼────┼────┼────┼──────────────┤表四編號47。    │
│    │      │九十七│同上    │同上    │七萬元  │同上                        │4.追加起訴書附表│
│    │      │年六月二│        │        │        │                            │四編號55        │
│    │      │十七日某│        │        │        │                            │                │
│    │      │時許。  │        │        │        │                            │                │
├──┼───┴────┴────┴────┴────┴──────────────┤                │
│證據│被害人楊惠全於警詢時之指訴（參彰化縣警察局田中分局田警分偵字第００九七００一│                │
│    │六七八六號卷宗第六十二頁至第六十四頁）。                                    │                │
├──┼──────────────────────────────────────┤                │
│主文│                                                                            │                │
├──┼───┬────┬────┬────┬────┬──────────────┼────────┤
│四八│鄭晴文│九十七年│偽裝警方│劉鳳嬌  │十萬元  │同上                        │1.出處：        │
│    │      │六月二十│詐騙    │黃居文  │        │                            │本院卷田警分偵│
│    │      │七日某時│        │陳威榤  │        │                            │字第00970016786 │
│    │      │許。    │        │「阿全」│        │                            │號第65頁。      │
│    │      │        │        │＊「小妤│        │                            │2.原判決缺漏共犯│
│    │      │        │        │」      │        │                            │徐繼威、徐國威、│
│    │      │        │        │＊徐國威│        │                            │「小妤」。      │
│    │      │        │        │＊徐繼威│        │                            │3.原載於原判決附│
│    │      │        │        │        │        │                            │表四編號48。    │
│    │      │        │        │        │        │                            │4.追加起訴書附表│
├──┼───┴────┴────┴────┴────┴──────────────┤四編號56        │
│證據│郵局國內匯款執據一紙（參彰化縣警察局田中分局田警分偵字第０九七００一六七八六│                │
│    │號卷宗第六十七頁）。                                                        │                │
├──┼──────────────────────────────────────┤                │
│主文│                                                                            │                │
├──┼───┬────┬────┬────┬────┬──────────────┼────────┤
│四九│侯炫宇│九十七│網路購物│劉鳳嬌  │二萬九千│臺北富邦銀行帳號七二一一六八│1.出處：        │
│    │      │年七月八│詐騙    │黃居文  │九百七十│三一八九二七（葉嘉益，附表一│本院卷田警分偵│
│    │      │日某時許│        │陳亞駿  │九元    │編號四三）                  │字第00970016786 │
│    │      │。      │        │陳威榤  │        │                            │號第69頁。      │
│    │      │        │        │「阿全」│        │                            │2.原判決缺漏共犯│
│    │      │        │        │＊「小妤│        │                            │徐繼威、徐國威、│
│    │      │        │        │」      │        │                            │廖盈泓、「小妤」│
│    │      │        │        │＊徐國威│        │                            │、吳偉金。      │
│    │      │        │        │＊徐繼威│        │                            │3.原載於原判決附│
│    │      │        │        │＊廖盈泓│        │                            │表四編號49。    │
│    │      │        │        │＊吳偉金│        │                            │4.追加起訴書附表│
├──┼───┼────┼────┼────┼────┼──────────────┤                │
│    │      │九十七│同上    │同上    │一萬二千│同上                        │四編號57        │
│    │      │年七月八│        │        │元      │                            │                │
│    │      │日某時許│        │        │        │                            │                │
│    │      │。      │        │        │        │                            │                │
├──┼───┼────┼────┼────┼────┼──────────────┤                │
│    │      │九十七│同上    │同上    │二萬元  │同上                        │                │
│    │      │年七月八│        │        │        │                            │                │
│    │      │日某時許│        │        │        │                            │                │
│    │      │。      │        │        │        │                            │                │
├──┼───┼────┼────┼────┼────┼──────────────┤                │
│    │      │九十七│同上    │同上    │二萬九千│郵局帳號0000000000│                │
│    │      │年七月八│        │        │九百八十│０五０三                    │                │
│    │      │日某時許│        │        │三元    │                            │                │
│    │      │。      │        │        │        │                            │                │
├──┼───┼────┼────┼────┼────┼──────────────┤                │
│    │      │九十七│同上    │同上    │一萬九千│中國信託銀行帳號一一八五四０│                │
│    │      │年七月八│        │        │元      │三二一八七二                │                │
│    │      │日某時許│        │        │        │                            │                │
│    │      │。      │        │        │        │                            │                │
├──┼───┼────┼────┼────┼────┼──────────────┤                │
│    │      │九十七│同上    │同上    │一千元  │同上                        │                │
│    │      │年七月八│        │        │        │                            │                │
│    │      │日某時許│        │        │        │                            │                │
│    │      │。      │        │        │        │                            │                │
├──┼───┴────┴────┴────┴────┴──────────────┤                │
│證據│存摺帳號000000000000號往來明細一紙、郵局、中國信託銀行自動櫃員機│                │
│    │交易明細表各四紙、客戶交易明細表二紙（參彰化縣警察局田中分局田警分偵字第００│                │
│    │000000000號卷宗第七十頁至第七十三頁）。                            │                │
├──┼──────────────────────────────────────┤                │
│主文│                                                                            │                │
├──┼───┬────┬────┬────┬────┬──────────────┼────────┤
│五十│邱慧鳳│九十七年│網路購物│徐國威  │一萬九千│日盛銀行帳號00000000│1.出處：        │
│    │      │四月二十│詐騙    │徐繼威  │一百一十│三四００００（顏光亮，附表二│本院卷田警分偵│
│    │      │九日某時│        │黃居文  │九元    │編號三）                    │字第00970016786 │
│    │      │許。    │        │＊「小妤│        │                            │號第74頁。      │
│    │      │        │        │」      │        │                            │2.原判決缺漏共犯│
│    │      │        │        │＊「阿全│        │                            │劉鳳嬌、江文宏、│
│    │      │        │        │」      │        │                            │「阿全」、「小妤│
│    │      │        │        │＊劉鳳嬌│        │                            │」。            │
│    │      │        │        │＊江文宏│        │                            │3.原載於原判決附│
├──┼───┴────┴────┴────┴────┴──────────────┤表四編號50。    │
│證據│中華郵政公司自動櫃員機交易明細表一紙（參彰化縣警察局田中分局田警分偵字第０九│4.追加起訴書附表│
│    │00000000號卷宗第七十六頁）。                                        │四編號58        │
├──┼──────────────────────────────────────┤                │
│主文│                                                                            │                │
├──┼───┬────┬────┬────┬────┬──────────────┼────────┤
│五一│蔡曉婷│九十七年│冒充郵局│徐國威  │二萬四千│安泰銀行帳號00000000│1.出處：        │
│    │      │四月二十│人員詐騙│徐繼威  │一百二十│四六四一００（顏光亮，附表二│本院卷田警分偵│
│    │      │九日某時│        │黃居文  │三元    │編號三）                    │字第00970016786 │
│    │      │許。    │        │＊「小妤│        │                            │號第78頁。      │
│    │      │        │        │」      │        │                            │2.原判決缺漏共犯│
│    │      │        │        │＊「阿全│        │                            │劉鳳嬌、江文宏、│
│    │      │        │        │」      │        │                            │「阿全」、「小妤│
│    │      │        │        │＊劉鳳嬌│        │                            │」。            │
│    │      │        │        │＊江文宏│        │                            │3.原載於原判決附│
├──┼───┴────┴────┴────┴────┴──────────────┤表四編號51。    │
│證據│郵局自動櫃員機交易明細表一紙（參彰化縣警察局田中分局田警分偵字第００九七００│4.追加起訴書附表│
│    │一六七八六號卷宗第八十一頁）。                                              │四編號59        │
├──┼──────────────────────────────────────┤                │
│主文│                                                                            │                │
├──┼───┬────┬────┬────┬────┬──────────────┼────────┤
│五二│鍾兆辰│九十七年│網路購物│徐國威  │二萬五千│日盛銀行帳號00000000│1.出處：        │
│    │      │四月二十│詐騙    │徐繼威  │六百七十│０００（顏光亮，附表二編號三│本院卷田警分偵│
│    │      │九日某時│        │黃居文  │八元    │）                          │字第00970016786 │
│    │      │許。    │        │＊「小妤│        │                            │號第83頁。      │
│    │      │        │        │」      │        │                            │2.原判決缺漏共犯│
│    │      │        │        │＊「阿全│        │                            │劉鳳嬌、江文宏、│
│    │      │        │        │」      │        │                            │「阿全」、「小妤│
│    │      │        │        │＊劉鳳嬌│        │                            │」。            │
│    │      │        │        │＊江文宏│        │                            │3.原載於原判決附│
├──┼───┴────┴────┴────┴────┴──────────────┤表四編號52。    │
│證據│上海商銀存摺帳戶0000000000000號往來明細一份、郵局自動櫃員機交易│4.追加起訴書附表│
│    │明細表一紙（參彰化縣警察局田中分局田警分偵字第００九七００一六七八六號卷宗第│四編號60        │
│    │八十五頁至第八十七頁）。                                                    │                │
├──┼──────────────────────────────────────┤                │
│主文│                                                                            │                │
├──┼───┬────┬────┬────┬────┬──────────────┼────────┤
│五三│謝承璋│九十七年│網路購物│徐國威  │二萬九千│同上                        │1.出處：        │
│    │      │四月二十│詐騙    │徐繼威  │九百八十│                            │本院卷田警分偵│
│    │      │九日某時│        │黃居文  │三元    │                            │字第00970016786 │
│    │      │許。    │        │＊「小妤│        │                            │號第88頁。      │
│    │      │        │        │」      │        │                            │2.原判決缺漏共犯│
│    │      │        │        │＊「阿全│        │                            │劉鳳嬌、江文宏、│
│    │      │        │        │」      │        │                            │「阿全」、「小妤│
│    │      │        │        │＊劉鳳嬌│        │                            │」。            │
│    │      │        │        │＊江文宏│        │                            │3.原載於原判決附│
├──┼───┴────┴────┴────┴────┴──────────────┤表四編號53。    │
│證據│郵局自動櫃員機交易明細表一紙（參彰化縣警察局田中分局田警分偵字第００九七００│4.追加起訴書附表│
│    │一六七八六號卷宗第九十頁）。                                                │四編號61        │
├──┼──────────────────────────────────────┤                │
│主文│                                                                            │                │
├──┼───┬────┬────┬────┬────┬──────────────┼────────┤
│五四│吳宜樺│九十七年│網路購物│劉鳳嬌  │二萬九千│安泰銀行帳號00000000│1.出處：        │
│    │      │三月十四│詐騙    │「阿全」│九百九十│０九六五００（李燕祥，附表一│本院卷田警分偵│
│    │      │日某時許│        │＊「小妤│八元    │編號四四）                  │字第00970016786 │
│    │      │。      │        │」      │        │                            │號第88頁。      │
├──┼───┴────┴────┴────┴────┴──────────────┤2.原判決缺漏共犯│
│證據│郵局自動櫃員機交易明細一紙（參彰化縣警察局田中分局田警分偵字第００九七００一│「小妤」。      │
│    │六七八六號卷宗第九十三頁）。                                                │3.原載於原判決附│
├──┼──────────────────────────────────────┤  表四編號54。  │
│主文│                                                                            │4.追加起訴書附表│
│    │                                                                            │四編號62        │
├──┼───┬────┬────┬────┬────┬──────────────┼────────┤
│五五│程慈敏│九十七│網路購物│劉鳳嬌  │一萬三千│不詳銀行帳號00000000│1.出處：        │
│    │      │年三月十│詐騙    │「阿全」│一百二十│六二０三                    │本院卷田警分偵│
│    │      │四日某時│        │＊「小妤│三元    │                            │字第00970016786 │
│    │      │許。    │        │」      │        │                            │號第94頁。      │
├──┼───┼────┼────┼────┼────┼──────────────┤2.原判決缺漏共犯│
│    │      │九十七│同上    │同上    │一萬五千│安泰銀行帳號00000000│「小妤」。      │
│    │      │年三月十│        │        │五百九十│０九六五００（李燕祥，附表一│3.原載於原判決附│
│    │      │四日某時│        │        │八元    │編號四四）                  │  表四編號55。  │
│    │      │許。    │        │        │        │                            │4.追加起訴書附表│
├──┼───┴────┴────┴────┴────┴──────────────┤四編號63        │
│證據│被害人程慈敏於警詢時之指訴（參彰化縣警察局田中分局田警分偵字第００九七００一│                │
│    │六七八六號卷宗第九十四頁至第九十六頁）。                                    │                │
├──┼──────────────────────────────────────┤                │
│主文│                                                                            │                │
├──┼───┬────┬────┬────┬────┬──────────────┼────────┤
│五六│蔡沄芝│九十七│電視購物│劉鳳嬌  │二萬九千│同上                        │1.出處：        │
│    │      │年三月十│詐騙    │「阿全」│九百八十│                            │本院卷田警分偵│
│    │      │四日某時│        │＊「小妤│八元    │                            │字第00970016786 │
│    │      │許。    │        │」      │        │                            │號第897頁。     │
├──┼───┼────┼────┼────┼────┼──────────────┤2.原判決缺漏共犯│
│    │      │九十七│同上    │同上    │二萬六千│渣打銀行帳號00000000│「小妤」。      │
│    │      │年三月十│        │        │零二十七│二六七三                    │3.原載於原判決附│
│    │      │四日某時│        │        │元      │                            │  表四編號56。  │
│    │      │許。    │        │        │        │                            │4.追加起訴書附表│
├──┼───┼────┼────┼────┼────┼──────────────┤四編號64        │
│    │      │九十七│同上    │同上    │二萬四千│臺新銀行帳號00000000│                │
│    │      │年三月十│        │        │元      │00000000            │                │
│    │      │四日某時│        │        │        │                            │                │
│    │      │許。    │        │        │        │                            │                │
├──┼───┴────┴────┴────┴────┴──────────────┤                │
│證據│郵局自動櫃員機交易明細表一紙、台新銀行自動櫃員機交易明細表二紙（參彰化縣警察│                │
│    │局田中分局田警分偵字第００九七００一六七八六號卷宗第九十九頁）。            │                │
├──┼──────────────────────────────────────┤                │
│主文│                                                                            │                │
├──┼───┬────┬────┬────┬────┬──────────────┼────────┤
│五七│黃俊凱│九十七│援交詐騙│劉鳳嬌  │一萬九千│元大商業銀行帳號０九三二二二│1.出處：        │
│    │      │年五月二│        │江文宏  │九百八十│0000000（李聖文，附表│本院卷田警分偵│
│    │      │日某時許│        │黃居文  │三元    │一編號四五）                │字第00970016786 │
│    │      │。      │        │「阿全」│        │                            │號第88頁。      │
│    │      │        │        │＊「小妤│        │                            │2.原判決缺漏共犯│
│    │      │        │        │」      │        │                            │徐國威、徐繼威、│
│    │      │        │        │＊徐繼威│        │                            │「小妤」。      │
│    │      │        │        │＊徐國威│        │                            │3.原載於原判決附│
├──┼───┼────┼────┼────┼────┼──────────────┤表四編號57。    │
│    │      │九十七│同上    │同上    │十萬元  │第一銀行0000000000│4.追加起訴書附表│
│    │      │年五月三│        │        │        │三                          │四編號65        │
│    │      │日某時許│        │        │        │                            │                │
│    │      │。      │        │        │        │                            │                │
├──┼───┴────┴────┴────┴────┴──────────────┤                │
│證據│臺新銀行、第一銀行自動櫃員機交易明細表各一紙（參彰化縣警察局田中分局田警分偵│                │
│    │字第００九七００一六七八六號卷宗第一百零三頁）。                            │                │
├──┼──────────────────────────────────────┤                │
│主文│江文宏共同犯詐欺取財罪，處有期徒刑柒月，扣案如附表五編號一、三所示之物均沒收│                │
│    │。                                                                          │                │
├──┼───┬────┬────┬────┬────┬──────────────┼────────┤
│五八│吳仁傑│九十七│援交詐騙│劉鳳嬌  │一萬二千│新光銀行帳號00000000│1.出處：        │
│    │      │年五月一│        │江文宏  │三百三十│六五一０八                  │本院卷田警分偵│
│    │      │日某時許│        │黃居文  │九元    │                            │字第00970016786 │
│    │      │。      │        │「阿全」│        │                            │號第104頁。     │
│    │      │        │        │＊「小妤│        │                            │2.原判決缺漏共犯│
│    │      │        │        │」      │        │                            │徐國威、徐繼威、│
│    │      │        │        │＊徐繼威│        │                            │「小妤」。      │
│    │      │        │        │＊徐國威│        │                            │3.原載於原判決附│
├──┼───┼────┼────┼────┼────┼──────────────┤表四編號58。    │
│    │      │九十七│同上    │同上    │九千零十│同上                        │4.追加起訴書附表│
│    │      │年五月一│        │        │七元    │                            │四編號66        │
│    │      │日某時許│        │        │        │                            │                │
│    │      │。      │        │        │        │                            │                │
├──┼───┼────┼────┼────┼────┼──────────────┤                │
│    │      │九十七│同上    │同上    │二萬九千│元大商業銀行帳號０九三二二二│                │
│    │      │年五月二│        │        │九百八十│0000000（李聖文，附表│                │
│    │      │日某時許│        │        │三元    │一編號四五）                │                │
│    │      │。      │        │        │        │                            │                │
├──┼───┼────┼────┼────┼────┼──────────────┤                │
│    │      │九十七│同上    │同上    │二萬三千│郵局帳號0000000000│                │
│    │      │年五月二│        │        │八百元  │三０一七                    │                │
│    │      │日某時許│        │        │        │                            │                │
│    │      │。      │        │        │        │                            │                │
├──┼───┴────┴────┴────┴────┴──────────────┤                │
│證據│國泰世華銀行自動櫃員機交易明細表二紙、華南銀行、中國信託銀行自動櫃員機交易明│                │
│    │細表各一紙（參彰化縣警察局田中分局田警分偵字第００九七００一六七八六號卷宗第│                │
│    │一百零八頁）。                                                              │                │
├──┼──────────────────────────────────────┤                │
│主文│江文宏共同犯詐欺取財罪，處有期徒刑伍月，扣案如附表五編號一、三所示之物均沒收│                │
│    │。                                                                          │                │
├──┼───┬────┬────┬────┬────┬──────────────┼────────┤
│五九│何維倫│九十七年│交友詐騙│黃居文  │二萬九千│臺灣企銀帳號00000000│1.出處：        │
│    │      │五月二十│        │陳威榤  │九百八十│八五一（傅培勳）            │本院卷田警分偵│
│    │      │九日某時│        │＊「小妤│三元    │                            │字第00980000000 │
│    │      │許。    │        │」      │        │                            │號第36頁之傅培勳│
│    │      │        │        │＊「阿全│        │                            │存摺明細表、本院│
│    │      │        │        │」      │        │                            │卷98偵字第252 │
│    │      │        │        │＊徐繼威│        │                            │號第201頁。     │
│    │      │        │        │＊徐國威│        │                            │2.原判決缺漏共犯│
│    │      │        │        │＊劉鳳嬌│        │                            │劉鳳嬌、江文宏、│
│    │      │        │        │＊江文宏│        │                            │徐繼威、徐國威、│
├──┼───┴────┴────┴────┴────┴──────────────┤「阿全」、「小妤│
│證據│通訊監察譯文一紙（參臺灣彰化地方法院檢察署九十八年度偵字第二五二號卷第二０二│」。            │
│    │頁）、臺灣中小企銀行內壢分行九十七年十月二十三日九七壢字第三二四二號函送之傅│3.原載於原判決附│
│    │培勳開立之臺灣中小企業銀行帳號00000000000基本資料及存摺往來明細一│表四編號59。    │
│    │份（參彰化縣警察局田中分局田警分偵字第００九八０００００００號卷宗第三十四頁│4.追加起訴書附表│
│    │至第三十六頁）。                                                            │四編號68        │
├──┼──────────────────────────────────────┤                │
│主文│                                                                            │                │
├──┼───┬────┬────┬────┬────┬──────────────┼────────┤
│六十│葉嘉凱│九十七年│交友詐騙│黃居文  │四千八百│同上                        │1.出處：        │
│    │      │五月三十│        │陳威榤  │十元    │                            │本院卷田警分偵│
│    │      │日某時許│        │＊「小妤│        │                            │字第00980000000 │
│    │      │。      │        │」      │        │                            │號第2頁。       │
│    │      │        │        │＊「阿全│        │                            │2.原判決缺漏共犯│
│    │      │        │        │」      │        │                            │劉鳳嬌、江文宏、│
│    │      │        │        │＊徐繼威│        │                            │徐繼威、徐國威、│
│    │      │        │        │＊徐國威│        │                            │「阿全」、「小妤│
│    │      │        │        │＊劉鳳嬌│        │                            │」。            │
│    │      │        │        │＊江文宏│        │                            │3.原載於原判決附│
├──┼───┴────┴────┴────┴────┴──────────────┤表四編號60。    │
│證據│第一商業銀行大灣分行九十八年二月二十七日（九八）一大灣字第０００三三號函送之│4.追加起訴書附表│
│    │被害人葉嘉凱開立之第一銀行帳號00000000000號基本資料、及台灣中小企│四編號69        │
│    │銀行內壢分行九十七年十月二十三日九七壢字第三二四二號函送之傅培勳開立之臺灣中│                │
│    │小企業銀行帳號00000000000基本資料及存摺往來明細各一份（參彰化縣警│                │
│    │察局田中分局田警分偵字第００九八０００００００號卷宗第四頁至第六頁、第三十四│                │
│    │頁至第三十六頁）。                                                          │                │
├──┼──────────────────────────────────────┤                │
│主文│                                                                            │                │
├──┼───┬────┬────┬────┬────┬──────────────┼────────┤
│六一│黃仁乙│九十七│交友詐騙│黃居文  │九千九百│同上                        │1.出處：        │
│    │      │年五月二│        │陳威榤  │八十三元│                            │本院卷田警分偵│
│    │      │十九日某│        │＊「小妤│        │                            │字第00980000000 │
│    │      │時許。  │        │」      │        │                            │號第7頁。       │
│    │      │        │        │＊「阿全│        │                            │2.原判決缺漏共犯│
│    │      │        │        │」      │        │                            │劉鳳嬌、江文宏、│
│    │      │        │        │＊徐繼威│        │                            │徐繼威、徐國威、│
│    │      │        │        │＊徐國威│        │                            │「阿全」、「小妤│
│    │      │        │        │＊劉鳳嬌│        │                            │」。            │
│    │      │        │        │＊江文宏│        │                            │3.原載於原判決附│
├──┼───┼────┼────┼────┼────┼──────────────┤表四編號61。    │
│    │      │九十七│同上    │同上    │二千九百│同上                        │4.追加起訴書附表│
│    │      │年五月三│        │        │八十七元│                            │四編號70        │
│    │      │十日某時│        │        │        │                            │                │
│    │      │許。    │        │        │        │                            │                │
├──┼───┴────┴────┴────┴────┴──────────────┤                │
│證據│臺灣銀行永康分行九十八年二月二十七日永康營字第０九八五０００二一九一號函送之│                │
│    │被害人黃仁乙開立之臺灣銀行帳戶000000000000號基本資料、及台灣中小│                │
│    │企銀行內壢分行九十七年十月二十三日九七壢字第三二四二號函送之傅培勳開立之臺灣│                │
│    │中小企業銀行帳號00000000000基本資料及存摺往來明細各一份（參彰化縣│                │
│    │警察局田中分局田警分偵字第００九八０００００００號卷宗第九頁、第十頁、第三十│                │
│    │四頁至第三十六頁）。                                                        │                │
├──┼──────────────────────────────────────┤                │
│主文│                                                                            │                │
├──┼───┬────┬────┬────┬────┬──────────────┼────────┤
│六二│吳榮福│九十七年│交友詐騙│黃居文  │四千九百│同上                        │1.出處：        │
│    │      │五月三十│        │陳威榤  │八十八元│                            │本院卷田警分偵│
│    │      │一日某時│        │＊「小妤│        │                            │字第00980000000 │
│    │      │許。    │        │」      │        │                            │號第13頁。      │
│    │      │        │        │＊「阿全│        │                            │2.原判決缺漏共犯│
│    │      │        │        │」      │        │                            │劉鳳嬌、江文宏、│
│    │      │        │        │＊徐繼威│        │                            │徐繼威、徐國威、│
│    │      │        │        │＊徐國威│        │                            │「阿全」、「小妤│
│    │      │        │        │＊劉鳳嬌│        │                            │」。            │
│    │      │        │        │＊江文宏│        │                            │3.原載於原判決附│
├──┼───┴────┴────┴────┴────┴──────────────┤表四編號62。    │
│證據│第一商業銀行佳里分行九十八年三月三日一佳里字第０００二七號函送之被害人吳榮福│4.追加起訴書附表│
│    │開立之第一銀行帳戶00000000000號基本資料、及台灣中小企銀行內壢分行│四編號71        │
│    │九十七年十月二十三日九七壢字第三二四二號函送之傅培勳開立之臺灣中小企業銀行帳│                │
│    │號00000000000基本資料及存摺往來明細各一份（參彰化縣警察局田中分局│                │
│    │田警分偵字第００九八０００００００號卷宗第十四頁、第十五頁、第三十四頁至第三│                │
│    │十六頁）。                                                                  │                │
├──┼──────────────────────────────────────┤                │
│主文│                                                                            │                │
├──┼───┬────┬────┬────┬────┬──────────────┼────────┤
│六三│紀聖儀│九十七年│交友詐騙│黃居文  │一萬四千│同上                        │1.出處：        │
│    │      │五月三十│        │陳威榤  │九百八十│                            │本院卷田警分偵│
│    │      │一日某時│        │＊「小妤│三元    │                            │字第00980000000 │
│    │      │許。    │        │」      │        │                            │號第17頁。      │
│    │      │        │        │＊「阿全│        │                            │2.原判決缺漏共犯│
│    │      │        │        │」      │        │                            │劉鳳嬌、江文宏、│
│    │      │        │        │＊徐繼威│        │                            │徐繼威、徐國威、│
│    │      │        │        │＊徐國威│        │                            │「阿全」、「小妤│
│    │      │        │        │＊劉鳳嬌│        │                            │」。            │
│    │      │        │        │＊江文宏│        │                            │3.原載於原判決附│
├──┼───┴────┴────┴────┴────┴──────────────┤表四編號63。    │
│證據│中國信託商業銀行股份有限公司九十八年二月二十七日中信銀字第０九八二二二七一二│4.追加起訴書附表│
│    │０二七九五號送函之被害人紀聖儀開立之中國信託銀行帳戶000000000000│四編號72        │
│    │號基本資料、及臺灣中小企銀行內壢分行九十七年十月二十三日九七壢字第三二四二號│                │
│    │函送之傅培勳開立之臺灣中小企業銀行帳號00000000000基本資料及存摺往│                │
│    │來明細各一份（參彰化縣警察局田中分局田警分偵字第００九八０００００００號卷宗│                │
│    │第十八頁、第十九頁、第三十四頁至第三十六頁）。                              │                │
├──┼──────────────────────────────────────┤                │
│主文│                                                                            │                │
├──┼───┬────┬────┬────┬────┬──────────────┼────────┤
│六四│陳俊帆│九十七年│交友詐騙│黃居文  │九千九百│同上                        │1.出處：        │
│    │      │五月三十│        │陳威榤  │七十九元│                            │本院卷田警分偵│
│    │      │一日某時│        │＊「小妤│        │                            │字第00980000000 │
│    │      │許。    │        │」      │        │                            │號第21頁。      │
│    │      │        │        │＊「阿全│        │                            │2.原判決缺漏共犯│
│    │      │        │        │」      │        │                            │劉鳳嬌、江文宏、│
│    │      │        │        │＊徐繼威│        │                            │徐繼威、徐國威、│
│    │      │        │        │＊徐國威│        │                            │「阿全」、「小妤│
│    │      │        │        │＊劉鳳嬌│        │                            │」。            │
│    │      │        │        │＊江文宏│        │                            │3.原載於原判決附│
├──┼───┴────┴────┴────┴────┴──────────────┤表四編號64。    │
│證據│臺灣中小企業銀行西屯分行九十八年三月七日西屯字第００八八號函送之被害人陳俊帆│4.追加起訴書附表│
│    │開立之臺灣中小企業銀行帳戶00000000000號基本資料、及台灣中小企銀行│四編號73        │
│    │內壢分行九十七年十月二十三日九七壢字第三二四二號函送之傅培勳開立之臺灣中小企│                │
│    │業銀行帳號00000000000基本資料及存摺往來明細各一份（參彰化縣警察局│                │
│    │田中分局田警分偵字第００九八０００００００號卷宗第二十二頁、第二十三頁、第三│                │
│    │十四頁至第三十六頁）。                                                      │                │
├──┼──────────────────────────────────────┤                │
│主文│                                                                            │                │
├──┴──────────────────────────────────────┴────────┤
│附註：有＊標誌是原審判決所漏載之共犯。                                                              │
└──────────────────────────────────────────────────┘
附表五：
┌──┬─────────────────────────┐
│編號│           扣      押      物      品             │
├──┼─────────────────────────┤
│一  │帳戶清單十六張、現金簿一本、行動電話十三具、無電話│
│    │號碼之SIM卡五枚、SIM卡九枚（電話號碼分別為：０九一│
│    │0－000000號、0000－000000號、０九│
│    │00－000000號、0000－000000號、０│
│    │000－000000號、0000－000000號、│
│    │0000－000000號、0000－000000號│
│    │、0000－000000號）。                    │
├──┼─────────────────────────┤
│二  │筆記本一本（黑色）。                              │
├──┼─────────────────────────┤
│三  │行動電話二具（IMEA：000000000000000│
│    │號、000000000000000號）。          │
├──┼─────────────────────────┤
│四  │行動電話一具（IMEA：00000000000000號│
│    │）。                                              │
└──┴─────────────────────────┘
附表六：被告江文宏、許坤德二人共犯詐欺取財罪漏未經檢察官
        提起公訴應予以告發部分:
┌──┬────┬────────────────────┬────┐
│編號│被    告│      漏未經檢察官提起公訴部分          │ 備 註  │
├──┼────┼────────────────────┼────┤
│一  │江文宏  │如附表二編號二、三                    │        │
│    │        │如附表三編號四、五、六、七、八        │        │
│    │        │如附表四編號三十五、四十一、四十二、四│        │
│    │        │  十三、五十、五十一、五十二、五十三、五│        │
│    │        │  十九、六十、六十一、六十二、六十三、六│        │
│    │        │  十四。                                │        │
├──┼────┼────────────────────┼────┤
│二  │許坤德  │如附表三編號六                        │        │
└──┴────┴────────────────────┴────┘
附表七：原判決漏判需退回原審補判部分：
┌──┬───┬────┬────┬────┬────┬──────────────┬────────┐
│編號│被害人│被害時間│詐騙方式│參與詐騙│匯款金額│人頭帳戶                    │備註            │
│    │      │        │        │者（追加│        │                            │                │
│    │      │        │        │起訴書所│        │                            │                │
│    │      │        │        │列舉）  │        │                            │                │
├──┼───┼────┼────┼────┼────┼──────────────┼────────┤
│一  │趙哲賢│97年6月 │冒充檢察│黃居文  │110000元│瑞芳郵局00000000000000號（林│1.出處：        │
│    │      │13日某時│官      │江文宏  │        │甜妮）                      │本院卷田警分字│
│    │      │許。    │        │許坤德  │        │                            │第00000000000號 │
│    │      │        │        │徐繼威  │        │                            │第109頁。       │
│    │      │        │        │徐國威  │        │                            │2.原載於追加起訴│
│    │      │        │        │陳亞駿  │        │                            │書附表四編號67。│
├──┼───┼────┼────┼────┼────┼──────────────┼────────┤
│二  │郭惠如│97年7月 │電視購物│劉鳳嬌  │2123元  │板信銀行000000000000000號   │1.出處：        │
│    │      │17日0時 │        │楊慧瑜  │        │                            │本院卷田警分字│
│    │      │59 分許 │        │黃居文  │        │                            │第003號第197頁。│
│    │      │。      │        │徐繼威  │        │                            │2.原載於追加起訴│
│    │      │        │        │徐國威  │        │                            │書附表四編號47。│
│    │      │        │        │陳亞駿  │        │                            │                │
│    │      │        │        │陳威榤  │        │                            │                │
│    │      │        │        │廖盈泓  │        │                            │                │
├──┼───┼────┼────┼────┼────┼──────────────┼────────┤
│三  │徐曉思│97年7月 │電視購物│劉鳳嬌  │12345元 │合作金庫0000000000000號     │1.出處：        │
│    │      │16 日10 │        │楊慧瑜  │        │                            │本院卷田警分字│
│    │      │時44分。│        │黃居文  │        │                            │第003號第197頁。│
│    │      │        │        │徐繼威  │        │                            │2.原載於追加起訴│
│    │      │        │        │徐國威  │        │                            │書附表四編號48。│
│    │      │        │        │陳亞駿  │        │                            │                │
│    │      │        │        │陳威榤  │        │                            │                │
│    │      │        │        │廖盈泓  │        │                            │                │
├──┼───┼────┼────┼────┼────┼──────────────┼────────┤
│四  │李政隆│97年7月 │電視購物│劉鳳嬌  │17639元 │合作金庫0000000000000號     │1.出處：        │
│    │      │16日9時 │        │楊慧瑜  │21629元 │                            │本院卷田警分字│
│    │      │11分許。│        │黃居文  │        │                            │第003號第203頁。│
│    │      │        │        │徐繼威  │        │                            │2.原載於追加起訴│
│    │      │        │        │徐國威  │        │                            │書附表四編號49。│
│    │      │        │        │陳亞駿  │        │                            │                │
│    │      │        │        │陳威榤  │        │                            │                │
│    │      │        │        │廖盈泓  │        │                            │                │
├──┼───┼────┼────┼────┼────┼──────────────┼────────┤
│五  │王瀅茹│97年7月 │電視購物│劉鳳嬌  │10989元 │台北富邦000000000000號      │1.出處：        │
│    │      │21 日10 │        │楊慧瑜  │        │                            │本院卷田警分字│
│    │      │時40分許│        │黃居文  │        │                            │第003號第207頁。│
│    │      │。      │        │徐繼威  │        │                            │2.原載於追加起訴│
│    │      │        │        │徐國威  │        │                            │書附表四編號50。│
│    │      │        │        │陳亞駿  │        │                            │                │
│    │      │        │        │陳威榤  │        │                            │                │
│    │      │        │        │廖盈泓  │        │                            │                │
├──┼───┼────┼────┼────┼────┼──────────────┼────────┤
│六  │吳靜蕙│97年7月 │電視購物│劉鳳嬌  │29989元 │台北富邦000000000000號      │1.出處：        │
│    │      │21日9時 │        │楊慧瑜  │        │                            │本院卷田警分字│
│    │      │10分許。│        │黃居文  │        │                            │第003號第211頁。│
│    │      │        │        │徐繼威  │        │                            │2.原載於追加起訴│
│    │      │        │        │徐國威  │        │                            │書附表四編號51。│
│    │      │        │        │陳亞駿  │        │                            │                │
│    │      │        │        │陳威榤  │        │                            │                │
│    │      │        │        │廖盈泓  │        │                            │                │
├──┼───┼────┼────┼────┼────┼──────────────┼────────┤
│七  │王立傑│97年8月 │網路購物│劉鳳嬌  │12338元 │台北富邦000000000000號      │1.出處：        │
│    │      │21 日1  │        │楊慧瑜  │        │                            │本院卷田警分字│
│    │      │時30分。│        │黃居文  │        │                            │第003號第215頁。│
│    │      │        │        │徐繼威  │        │                            │2.原載於追加起訴│
│    │      │        │        │徐國威  │        │                            │書附表四編號52。│
│    │      │        │        │陳亞駿  │        │                            │                │
│    │      │        │        │陳威榤  │        │                            │                │
│    │      │        │        │廖盈泓  │        │                            │                │
├──┼───┼────┼────┼────┼────┼──────────────┼────────┤
│八  │許月琴│97年7月 │電視購物│劉鳳嬌  │3850元  │台北富邦000000000000號      │1.出處：        │
│    │      │21 日。 │        │楊慧瑜  │29989元 │                            │本院卷田警分字│
│    │      │        │        │黃居文  │        │                            │第003號第218頁。│
│    │      │        │        │徐繼威  │        │                            │2.原載於追加起訴│
│    │      │        │        │徐國威  │        │                            │書附表四編號53。│
│    │      │        │        │陳亞駿  │        │                            │                │
│    │      │        │        │陳威榤  │        │                            │                │
│    │      │        │        │廖盈泓  │        │                            │                │
├──┼───┼────┼────┼────┼────┼──────────────┼────────┤
│九  │廖毓萱│97年7月 │電視購物│劉鳳嬌  │29989元 │上海銀行00000000000000號    │1.出處：        │
│    │      │24 日8  │        │楊慧瑜  │19983元 │                            │本院卷田警分字│
│    │      │時57分許│        │黃居文  │9983元  │第一銀行0000000000號        │第003號第223頁。│
│    │      │。      │        │徐繼威  │31000元 │                            │2.原載於追加起訴│
│    │      │        │        │徐國威  │30000元 │中國信託000000000000號      │書附表四編號54。│
│    │      │        │        │陳亞駿  │30000元 │                            │                │
│    │      │        │        │陳威榤  │30000元 │                            │                │
│    │      │        │        │廖盈泓  │12000元 │                            │                │
│    │      │        │        │甲○○  │        │                            │                │
└──┴───┴────┴────┴────┴────┴──────────────┴────────┘


司法院資訊處製作；財團法人民間司法改革基金會備份。
